【裁判字號】    96,訴,4683
【裁判日期】    980430
【裁判案由】    貪污治罪條例等
【裁判全文】
臺灣臺中地方法院刑事判決              96年度訴字第4683號
公  訴  人  臺灣臺中地方法院檢察署檢察官
被      告  天○○
選任辯護人  王素玲律師
            黃鼎鈞律師
            陳銘傑律師
被      告  己○○
選任辯護人  王文聖律師
被      告  甲○○
選任辯護人  陳明發律師
            劉家榮律師
被      告  地○○
選任辯護人  蔡易紘律師
            盧永盛律師
被      告  癸○○
選任辯護人  周平凡律師
            沈炎平律師
            陳鴻謀律師
被      告  壬○○
選任辯護人  洪松林律師
            陳明發律師
被      告  戌○○
            巳○○
上  一  人
選任辯護人  林萬生律師
被      告  卯○○
選任辯護人  陳明發律師
被      告  辰○○
            丙○○
            乙○○
            丁○○
            亥○○
            丑○○
            寅○○
            子○○
上  一  人
選任辯護人  周平凡律師
被      告  戊○○
            申○○
            庚○○
            午○○
上列被告因貪污治罪條例等案件，經檢察官提起公訴（96年度偵
字第19942、21558、21613、26738、26739號），本院判決如下
：
    主    文
天○○共同有調查職務，依據法令從事公務之人員，對於違背職
務之行為，收受賄賂，處有期徒刑拾貳年，褫奪公權陸年，其與
甲○○、己○○共同所得財物新臺幣陸萬元及與甲○○共同所得
財物新臺幣伍萬元，均連帶沒收；另扣案如附表四編號十四所示
之物，沒收。其餘被訴犯公務員洩漏國防以外之秘密消息罪及犯
公務員包庇他人圖利容留性交、猥褻罪部分，均無罪。
己○○共同有調查職務，依據法令從事公務之人員，對於違背職
務之行為，收受賄賂，處有期徒刑拾壹年，褫奪公權伍年，其與
甲○○、天○○共同所得財物新臺幣陸萬元，連帶沒收；另扣案
如附表四編號十四所示之物，沒收。其餘被訴犯公務員包庇他人
圖利容留性交、猥褻罪部分，無罪。
甲○○共同有調查職務，依據法令從事公務之人員，對於違背職
務之行為，收受賄賂，處有期徒刑年陸月，褫奪公權年，其
所得財物新臺幣拾貳萬壹仟元（含扣案所得新臺幣貳萬伍仟元）
，沒收；其與天○○共同所得財物新臺幣伍萬元及與天○○、己○○共同所得財物新臺幣陸萬元，均連帶沒收；另扣案如附表四
編號十四所示之物，沒收。
地○○共同有調查職務，依據法令從事公務之人員，對於違背職
務之行為，收受賄賂，處有期徒刑拾柒年，褫奪公權捌年，所得
財物新臺幣壹佰拾貳萬元中之新臺幣玖拾捌萬元，應予追繳沒收
（其餘新臺幣拾肆萬元已扣案毋庸追繳），如全部或一部無法追
繳時，以其財產抵償之；另扣案所得新臺幣拾肆萬元及扣案如附
表四編號五十二所示之物，均沒收。
癸○○共同意圖使女子與他人為性交及猥褻之行為，而容留以營
利，處有期徒刑拾月；又共同非依據法令從事公務之人員，亦非
受公務機關委託承辦公務之人，對於依據法令從事公務之人員，
關於違背職務之行為，交付賄賂，處有期徒刑年，褫奪公權貳
年，扣案如附表四編號十五所示之物，沒收；又共同在公眾得出
入之場所賭博財物，處罰金新臺幣貳萬捌仟元，如易服勞役，以
新臺幣壹仟元折算壹日，扣案如附表四編號十六至五十一所示之
物，均沒收。應執行有期徒刑年陸月，罰金新臺幣貳萬捌仟元
，如易服勞役，以新臺幣壹仟元折算壹日，褫奪公權貳年，扣案
如附表四編號十五至五十一所示之物，均沒收。
壬○○共同意圖使女子與他人為性交及猥褻之行為，而容留以營
利，處有期徒刑捌月；又共同非依據法令從事公務之人員，亦非
受公務機關委託承辦公務之人，對於依據法令從事公務之人員，
關於違背職務之行為，交付賄賂，處有期徒刑壹年貳月，褫奪公
權壹年，扣案如附表四編號十五所示之物，沒收；又共同在公眾
得出入之場所賭博財物，處罰金新臺幣貳萬肆仟元，如易服勞役
，以新臺幣壹仟元折算壹日，扣案如附表四編號十六至五十一所
示之物，均沒收。應執行有期徒刑壹年捌月，罰金新臺幣貳萬肆
仟元，如易服勞役，以新臺幣壹仟元折算壹日，褫奪公權壹年，
緩刑肆年，並應於判決確定之日起陸個月內向公庫支付新臺幣柒
拾萬元，扣案如附表四編號十五至五十一所示之物，均沒收。
戌○○共同意圖使女子與他人為性交及猥褻之行為，而容留以營
利，處有期徒刑陸月；又共同非依據法令從事公務之人員，亦非
受公務機關委託承辦公務之人，對於依據法令從事公務之人員，
關於違背職務之行為，交付賄賂，處有期徒刑陸月，褫奪公權壹
年，扣案如附表四編號十五所示之物，沒收。應執行有期徒刑拾
月，褫奪公權壹年，緩刑年，並應於判決確定之日起陸個月內
向公庫支付新臺幣拾萬元，扣案如附表四編號十五所示之物，
沒收。
巳○○共同意圖使女子與他人為性交及猥褻之行為，而容留以營
利，處有期徒刑陸月；又共同非依據法令從事公務之人員，亦非
受公務機關委託承辦公務之人，對於依據法令從事公務之人員，
關於違背職務之行為，交付賄賂，處有期徒刑捌月，褫奪公權壹
年，扣案如附表四編號十五所示之物，沒收。應執行有期徒刑壹
年，褫奪公權壹年，緩刑年，並應於判決確定之日起陸個月內
向公庫支付新臺幣拾萬元，扣案如附表四編號十五所示之物，
沒收。
卯○○共同意圖使女子與他人為性交及猥褻之行為，而容留以營
利，處有期徒刑陸月；又共同非依據法令從事公務之人員，亦非
受公務機關委託承辦公務之人，對於依據法令從事公務之人員，
關於違背職務之行為，交付賄賂，處有期徒刑陸月，褫奪公權壹
年，扣案如附表四編號十五所示之物，沒收。應執行有期徒刑玖
月，褫奪公權壹年，扣案如附表四編號十五所示之物，沒收。
辰○○共同意圖使女子與他人為性交及猥褻之行為，而容留以營
利，處有期徒刑月，如易科罰金，以新臺幣壹仟元折算壹日。
丙○○共同意圖使女子與他人為性交及猥褻之行為，而容留以營
利，處有期徒刑陸月，扣案如附表四編號二至十三所示之物，均
沒收；又共同非依據法令從事公務之人員，亦非受公務機關委託
承辦公務之人，對於依據法令從事公務之人員，關於違背職務之
行為，交付賄賂，處有期徒刑捌月，褫奪公權壹年，扣案如附表
四編號一所示之物，沒收。應執行有期徒刑壹年，褫奪公權壹年
，扣案如附表四編號一至十三所示之物，均沒收。
乙○○共同意圖使女子與他人為性交及猥褻之行為，而容留以營
利，處有期徒刑陸月，扣案如附表四編號二至十三所示之物，均
沒收；又共同非依據法令從事公務之人員，亦非受公務機關委託
承辦公務之人，對於依據法令從事公務之人員，關於違背職務之
行為，交付賄賂，處有期徒刑捌月，褫奪公權壹年，扣案如附表
四編號一所示之物，沒收。應執行有期徒刑壹年，褫奪公權壹年
，扣案如附表四編號一至十三所示之物，均沒收。
丁○○共同非依據法令從事公務之人員，亦非受公務機關委託承
辦公務之人，對於依據法令從事公務之人員，關於違背職務之行
為，交付賄賂，處有期徒刑陸月，褫奪公權壹年，減為有期徒刑
月，褫奪公權壹年。
亥○○共同非依據法令從事公務之人員，亦非受公務機關委託承
辦公務之人，對於依據法令從事公務之人員，關於違背職務之行
為，交付賄賂，處有期徒刑陸月，褫奪公權壹年，減為有期徒刑
月，褫奪公權壹年。
丑○○共同意圖使女子與他人為性交及猥褻之行為，而容留以營
利，處有期徒刑月，如易科罰金，以新臺幣壹仟元折算壹日，
扣案如附表四編號二至十三所示之物，均沒收。
寅○○共同在公眾得出入之場所賭博財物，處罰金新臺幣壹萬捌
仟元，如易服勞役，以新臺幣壹仟元折算壹日，緩刑貳年，扣案
如附表四編號十六至五十一所示之物，均沒收。
子○○、戊○○、申○○、庚○○、午○○共同在公眾得出入之
場所賭博財物，各處罰金新臺幣壹萬捌仟元，如易服勞役，均以
新臺幣壹仟元折算壹日，扣案如附表四編號十六至五十一所示之
物，均沒收。
    犯罪事實
一、丙○○於民國（下同）96年間因妨害風化案件，經本院以96
    年度訴字第1226號判處有期徒刑10月，緩刑3年確定，現仍
    緩刑中。乙○○於93年間因妨害風化案件，經本院以94年度
    訴字第190號判處有期徒刑1年2月，緩刑4年確定。丁○○於
    95年間因過失傷害、肇事逃逸案件，經本院以95年度交訴字
    第211號判處有期徒刑5月、1年4月，應執行有期徒刑1年8月
    ，復經臺灣高等法院臺中分院以96年度交上訴字第2646號判
    決駁回上訴確定，嗣分別經減刑減為有期徒刑2月又15日、8
    月，並定應執行有期徒刑10月（有期徒刑2月又15日部分嗣
    經臺灣高等法院臺中分院以97年度聲字第586號裁定准予易
    科罰金，並於97年6月16日易科罰金執行完畢，另有期徒刑8
    月部分尚未執行）。亥○○於96年間因偽造文書案件，經本
    院以96年度豐簡字第515號判處有期徒刑2月確定，嗣經減刑
    減為有期徒刑1月，於97年1月14日易科罰金執行完畢。卯○○、辰○○於96年間因妨害風化案件，經本院以96年度豐簡
    字第671號分別判處有期徒刑3月、6月確定，並均於97年1月
    7日易科罰金執行完畢。
二、天○○（綽號保哥、阿保）自94年7月23日起至96年7月10日
    止，擔任臺中縣警察局豐原分局頭家派出所（址設臺中縣潭
    子鄉○○路○段150號，以下簡稱頭家派出所）所長；己○○
    自94年7月23日起至96年7月12日止，擔任頭家派出所副所長
    ；甲○○則自94年8月間起，擔任頭家派出所警員。3人均負
    有查報取締頭家派出所轄區內色情行業及調查轄區內犯罪等
    職務，均為依法令服務於國家機關而具有法定調查職務權限
    之公務員。另地○○自92年12月間起，擔任臺中市警察局第
    四分局第一組巡佐，並自95年10月26日起職司轄區內正心正
    風專案勤務規劃業務、八大行業違規查報，及負有協助調查
    轄區內犯罪等職務，亦為依法令服務於國家機關而具有法定
    調查職務權限之公務員。
三、壬○○、癸○○（綽號金門仔）、戌○○、巳○○、卯○○
    共同基於反覆實施意圖使女子與他人為性交及猥褻行為，而
    媒介、容留以營利之集合犯意聯絡，自96年2月間某日起至
    96年5月底止，在臺中縣潭子鄉○○路○段3之6號（甲○○警
    勤區）共同經營「修紳養仕美容坊」（登記負責人為戌○○
    ，壬○○、癸○○、戌○○、巳○○、卯○○分別參加3股
    、2股、1股、2股、2股計10股，每股股金10萬元），由卯○○管理財務及記帳等工作，並以每月薪資3萬元僱用與其等
    具有共同犯意聯絡之辰○○擔任店員，辰○○與戌○○均負
    責接待客人、安排小姐，及向客人介紹消費方式、價格、收
    取費用等工作，而先後媒介、容留已成年之葉麗珍及多位不
    詳姓名成年女子，在該修紳養仕美容坊內，分別與不特定男
    客從事俗稱半套（即由上開成年女子以口交或以手按摩男客
    生殖器，至男客射精為止）之性交、猥褻行為及俗稱全套（
    即由男客以其生殖器進入上開成年女子之陰道內，並抽動直
    至射精）之性交行為，計費方式為每50分鐘1節，價格為半
    套1700元，全套2700元，店家不論全套或半套均可從中抽取
    700元以牟利，餘款則由上開成年女子取得。而壬○○、癸○○、戌○○、巳○○、卯○○為避免修紳養仕美容坊遭頭
    家派出所查報取締上開妨害風化之犯罪情事，乃共同商議決
    定由熟識甲○○之壬○○，出面與甲○○商談行賄事宜，壬○○遂於96年2月底某日，以電話邀約甲○○至某餐廳吃飯
    ，席間向甲○○表示其所經營修紳養仕美容坊係從事全套、
    半套之色情性交易，願於每月10至15日間，交付賄款2萬元
    予甲○○，頭家派出所部分則請甲○○處理等情，經甲○○
    表示同意，事後甲○○亦將上情告知天○○、己○○。甲○○、天○○、己○○均明知壬○○所經營修紳養仕美容坊係
    從事上開性交易之色情行業，本應依法查報取締，且均明知
    壬○○所欲交付上開賄款之目的，無非要求不予查報取締或
    遇警方臨檢能事先通知其以促注意小心，避免遭查獲而具有
    相當對價關係，甲○○竟單獨或與天○○、己○○共同基於
    對於違背職務之行為收受賄賂之單一犯意聯絡，不予查報取
    締壬○○經營修紳養仕美容坊所從事上開妨害風化犯行，甲○○、己○○並共同基於洩漏中華民國國防以外應秘密之消
    息及包庇壬○○犯意圖使女子與他人為性交及猥褻罪之犯意
    聯絡，洩漏警方臨檢時間之消息及包庇壬○○犯意圖使女子
    與他人為性交及猥褻罪，而壬○○、癸○○、戌○○、巳○○、卯○○均非依據法令從事公務之人員，亦非受公務機關
    委託承辦公務之人，竟共同基於對甲○○等人關於違背職務
    之行為交付賄賂之單一犯意聯絡（壬○○、癸○○部分係共
    同承後述對地○○關於違背職務之行為交付賄賂之單一犯意
    聯絡），推由壬○○出面交付賄款，雙方並達成於每月10至
    15日間交付賄款之協議，而為下列行為：
  (一)96年3月14日晚上8時51分許，壬○○以所有門號0000000000
    號行動電話撥打甲○○所有門號0000000000號行動電話，相
    約於同日晚上9時20分許，在老地方即臺中縣潭子鄉公所旁
    見面，而於同日晚上9時20分許，在臺中縣潭子鄉公所旁，
    由壬○○將賄款2萬元交付予甲○○。甲○○收受後，復於
    其後3日內之某日，在頭家派出所所長辦公室內，告知天○○收取賄款2萬元，經依天○○指示（即天○○、己○○分
    取其中7000元、5000元），將該賄款中之7000元交付予天○○，另亦於其後3日內之某日，在頭家派出所己○○辦公室
    內，將該賄款中之5000元交付予己○○。
  (二)壬○○因所經營修紳養仕美容坊遭檢舉，造成甲○○甚多麻
    煩，乃向甲○○表示願增加賄款1萬元，而於96年4月中旬某
    日，在臺中縣潭子鄉公所旁，由壬○○將賄款3萬元交付予
    甲○○。甲○○收受後，復於其後3日內之某日，在頭家派
    出所所長辦公室、己○○辦公室內，分別將該賄款中之7000
    元、5000元交付予天○○、己○○。惟甲○○對於增加賄款
    1萬元之事，均未告知天○○、己○○，而私自據為己有。
  (三)96年5月15日下午1時59分許，甲○○以其所有上開行動電話
    撥打壬○○所有上開行動電話，相約在壬○○位於台中縣神
    岡鄉○○街142巷28號住處見面，經甲○○抵達壬○○上開
    住處後，由壬○○將賄款3萬元交付予甲○○（起訴書誤載
    為96年5月14日14時許，由壬○○在臺中縣潭子鄉○○路○段
    299巷58弄10號甲○○住處，交付賄款3萬元予甲○○，應予
    更正如上）。甲○○收受後，復於其後3日內之某日，在頭
    家派出所所長辦公室、己○○辦公室內，分別將該賄款中之
    7000元、5000元交付予天○○、己○○。惟甲○○對於增加
    賄款1萬元之事，均未告知天○○、己○○，而私自據為己
    有。
  (四)甲○○、己○○均明知警方實施臨檢勤務之時間或地點，係
    其職務上應保守秘密之資料，竟先由己○○於96年5月27日
    或28日向甲○○告以因分局需要績效，請業者修紳養仕美容
    坊配合讓頭家派出所查獲非視障者從事按摩工作之違反身心
    障礙者保護法第37條第1項之情事，以表示頭家派出所有在
    認真取締，經甲○○於96年5月29日下午6時45分許以所有上
    開行動電話撥打壬○○所有上開行動電話，相約在甲○○住
    處附近公園涼亭見面，而於同日晚上7時9分許見面時，由甲○○告知壬○○因分局需要績效，是否可配合讓頭家派出所
    查獲其所經營修紳養仕美容坊有非視障者從事按摩工作之違
    反身心障礙者保護法第37條第1項之情事，以表示頭家派出
    所有在認真取締，經壬○○同意，並由甲○○於同日晚上7
    時許，以所有上開行動電話撥打己○○所有門號0000000000
    號行動電話，向己○○詢問今晚係幾點至修紳養仕美容坊臨
    檢，己○○則表示要甲○○返回頭家派出所再講，經甲○○
    返回頭家派出所後，由己○○告以係今日晚上9時許至修紳
    養仕美容坊進行臨檢，再由甲○○於同日晚上7時57分許，
    以所有上開行動電話撥打壬○○所有上開行動電話，告知壬○○今晚9點，而共同洩漏關於中華民國國防以外應秘密之
    消息，並共同包庇壬○○犯意圖使女子與他人為性交及猥褻
    罪。嗣己○○於同日晚上9時許，即率領頭家派出所其他警
    員至修紳養仕美容坊實施臨檢，並在該修紳養仕美容坊查獲
    非視障者葉麗珍從事按摩工作之違法情事。戌○○、巳○○
    、卯○○均於偵查中自白上開犯行，且戌○○、卯○○均於
    偵查中經檢察官同意依證人保護法第14條第1項規定，並載
    明筆錄，就其等供述與該案交付賄款案情有重要關係事項及
    其他共犯之犯罪事證，因而使檢察官得以追訴該案之其他共
    犯即癸○○。
四、丙○○與其姊乙○○共同基於反覆實施意圖使女子與他人為
    性交及猥褻行為，而媒介、容留以營利之集合犯意聯絡，自
    96年3月15日起至96年8月15日止，在臺中縣潭子鄉○○路○
    段5之2號（甲○○警勤區）共同經營「登峰美妍舒筋館」（
    以下稱登峰舒筋館，嗣於96年7月底改名為雪梨美妍舒筋館
    ，登記負責人為丑○○），由丙○○為實際負責人，乙○○
    管理財務及記帳等工作，並以每月薪資新台幣（下同）2萬8
    千元僱用與其等具有共同犯意聯絡之丑○○（另擔任人頭負
    責人部分，每月可領取1萬元）擔任副理，負責接待客人、
    安排小姐，及向客人介紹消費方式、價格、收取費用等工作
    ，而先後媒介、容留沈育均、沈麗君、黃玉英、陳秀真、張
    麗芳、徐素美等成年女子，在該登峰舒筋館內，分別與不特
    定男客從事俗稱半套（即由上開成年女子以口交或以手按摩
    男客生殖器，至男客射精為止）之性交、猥褻行為及俗稱全
    套（即由男客以其生殖器進入上開成年女子之陰道內，並抽
    動直至射精）之性交行為，計費方式為每50分鐘1節，價格
    為半套1800元，全套2800元，店家不論全套或半套均可從中
    抽取800元以牟利，餘款則由上開成年女子取得。而丙○○
    與乙○○於登峰舒筋館成立前，為避免該舒筋館成立後，遭
    頭家派出所查報取締上開妨害風化之犯罪情事，乃尋求行賄
    頭家派出所警員之管道，並尋得友人丁○○於96年3月上旬
    某日介紹丙○○認識稱呼天○○為姊夫之亥○○，經亥○○
    瞭解丙○○欲在上開地點經營半套店（即色情護膚店）之上
    情後，即向天○○表示丙○○有意在頭家派出所轄區內開設
    護膚店等情，天○○獲悉後指示亥○○與管區警員甲○○聯
    繫，經亥○○與甲○○聯繫後，相約在頭家派出所附近，由
    亥○○將上情告知甲○○，並稱已得天○○同意，且會依行
    情交付賄款。同年3月15日晚上10時許，亥○○駕駛廂型車
    搭載丁○○至頭家派出所附近接天○○至臺中市○○路醉鴛
    鴦餐廳聚餐，丙○○亦隨後抵達，席間雙方就丙○○如何行
    賄等事宜進行商談，4人商談結果，丙○○表示願於每月15
    日左右，交付賄款2萬5000元予亥○○（其中5000元作為亥
    ○○、丁○○之仲介費用），再由亥○○轉交2萬元予甲○○（嗣於96年4月15日起改由丙○○直接將賄款2萬5000元交
    付予甲○○），而頭家派出所部分則請甲○○處理；且丙○○表示願於每月15日左右交付賄款2萬元之事，亦經甲○○
    事後告知天○○。甲○○、天○○均明知丙○○經營登峰舒
    筋館係從事上開性交易之色情行業，本應依法查報取締，且
    均明知丙○○所欲交付上開賄款之目的，無非要求不予查報
    取締或遇警方臨檢、遭檢舉時能事先通知其以促注意小心，
    避免遭查獲而具有相當對價關係，甲○○仍單獨或與天○○
    共同承上開對於違背職務之行為收受賄賂之單一犯意聯絡，
    不予查報取締丙○○經營登峰舒筋館從事上開妨害風化犯行
    ，甲○○並承上開洩漏中華民國國防以外應秘密之消息及包
    庇丙○○犯意圖使女子與他人為性交及猥褻罪之單一犯意，
    洩漏警方臨檢時間、遭檢舉之消息及包庇丙○○犯意圖使女
    子與他人為性交及猥褻罪，而丙○○、乙○○均非依據法令
    從事公務之人員，亦非受公務機關委託承辦公務之人，竟共
    同基於對甲○○等人關於違背職務之行為交付賄賂之單一犯
    意聯絡，推由丙○○出面將事先向乙○○拿取之賄款持以交
    付，雙方並達成於每月15日左右交付賄款之協議，而為下列
    行為：
  (一)96年3月16日凌晨0時許，乙○○推由丙○○出面與亥○○、
    丁○○、甲○○在上開醉鴛鴦餐廳聚餐，並達成丙○○願於
    每月15日左右，交付賄款2萬5000元予亥○○（其中5000元
    作為亥○○、丁○○之仲介費用），再由亥○○轉交之協議
    後，丙○○、乙○○與均非依據法令從事公務之人員，亦非
    受公務機關委託承辦公務之亥○○、丁○○即共同基於對甲○○等人關於違背職務之行為交付賄賂之犯意聯絡，由丙○○於餐會結束在該醉鴛鴦餐廳外面先私下將事先向乙○○所
    拿取之2萬5000元交付予亥○○。惟亥○○竟遲未將賄款2萬
    元交付予甲○○，經甲○○詢問丙○○，得知丙○○已於當
    日上開餐會後交付2萬5000元予亥○○，甲○○乃將上情告
    知天○○，經天○○表示應向亥○○詢明情形如何，並由甲○○以電話與亥○○聯繫。嗣於96年3月底某日，亥○○僅
    交付1萬6000元予甲○○，因與原先談妥賄款應係2萬元之金
    額不符，甲○○又將上情告知天○○，經天○○表示將該賄
    款1萬6000元退回，惟甲○○欲將賄款1萬6000元退回時遭丙○○拒收，乃將該筆賄款據為己有。
  (二)96年4月15日下午6時13分許，丙○○以所有門號0000000000
    號行動電話撥打甲○○所有門號0000000000號行動電話，詢
    問甲○○晚上何時有空，並經丙○○於同日下午6時19分許
    以所有上開行動電話撥打甲○○所有上開行動電話，向甲○○表示亥○○、丁○○於同日晚上9時許要來拿取賄款，甲○○告以向亥○○、丁○○表示已經將賄款拿給伊就好，嗣
    相約於同日晚上7時26分許，在臺中縣潭子鄉○○路○段5之1
    3號「7-11超商」前，由丙○○將事先向乙○○所拿取之2萬
    5000元交付予甲○○。惟甲○○收受該賄款後，隨即由丁○○於同日晚上8時5分許，以所有門號0000000000號行動電話
    撥打甲○○所有上開行動電話，向甲○○索取所收取賄款之
    其中5000元，並相約在頭家派出所附近見面，經甲○○抵達
    後，由甲○○將該賄款之其中5000元交付予丁○○，並由亥
    ○○、丁○○分別取得2000元、3000元。而甲○○交付上開
    5000元予丁○○後，隨即與丙○○聯繫，告知丙○○上情，
    並表示該5000元以後不要經過伊這裡，復於翌（16）日將上
    情告知天○○，經天○○表示何以事情變得如此複雜，應將
    該賄款退回給丙○○，再由甲○○於同日晚上9時9分許以所
    有上開行動電話撥打丙○○所有上開行動電話，相約於同日
    晚上10時許在上開「7-11超商」前見面，屆時甲○○告知丙○○應將此事處理好等情，惟並未將剩餘賄款2萬元退還給
    丙○○，而私自據為己有。嗣由丙○○於同年月17日下午4
    時10分許，以所有上開行動電話撥打甲○○所有上開行動電
    話，告知甲○○昨天晚上已與亥○○、丁○○談妥，下個月
    開始，由其直接將賄款交付予甲○○。
  (三)96年5月15日晚上8時6分許及同日晚上11時13分許，丙○○
    先後以所有上開行動電話撥打甲○○所有上開行動電話，詢
    問甲○○交付賄款之時間、地點，並相約於同日晚上11時9
    分許在頭家派出所前見面，經見面時，由丙○○將事先向乙○○所拿取之2萬5000元交付予甲○○。甲○○收受後，復
    於翌（16）日某時，在頭家派出所所長辦公室內，告知天○○收取賄款2萬5000元，經依天○○指示，將該賄款之其中1
    萬元交付予天○○。
  (四)96年6月15日晚上7時52分許，丙○○以所有上開行動電話撥
    打甲○○所持用門號0000000000號行動電話（該門號係由辰
    ○○以其母曹李牡丹名義申辦，並由壬○○將該支行動電話
    含門號交付予甲○○供聯絡使用），詢問甲○○今天晚上是
    否有空，並相約於同日晚上8時40分許，在上開「7-11超商
    」前見面，經見面時，由丙○○將事先向乙○○所拿取之2
    萬5000元交付予甲○○。甲○○收受後，復於翌（16）日某
    時，在頭家派出所所長辦公室內，將該賄款之其中1萬元交
    付予天○○。
  (五)甲○○、己○○均明知警方實施臨檢勤務之時間或地點，係
    其職務上應保守秘密之資料，仍共同承上開洩漏國防以外應
    秘密之消息之單一犯意聯絡，先由己○○於96年5月30日或
    31日向甲○○告以因分局需要績效，請業者登峰舒筋館配合
    讓頭家派出所查獲非視障者從事按摩工作之違反身心障礙者
    保護法第37條第1項之情事，以表示頭家派出所有在認真取
    締，經丙○○於同年5月31日下午5時38分許及同日晚上7時
    36分許，先後以所有上開行動電話撥打甲○○所持用門號00
    00000000號行動電話聯繫時，由甲○○相約丙○○在登峰舒
    筋館見面，告知丙○○因分局需要績效，是否可配合讓頭家
    派出所查獲其所經營登峰舒筋館有非視障者從事按摩工作之
    違反身心障礙者保護法第37條第1項之情事，以表示頭家派
    出所有在認真取締，經丙○○同意後，嗣由己○○告知甲○○臨檢登峰舒筋館之時間，再由甲○○於同年6月1日晚上8
    時37分許，以所持用門號0000000000號行動電話撥打丙○○
    所有上開行動電話，告知丙○○頭家派出所將於同日晚上9
    時許至登峰舒筋館進行臨檢，而共同洩漏關於中華民國國防
    以外應秘密之消息，並由甲○○包庇丙○○犯意圖使女子與
    他人為性交及猥褻罪。嗣己○○於同日晚上9時許，即率領
    頭家派出所其他警員至登峰舒筋館實施臨檢，並在該舒筋館
    查獲非視障者陳秀真從事按摩工作之違法情事。甲○○復於
    同年6月16日晚上10時15分許，以所持用門號0000000000號
    行動電話撥打丙○○所有上開行動電話聯繫時，與丙○○相
    約在頭家派出所旁見面，經見面時，告知丙○○因登峰舒筋
    館遭檢舉，警方將於2週內實施掃黃行動，並提醒丙○○要
    注意小心，不要接受新客人等情，嗣於1星期內即有穿便衣
    之員警前往登峰舒筋館臨檢，而洩漏關於中華民國國防以外
    應秘密之消息並包庇丙○○犯意圖使女子與他人為性交及猥
    褻罪。
  (六)96年6月19日（端午節）凌晨0時6分許，丙○○以所有上開
    行動電話撥打甲○○所持用門號0000000000號行動電話，與
    甲○○相約10分鐘後在頭家派出所前見面，而於同日凌晨0
    時21分許，在頭家派出所前，由丙○○將事先向乙○○所拿
    取之1萬元交付予甲○○。甲○○收受後，即據為己有，並
    未將此事告知天○○。
  (七)96年7月16日凌晨2時10分許，甲○○以所持用門號00000000
    00號行動電話撥打丙○○所有上開行動電話，與丙○○相約
    在上開「7-11超商」前見面，經見面時，由丙○○將事先向
    乙○○所拿取之2萬5000元交付予甲○○。甲○○收受後，
    因天○○已於同年7月11日調往臺中縣警察局刑警大隊一組
    擔任警務員，故未將該賄款之其中1萬元交付予天○○。
  (八)96年8月15日晚上10時15分許，在上開「7-11超商」前，由
    丙○○將事先向乙○○所拿取之2萬5000元交付予甲○○。
    經甲○○收受後，隨即為埋伏員警當場查獲，並在甲○○所
    有車牌號碼IHO-476號重型機車置物箱內扣得內裝千元鈔計2
    萬5000元之白色信封1個及丙○○所有供交付賄款聯絡使用
    如附表4編號1所示之物；且於同日晚上10時15分許，為警在
    上開登峰舒筋館查獲，並扣得丙○○所有供犯罪所用如附表
    4編號2至5所示之物。又於同年月15日晚上10時40分許、同
    年月16日凌晨0時36分許，分別在乙○○位於台中市○○區
    ○○路2段198號之2四樓、台中縣太平市○○路58巷1號10樓
    住處，為警扣得丙○○所有供犯罪所用如附表4編號6、7及
    編號8至13所示之物。復於同年月16日凌晨0時40分許，在台
    中縣潭子鄉○○路○段299巷58弄10號甲○○住處，為警扣得
    甲○○所有供收受賄款聯絡使用如附表4編號14所示之物。
    丙○○、乙○○、丁○○、亥○○均於偵查中自白上開犯行
    。甲○○亦於偵查中自白上開（即犯罪事實欄三、四所載事
    實）犯行，並於本院言詞辯論終結前之98年3月25日自動繳
    交除扣案賄款2萬5千元外之其餘全部單獨所得及與天○○、
    己○○共同所得計20萬6千元；且甲○○於偵查中經檢察官
    同意依證人保護法第14條第1項規定，並載明筆錄，就其供
    述與該案收受賄款案情有重要關係事項及其他共犯之犯罪事
    證，因而使檢察官得以追訴該案之其他共犯即天○○、己○○。
五、壬○○、癸○○共同基於反覆實施賭博之集合犯意聯絡，自
    96年1月間某日起至96年9月6日止，在臺中市○○○○路559
    號共同合夥經營「鉅將電子遊戲場」（已依電子遊戲場業管
    理條例辦理營利事業登記，由不知情且未參與經營之劉智隆
    擔任掛名負責人），並在該電子遊戲場內公眾得出入之場所
    ，擺放如附表4編號16至26所示之賭博性電子遊戲機計83台
    ，由癸○○擔任實際負責人，壬○○則為股東，並分別以每
    月薪資3萬元、2萬5000元、2萬8000元、2萬8000元、2萬500
    0元僱用與其等具有共同犯意聯絡之戊○○、申○○、庚○○、午○○、寅○○擔任店員，戊○○為夜班主管負責機台
    基本維修、人員調度、整點交接等工作，申○○、庚○○、
    午○○、寅○○均負責開分、洗分、換代幣及兌換現金等工
    作，且僱用與其等具有共同犯意聯絡之子○○（即癸○○之
    弟），負責協助管理該遊戲場及維修機台等工作，而共同與
    不特定之賭客賭博財物。其等賭博方式係店員視賭客選玩機
    台之種類，其中1種係由賭客將代幣（10元硬幣換1枚代幣）
    投入機台內，機台即自動以1比10不等比例顯示分數，再由
    賭客以所顯示之分數押注與機台對賭，倘未押中則該賭資歸
    癸○○等人贏得，若押中可得不等倍數之代幣，於賭客不玩
    時，可以所餘代幣依1比10比例向店員寅○○等人兌換現金
    ，另1種係由賭客將現金交付店員，而由店員以1比1或1比10
    不等之比例將機台開分，再由賭客以所開之分數押注與機台
    對賭，倘未押中，則該賭資歸癸○○等人贏得，若押中則可
    得不等倍數之分數，於賭客不玩時，可以所餘分數先向店員
    換取寄分卡，再以寄分卡依原來比例向店員寅○○等人兌換
    現金。而壬○○、癸○○於96年1月間在上開地點共同經營
    鉅將電子遊戲場後，為避免鉅將電子遊戲場遭臺中市警察局
    第四分局第一組（以下稱四分局一組）警員查獲從事上開賭
    博情事，且知四分局一組巡佐地○○係負責轄區內八大行業
    違規查報及正心正風專案勤務規劃業務，乃由壬○○以電話
    聯繫其熟識而不知上情並任職警界之張復國，請張復國介紹
    認識地○○，嗣經壬○○、癸○○與地○○相約見面後，即
    向地○○表示其等所經營鉅將電子遊戲場從事上開賭博情事
    ，希望多關照而不予查報取締，並由癸○○私下向地○○表
    示，願於每月1至5日左右交付賄款14萬元予地○○，作為不
    予查報取締鉅將電子遊戲場之對價，經地○○表示同意。地
    ○○明知壬○○、癸○○共同經營鉅將電子遊戲場係從事上
    開賭博犯行，本應依法查報取締，且明知壬○○、癸○○所
    欲交付上開賄款之目的，無非要求不予查報取締而具有相當
    對價關係，竟基於對於違背職務之行為，收受賄賂之單一犯
    意，不予查報取締壬○○、癸○○共同經營鉅將電子遊戲場
    所從事上開賭博犯行，而壬○○、癸○○則共同基於對地○○關於違背職務之行為交付賄賂之單一犯意聯絡，2人共同
    或推由癸○○出面交付賄款，雙方並達成於每月1至5日左右
    交付賄款之協議，而為下列行為：
  (一)96年2月5日上午11時22分許，壬○○以所有門號0000000000
    號行動電話撥打張復國所有門號0000000000號行動電話，要
    張復國聯絡厝邊（即地○○，因地○○居住在鉅將電子遊戲
    場附近，故均以厝邊（台語）稱呼地○○），請厝邊打電話
    給伊，而於同日中午12時3分許地○○以所有門號000000000
    0號行動電話撥打壬○○所有上開行動電話，相約於同日下
    午6時許，在地○○位於臺中市○○街251號住處見面，嗣於
    同日下午6時許，壬○○、癸○○共同至地○○上開住處，
    由癸○○將賄款14萬元交付予地○○收受。
  (二)96年3月5日晚上8時15分許，壬○○以所有上開行動電話撥
    打癸○○所有門號0000000000號行動電話聯繫時，癸○○請
    壬○○詢問地○○幾點在家，要過去找地○○，嗣於同日晚
    上8時16分許，壬○○以所有上開行動電話撥打地○○所有
    上開行動電話，相約於晚上10點，在地○○上開住處見面，
    再由壬○○於同日晚上8時17分許，以所有上開行動電話撥
    打癸○○所有上開行動電話，告知癸○○晚上10點，因壬○○適在高雄旅遊，無法陪同癸○○前往，而由癸○○於同日
    晚上10時許，至地○○上開住處，將賄款14萬元交付予地○○收受。
  (三)96年4月5日下午5時14分許，癸○○以所有上開行動電話撥
    打壬○○所有上開行動電話，請壬○○詢問厝邊（即地○○
    ）何時有空，並告以今天5號囉，嗣於同日下午6時37分許，
    由壬○○以所有上開行動電話撥打張復國所有門號00000000
    00號行動電話，請張復國聯絡厝邊（即地○○）打電話給伊
    ，而於同日下午6時59分許，地○○以所有門號0000000000
    號行動電話撥打張復國所有門號0000000000號行動電話，經
    張復國告以壬○○叫你打電話給他，惟因壬○○適在友人處
    打麻將，無法分身，遂由癸○○於同日晚上7時2分許，自行
    前往地○○上開住處，得知地○○在其住處，隨即以所有上
    開行動電話撥打壬○○所有上開行動電話，告知壬○○伊已
    過來，地○○有在家，而由癸○○在地○○上開住處，將賄
    款14萬元交付予地○○收受。又於同年月6日下午4時11分許
    ，癸○○以所有上開行動電話撥打壬○○所有上開行動電話
    聯繫時，由壬○○詢問「那昨天那個有去哪裡處理好了是嗎
    ？」（意指昨天交付賄款之事是否有去地○○住處處理好了
    ），經癸○○答稱「嗯，好了。」。
  (四)96年5月上旬某日，壬○○、癸○○共同至地○○上開住處
    ，由癸○○將賄款14萬元交付予地○○收受。
  (五)96年6月2日下午5時35分許，地○○以所有門號0000000000
    號行動電話撥打壬○○所有上開行動電話，相約於晚上9點
    至地○○上開住處見面，嗣於同日晚上9時許，壬○○、癸○○共同至地○○上開住處，由癸○○將賄款14萬元交付予
    地○○收受。
  (六)96年7月5日下午1時31分許，癸○○以所有上開行動電話撥
    打壬○○所有上開行動電話，請壬○○與厝邊（即地○○）
    聯絡，而由壬○○於同日晚上8時1分許，以所有上開行動電
    話撥打張復國所有門號0000000000號行動電話，請張復國聯
    絡厝邊（即地○○）打電話給伊，經張復國於同日晚上8時6
    分許，以所有門號0000000000號行動電話撥打地○○所有門
    號0000000000號行動電話，請地○○打電話給壬○○（0000
    000000），再由地○○於同日晚上8時8分許，以所有門號00
    00000000號行動電話撥打壬○○所有上開行動電話，相約於
    晚上8點半在地○○上開住處見面，復由壬○○於同日晚上8
    時21分許，以所有上開行動電話撥打癸○○所有上開行動電
    話，告知癸○○相約於晚上8點半，嗣於同日晚上9時許，癸○○駕駛車牌號碼9393-HP號賓士牌自用小客車搭載壬○○
    共同至地○○上開住處，由癸○○將賄款14萬元交付予地○○收受。
  (七)96年8月5日下午6時50分許，壬○○以所有上開行動電話撥
    打張復國所有門號0000000000號行動電話，請張復國聯絡厝
    邊（即地○○）打電話給伊，經張復國於同日下午6時51分
    許，以所有門號0000000000號行動電話撥打地○○所有門號
    0000000000號行動電話，請地○○打電話給壬○○，再由地
    ○○於同日晚上8時33分許，以所有門號0000000000號行動
    電話撥打壬○○所有上開行動電話，告知壬○○現在就有空
    ，嗣於同日晚上9時30分許，壬○○駕駛車牌號碼3057-TZ號
    豐田牌自用小客車搭載癸○○共同至地○○上開住處，由癸○○將賄款14萬元交付予地○○收受。
  (八)96年9月6日凌晨0時40分許，壬○○、癸○○共同至地○○
    上開住處，由癸○○將賄款14萬元交付予地○○，經地○○
    收受後，隨即將該筆14萬元賄款放入客廳其所坐沙發之夾縫
    中。迨於同日凌晨1時20分許，壬○○、癸○○走出地○○
    上開住處時，即為埋伏員警當場查獲，並在地○○上開住處
    扣得地○○所有供收受賄賂聯絡使用如附表4編號52所示之
    物。嗣因壬○○供出地○○將所收受賄款放入客廳其所坐沙
    發之夾縫中，又為警於同日上午6時5分許，在地○○上開住
    處2樓房間衣櫃內所掛紅色夾克口袋內，扣得地○○所收受
    賄款14萬元（均為千元鈔，該賄款14萬元係由不知情之其妻
    張春美於地○○經警帶離住處後，將地○○原放置於客廳沙
    發夾縫中取出，再放置在2樓房間衣櫃內所掛紅色夾克口袋
    內）。而於同日凌晨1時50分許，為警在上開鉅將電子遊戲
    場查獲，並扣得如附表4編號16至26所示之賭博性電子遊戲
    機具83台，如附表4編號27至29所示之代幣、零用金、現金
    及癸○○所有供犯罪所用如附表4編號30至51所示之物。再
    於同日凌晨2時20分許，在壬○○上開住處扣得壬○○所有
    供交付賄款聯絡使用如附表4編號15所示之物。壬○○於偵
    查中自白上開（即犯罪事實欄三、五所載事實）犯行，並於
    偵查中經檢察官同意依證人保護法第14條第1項規定，並載
    明筆錄，就其供述與該案交付、收受賄賂案情有重要關係事
    項及其他正犯、共犯之犯罪事證，因而使檢察官得以追訴該
    案之其他正犯、共犯即地○○、癸○○。
六、案經臺灣臺中地方法院檢察署檢察官指揮內政部警政署、臺
    中市警察局及臺中縣警察局共同偵辦後，由該署檢察官偵查
    起訴。
    理    由
甲、程序方面：
一、按被告以外之人（包括證人、鑑定人、告訴人、被害人及共
    同被告等）於審判外之陳述，雖不符前4條之規定，而經當
    事人於審判程序同意作為證據，法院審酌該言詞陳述或書面
    陳述作成時之情況，認為適當者，亦得為證據。當事人、代
    理人或辯護人於法院調查證據時，知有第159條第1項不得為
    證據之情形，而未於言詞辯論終結前聲明異議者，視為有前
    項之同意，刑事訴訟法第159條之5定有明文。經查被告天○○等人於警詢時或被告甲○○於偵查中經檢察事務官詢問之
    供述（除被告寅○○於警詢時之供述及被告壬○○於警詢時
    關於被告地○○收受賄賂部分之供述外），及證人沈育均、
    沈麗君、黃玉英、張麗芳、徐素美於警詢時之證述，被告天
    ○○等人（或其餘被告）及其選任辯護人、檢察官在本院準
    備程序中均未爭執其證據能力，且均未於本案言詞辯論終結
    前聲明異議，本院審酌上開被告及證人分別於警詢時、偵查
    中經檢察事務官詢問之供證述，係於案發後就其等親身經歷
    之事實所為，且依其等陳述作成時之情況，並無不適當之情
    形，依刑事訴訟法第159條之5第2項規定，自均有證據能力
    。另被告地○○及其選任辯護人雖謂被告壬○○於警詢時就
    被告地○○收受賄賂部分之供述無證據能力，惟被告壬○○
    於警詢時之供述，核與其於偵查中以證人身分具結證述之情
    形大致相符，且經被告地○○之選任辯護人聲請被告壬○○
    於本院審理時以證人身分具結行交互詰問，所證述亦與其於
    警詢時之供述大致相符，本院審酌被告壬○○於警詢時之供
    述係為證明被告地○○所犯收受賄賂存否所必要，應具有證
    據能力，是被告地○○及其選任辯護人認被告壬○○於警詢
    時此部分之供述無證據能力，尚不足採。
二、次按被告以外之人於偵查中向檢察官所為陳述，除顯有不可
    信之情況者外，得為證據，刑事訴訟法第159條之1第2項定
    有明文。蓋因檢察官與法官同為司法官署，且檢察官代表國
    家偵查犯罪，依法有訊問被告、證人及鑑定人之權力，且須
    對被告有利、不利之情形均應注意；況徵諸實務運作，檢察
    官實施刑事偵查程序，亦能恪遵法定程序之要求，不致有違
    法取證情事且可信度極高，是被告以外之人前於偵查中已具
    結而為證述，除反對該項供述得具有證據能力之一方，已釋
    明「顯有不可信之情況」之理由外，不宜以該證人未能於審
    判中接受他造之反對詰問為由，即遽指該證人於偵查中之陳
    述不具證據能力，方符前揭法條之立法意旨。是證人即被告
    甲○○、壬○○、戌○○、巳○○、卯○○、辰○○、丙○○、乙○○、丁○○、亥○○、丑○○、寅○○及證人沈育
    均、沈麗君、黃玉英、張麗芳、徐素美、劉智隆、張春美（
    即被告地○○之妻）於檢察官偵查中所為陳述，均係以證人
    之身份，經檢察官告以具結之義務及偽證之處罰，並由其具
    結，而於負擔偽證罪之處罰心理下所為，經具結擔保其證述
    之真實性，且上揭證人於檢察官訊問時之證述，並無證據顯
    示係遭受強暴、脅迫、詐欺、利誘等外力干擾情形或在影響
    其心理狀況，致妨礙其自由陳述等顯不可信之情況下所為；
    又被告甲○○等人（或其餘被告）及其選任辯護人亦均未曾
    提及檢察官在偵查時，有任何不法取證之情形，是客觀上並
    無顯不可信之情事，況被告甲○○、壬○○、戌○○、巳○○、卯○○、辰○○、丙○○、亥○○、寅○○於本院審理
    時，復經以證人身分具結，賦予其餘被告及其選任辯護人為
    詰問之機會，是上揭證人於偵查中之證言，自均具有證據能
    力。
三、再按測謊鑑定，係依一般人若下意識刻意隱瞞事實真相時，
    會產生微妙之心理變化，例如：憂慮、緊張、恐懼、不安等
    現象，而因身體內部之心理變化，身體外部之生理狀況亦隨
    之變化，例如：呼吸急促、血液循環加速、心跳加快、聲音
    降低、大量流汗等異常現象，惟表現在外之生理變化，往往
    不易由肉眼觀察，乃由測謊員對受測者提問與待證事實相關
    之問題，藉由科學儀器（測謊機）紀錄受測者對各個質問所
    產生細微之生理變化，加以分析受測者是否下意識刻意隱瞞
    事實真相，並判定其供述是否真實。受囑託機關就檢查結果
    ，以該機關名義函覆原囑託之送鑑單位，該測謊檢查結果之
    書面報告，即係受囑託機關之鑑定報告，該機關之鑑定報告
    ，形式上若符合測謊基本程式要件，包括：(1)經受測人同意
    配合，並已告知得拒絕受測，以減輕受測者不必要之壓力。
    (2)測謊員須經良好之專業訓練與相當之經驗。(3)測謊儀器品
    質良好且運作正常。(4)受測人身心及意識狀態正常。(5)測謊
    環境良好，無不當之外力干擾等要件，即賦予證據能力。測
    謊鑑定結果，如就否認犯罪有不實之情緒波動反應，並非不
    得供審判上之參酌，只是不得採為有罪判決之唯一憑據而已
    。本件偵查中徵得被告己○○之事先同意後，囑託內政部警
    政署刑事警察局鑑識科組長未○○對被告己○○就「你有沒
    有收到那個人（指甲○○）轉交的賄款（指案中護膚業者行
    賄款項）？」、「你說你沒有收到那個人（指甲○○）轉交
    的賄款（指案中護膚業者行賄款項）一事，有沒有說謊？」
    等為測謊鑑定，經對被告己○○進行測前會談，並告以權利
    ，徵得同意就測謊人員之問題回答，簽具測謊儀器測試具結
    書，並進行身心狀況觀察詢問後，認定受測環境良好，而對
    其施以囑託之測謊鑑定，經Polygraph儀器先以刺激測試法
    【The Stimulation Test（ST）】熟悉測試情境並檢測生理
    反應情形認適宜正式測試後，再以區域比對法【The Zone
    Comparison Technique（ZCT）】及沉默回答法【The Silen
    -t Answer Test（SAT）】測試，經採數據分析法比對分析
    ，結果對上開問題均呈不實反應，有內政部警政署刑事警察
    局96年11月19日刑鑑字第0960174880號鑑定書及所附測謊鑑
    定說明書、測謊圖譜分析量化表、鑑識科組長未○○測謊工
    作學經歷、測謊儀器測試具結書、測謊圖譜等資料附卷可稽
    （見96年度偵字第19942號偵查卷(三)第12至34頁）。且經鑑
    定證人未○○於本院97年12月18日審理行交互詰問時具結證
    稱：「（問：本件96年10月24日本案被告己○○測謊鑑定是
    否由你本人施測？）是的。」、「（問：依照你的專業影響
    測謊準確度的主要因素有哪些？）基本上一般有生理因素，
    心理因素，包含精神、認知因素，還有儀器因素及施測者因
    素、情境因素，前述生理、心裡因素是指受測者的因素。」
    、「（問：你前述所稱情境因素是否指施測環境？）是的。
    」、「（問：施測環境除了測謊室內環境外，有無包括除了
    儀器外硬體設備？）空調、受測者座椅、還有佈置環境。」
    、「（問：以目前依照美國科技評估局，關於測謊的準確度
    ？）本案所用的區域比對法為百分之九十七的信度，百分之
    九十八的效度，至於美國測謊方法有很多種，不能一概而論
    。」、「（問：受測者在施測過程中如果有吞口水、點頭、
    搖頭等動作，是否會影響測謊的準確度？）不一定，要看受
    測者客觀的生理圖譜反應。」、「（問：在本件的施測過程
    中，你是否有在測前晤談時告知受測者，不要吞口水、點頭
    、搖頭這樣會影響測謊的準確度？）測前晤談僅對受測者做
    一般原則性的告知，一般來講測前晤談時是不會告知不要吞
    口水等動作，因為需要等到真正施測時才會知道受測者是否
    有上述動作，才會告知。」、「（問：本件被告即受測者在
    測試過程中，你有無告知他不要吞口水？）根據我檢視本件
    整個測謊過程紀錄，我有告訴受測者不要吞口水，在生理圖
    譜第七、八頁也就是測驗的CHART3（提示96偵19942卷(三)第
    27、28頁），CHART3是指測試第三次，我們發現受測者的生
    理圖譜反應有晃動，第三題到第五題當中受測者有兩次激烈
    晃動，一個是呼吸呈現異於前面二次測驗不自然現象，一個
    是疑似血壓帶受到手動影響，當下問完第五題我們停止測試
    進行詢問受測者，什麼原因造成，受測者有提到他口乾想吞
    口水的情形，一般來講口乾吞口水如果沒有影響生理圖譜反
    應是正常現象，但此一圖譜上這種劇烈晃動不是口乾吞口水
    影響的，至於是否吞口水除非影響到生理圖譜我們才會告知
    ，這次因為我們沒有完成一到九題的測試，所以這次的測試
    是都不計分，但我們特別告知受測者不要手激烈晃動，甚至
    不要有抗拒的情形，這是我們必然要做的措施。」、「（問
    ：也就是CHART3的第七、八頁不算的原因是因為你認為受測
    者有你所述上述的動作，所以不計分？）是因為圖譜反應產
    生干擾所以不計分。」、「（問：本件的施測過程中，你有
    無重新調整儀器線路？）本件CHART3停下時，有重新綁手臂
    的壓力帶，CHART4完成時，我有去調整上呼吸管，其餘沒有
    。因為在生理圖譜反應中沒有發生嚴重影響的情形，所以適
    度調整儀器是正常程序，最主要是要看生理圖譜反應是否已
    達到無法判別的情形，但本件並沒有此情形。」、「（問：
    在你前述所稱重新調整呼吸管，及重新綁受測者手臂壓力帶
    以後，你是否又重新作最後一次測試？）本案包含不計分的
    CHART3及第一次的刺激測驗，總共測試5次。CHART3、CHART
    4以外，還有進行CHART5最後一次測試。」、「（問：依照
    你的專業知識，若受測者在施測過程中有發生你上述所稱不
    要吞口水、手不要亂動、重新綁手壓力帶、調整上呼吸管，
    是否會影響受測者的情緒？）調整呼吸管、壓力帶，都是在
    測謊過程中必然的程序，也是必須要做的措施，另外不要吞
    口水、手不要亂動等，本來就應該告知受測者不要作這些不
    必要的動作，至於是否會因而影響受測者的情緒，純屬假設
    性問題，我無法答覆，但是我最後完全依照受測者客觀生理
    圖譜反應進行研判。」、「（問：有關測後晤談施測者應該
    對受測者有哪些必要的說明？）第一個告知他這個受測過程
    中有無特殊干擾情形，就本案而言受測者有提及到CHART3情
    形，當時我就已經告知他，CHART3不計分所以對他的測謊結
    論沒有影響。第二個會詢問他受測過程中他個人的感想，受
    測者有提到他對於本案的問題他比較重視。第三個我們詢問
    他有無造成生理傷害的情形，他提到沒有。第四個我們有詢
    問他我們依照你的生理圖譜反應寫出鑑定的結果，你有無意
    見，他說沒有意見。基本上測後晤談這四項都是必須告知的
    。」、「（問：你是否還記得本件測後晤談費時多久？）（
    提示同上偵卷第12頁）16時27分至16時48分，共21分，包含
    圖譜列印時間。」、「（問：提示九十七年十月十七日我們
    聲請調查證據狀附件有關施測者與受測者對話紀錄，這是否
    當時對話情形？）是的。」、「（問：光碟時間1時16分27
    秒你有說脈搏哪會量不到你的位（台語），到1時16分42秒
    你說在這啦.. （台語），直到1時17分55秒這中間你是否在
    重新調整儀器的線路？）這是我先前提到調整手臂壓力帶的
    情形，也就是CHART3中斷的時候。」、「（問：有關光碟時
    間1時40分57秒你提到後來我檢查一下是這個.. 漏了，你所
    謂漏了是指什麼漏了？）不記得了。」、「（問：在1時41
    分3秒你又提到後來才知道你沒動，所以我說這把它停掉了
    ，是指何意思？）這是測後晤談在澄清CHART3的情形，在與
    受測者解釋CHART3的情形沒有計分。」、「（問：1時41分
    09秒我檢查是這裡鬆落了，是指何處鬆落了？）印象中是上
    呼吸管掉落到比較下面地方，可能是受測者有動到，所以掉
    落。」、「（問：你剛剛說你有測試五次，其中一次CHART3
    不予計分，你是根據其中的四次去計分？）是根據CHART2、
    CHART4、CHART5，因為CHART1是刺激測驗不予計分，我在測
    後晤談有談到。」、「（問：在CHART3既然發生上述附件錄
    音譯文所示之情，再繼續施作CHART5，此種情形，有無可能
    影響CHART5有關受測者之情緒？）就測驗方法而論，在我們
    編題的過程中，有三個比較性問題，兩個本案關鍵性問題，
    如果受測者情緒有受影響，不會只是針對關鍵性問題，應該
    對比較性問題也會有影響，生理圖譜就沒有辦法進行比較，
    可是本案生理圖譜的反應可以很明顯的比較出來，因此我認
    定沒有影響，因為採取的測謊圖譜是相對性的比較。」、「
    （問：在其他測驗中有無類似我施測時中斷、儀器脫落等情
    形？）上開情形只要測驗有休息，任何施測者都可能發生，
    但生理圖譜只要可以研判，就可以計分。」等語，足見依上
    開說明及鑑定證人未○○之上開證述，堪認本件測謊鑑定具
    有證據能力。是被告己○○及其選任辯護人認該測謊鑑定無
    證據能力，應不足採。
四、復按「除前三條之情形外，下列文書亦得為證據：一、除顯
    有不可信之情況外，公務員職務上製作之紀錄文書、證明文
    書。二、除顯有不可信之情況外，從事業務之人於業務上或
    通常業務過程所須製作之紀錄文書、證明文書。三、除前二
    款之情形外，其他於可信之特別情況下所製作之文書。」刑
    事訴訟法第159條之4定有明文。此乃因公務員職務上製作之
    紀錄文書或證明文書，係公務員依職權所為，與其責任、信
    譽攸關，若有錯誤、虛偽，公務員可能因此擔負刑事及行政
    責任，且該等文書經常處於可能受公開檢查之狀態，其正確
    性及真實之保障極高；另從事業務之人在業務上或通常業務
    過程製作之上開文書，因係於通常業務上不間斷而規律之記
    載，記錄時亦無預見日後將作為證據之偽造動機，其虛偽之
    可能性較小，且如讓製作者以口頭方式在法庭上再重述過去
    之事實或數據，實際上有其困難，二者具有一定程度之不可
    代替性，是除非有顯不可信之情況外，上開公務文書或業務
    文書應均具有證據能力。經查卷附之監聽譯文，均經臺灣臺
    中地方法院檢察署核發通訊監察書後始進行監聽，有各該通
    訊監察書附卷可稽（見本院卷(四)），且於本院審理時經提示
    被告天○○等人或其選任辯護人、檢察官確認（除被告地○○及其選任辯護人於98年1月20日提出刑事辯護狀中載明，
    認有關被告地○○收受賄賂部分之監聽譯文無證據能力外）
    ，均表示無意見，衡之該監聽譯文，係屬執行監聽機關之公
    務員職務上製作之紀錄文書，雖僅節錄與本案有關之內容，
    而非自始至終逐字譯出，其內容既無顯不可信之情況，依上
    開規定，自具有證據能力。另被告地○○及其選任辯護人雖
    認有關被告地○○收受賄賂部分之監聽譯文無證據能力，惟
    其等均未能具體指出該監聽譯文何部分與被告地○○當時所
    述有何不符以供調查，僅泛指未經合法調查無證據能力，依
    上述說明，自不足採，應認具有證據能力。又本案經當事人
    及選任辯護人所提出並經本院引用之書面證據，均係公務員
    或從事業務人員就客觀上所發生之事實予以依序自動登載或
    整理記錄，其誤差之機會極少，而當事人及辯護人並未否認
    所提出文書之證據能力，從而卷附之其他文書證據，自均具
    有證據能力。
乙、實體方面：
壹、有罪部分：
一、犯罪事實欄三部分：上開犯罪事實欄三所載犯罪事實，業分
    據被告壬○○、戌○○、巳○○、卯○○、辰○○、甲○○
    於本院審理時均坦承不諱。另訊之被告癸○○、天○○、己○○均矢口否認有何上開犯行，被告癸○○辯稱：伊未與壬○○等人共同經營修紳養仕美容坊，並不知壬○○曾將賄款
    交付予甲○○，亦不知甲○○曾以電話告知壬○○臨檢時間
    ，及要求配合讓頭家派出所查獲非視障者從事按摩工作之違
    法情事云云；被告天○○辯稱：伊不知壬○○等人有開設「
    修紳養仕美容坊」，並係從事色情性交易，且未於上揭時間
    ，先後3次在頭家派出所所長辦公室內，收受甲○○交付之
    賄款各7000元云云；被告己○○辯稱：伊不知壬○○等人有
    開設「修紳養仕美容坊」，並係從事色情性交易，且未於上
    揭時間，先後3次在頭家派出所辦公室內，收受甲○○交付
    之賄款各5000元，亦不知甲○○於96年5月29日，將欲臨檢
    「修紳養仕美容坊」之訊息告知業者壬○○，更不知甲○○
    要求業者於96年5月29日臨檢時，配合警方查獲非視障者從
    事按摩云云。惟查：1.被告壬○○、癸○○（綽號金門仔）
    、戌○○、巳○○、卯○○自96年2月間某日起至96年5月底
    止，在臺中縣潭子鄉○○路○段3之6號（被告甲○○警勤區
    ）共同經營「修紳養仕美容坊」（登記負責人為被告戌○○
    ，被告壬○○、癸○○、戌○○、巳○○、卯○○分別參加
    3 股、2股、1股、2股、2股計10股，每股股金10萬元），由
    被告卯○○管理財務及記帳等工作，並以每月薪資3萬元僱
    用被告辰○○擔任店員，被告辰○○、戌○○均負責接待客
    人、安排小姐，及向客人介紹消費方式、價格、收取費用等
    工作，而先後媒介、容留已成年之葉麗珍及多位不詳姓名成
    年女子，在該修紳養仕美容坊內，分別與不特定男客從事俗
    稱半套（即由上開成年女子以口交或以手按摩男客生殖器，
    至男客射精為止）之性交、猥褻行為及俗稱全套（即由男客
    以其生殖器進入上開成年女子之陰道內，並抽動直至射精）
    之性交行為，計費方式為每50分鐘1節，價格為半套1700元
    ，全套2700元，店家不論全套或半套均可從中抽取700元以
    牟利，餘款則由上開成年女子取得。而被告壬○○、癸○○
    、戌○○、巳○○、卯○○為避免修紳養仕美容坊遭頭家派
    出所查報取締上開妨害風化之犯罪情事，乃共同商議決定由
    熟識被告甲○○之被告壬○○，出面與被告甲○○商談行賄
    事宜，被告壬○○遂於96年2月底某日，以電話邀約被告甲○○至某餐廳吃飯，席間向被告甲○○表示其所經營修紳養
    仕美容坊係從事全套、半套之色情性交易，願於每月10至15
    日間，交付賄款2萬元予被告甲○○，頭家派出所部分則請
    被告甲○○處理等情，經被告甲○○表示同意。嗣於96年3
    月14日晚上8時51分許，被告壬○○以所有門號0000000000
    號行動電話撥打被告甲○○所有門號0000000000號行動電話
    ，相約於同日晚上9時20分許，在老地方即臺中縣潭子鄉公
    所旁見面，而於同日晚上9時20分許，在臺中縣潭子鄉公所
    旁，由被告壬○○將賄款2萬元交付予被告甲○○收受；又
    因被告壬○○所經營修紳養仕美容坊遭檢舉，造成被告甲○○甚多麻煩，乃向被告甲○○表示願增加賄款1萬元，而於
    96 年4月中旬某日，在臺中縣潭子鄉公所旁，由被告壬○○
    將賄款3萬元交付予被告甲○○收受；復於96年5月15日下午
    1 時59分許，被告甲○○以其所有上開行動電話撥打被告壬○○所有上開行動電話，相約在被告壬○○位於台中縣神岡
    鄉○○街142巷28號住處見面，經被告甲○○抵達被告壬○○上開住處後，由被告壬○○將賄款3萬元交付予被告甲○○收受。再被告甲○○於96年5月29日下午6時45分許以所有
    上開行動電話撥打被告壬○○所有上開行動電話，相約在被
    告甲○○住處附近公園涼亭見面，而於同日晚上7時9分許見
    面時，由被告甲○○告知被告壬○○因分局需要績效，是否
    可配合讓頭家派出所查獲其所經營修紳養仕美容坊有非視障
    者從事按摩工作之情事，以表示頭家派出所有在認真取締，
    經被告壬○○同意，並由被告甲○○於同日晚上7時57分許
    ，以所有上開行動電話撥打被告壬○○所有上開行動電話，
    告知被告壬○○今晚9點，嗣被告己○○於同日晚上9時許，
    率領頭家派出所其他警員至修紳養仕美容坊實施臨檢時，在
    該修紳養仕美容坊查獲非視障者葉麗珍從事按摩工作之違法
    情事等情，業據證人即被告壬○○、戌○○、巳○○、卯○○、辰○○、甲○○分別於警詢、偵查中及本院審理行交互
    詰問時具結供證述在卷（被告壬○○部分見96年度偵字第19
    942號偵查卷(一)96年9月6日警詢筆錄第81至102頁、96年度偵
    字第21613號偵查卷(二)96年9月26日偵訊筆錄第202至207頁、
    本院卷(四)97年7月31日審判筆錄；被告戌○○部分見96年度
    偵字第19942號偵查卷(二)96年9月26日警詢筆錄第83至89頁、
    96年9月26日偵訊筆錄第98至100頁、本院卷(四)97年7月31日
    審判筆錄；被告巳○○部分見96年度偵字第19942號偵查卷
    (二)96年9月26日警詢筆錄第103至113頁、96年9月26日偵訊筆
    錄第139至141頁、本院卷(四)97年7月31日審判筆錄；被告卯
    ○○部分見96年度偵字第19942號偵查卷(二)96年9月26日警詢
    筆錄第41至56頁、96年9月26日偵訊筆錄第78至80頁、本院
    卷(四)97年7月31日審判筆錄；被告辰○○部分見96年度偵字
    第19942號偵查卷(二)96年9月26日警詢筆錄第146至150頁、96
    年9月26日偵訊筆錄第155至157頁、本院卷(四)97年7月31日審
    判筆錄；被告甲○○部分見96年度偵字第19942號偵查卷(一)
    96年9月6日偵訊筆錄第152至158頁、96年9月7日偵訊筆錄第
    185至187頁、同偵查卷(二)96年9月28日偵訊筆錄第196至199
    頁、本院卷(三)97年3月6日審判筆錄），並有修紳養仕美容坊
    之營利事業登記資料查詢（95年5月18日核准設立，負責人
    戌○○，見96年度偵字第19942號偵查卷(一)第211頁）、台中
    縣政府96年7月27日府社障字第0960204112號函附修紳養仕
    美容坊臺中市政府裁處書（戌○○經營修紳養仕美容坊僱用
    非視障者從事按摩工作，經台中縣警察局豐原分局於96年5
    月29日查獲，違反身心障礙者保護法第37條第1項規定，處
    罰鍰新台幣6萬元，見96年度偵字第19942號偵查卷(二)第1至3
    頁）、台中縣政府96年7月27日府社障字第0960204111號函
    附修紳養仕美容坊臺中市政府裁處書（葉麗珍非屬視覺障礙
    者，受僱於修紳養仕美容坊，並於執業地點從事按摩工作，
    經台中縣警察局豐原分局於96年5月29日查獲，違反身心障
    礙者保護法第37條第1項規定，處罰鍰新台幣3萬元，見96年
    度偵字第19942號偵查卷(二)第4至6頁）、通訊監察書（見本
    院卷(四)）、如附表1編號2、7、8、10至13所示監聽譯文【其
    內容分別為：(1)96年3月14日被告壬○○以電話聯繫被告甲○○相約於同日晚上9時20分許，在老地方見面交付賄款（
    如附表1編號2）。(2)96年5月15日被告甲○○以電話聯繫被
    告壬○○相約在被告壬○○住處見面交付賄款（如附表1編
    號7）。(3)96年5月29日被告甲○○以電話聯繫被告壬○○相
    約在被告甲○○住處附近公園涼亭見面，商談配合讓頭家派
    出所查獲修紳養仕美容坊有非視障者從事按摩工作之事（如
    附表1編號8、10）。(4)96年5月29日被告壬○○先後2次以電
    話聯繫被告卯○○，要被告卯○○叫被告戌○○、辰○○返
    回店內，並叫被告辰○○充當客人，以配合頭家派出所查獲
    有非視障者從事按摩工作（如附表1編號11、12）。(5)96年5
    月29日被告甲○○以電話聯繫被告壬○○告知今晚9點進行
    臨檢（如附表1編號13）】附卷及被告甲○○、壬○○所有
    供聯絡收受、交付賄款犯罪所用如附表4編號14、15所示之
    物扣案可稽。且依卷附如附表1編號1、14、15、16所示監聽
    譯文【其內容分別為：(1)96年3月2日被告壬○○以電話聯繫
    被告巳○○，向被告巳○○稱「因為我要拿給『金門的』（
    即被告癸○○），我要先拿給金門仔，到時我會跟他講，我
    怕跟他報錯了」，被告巳○○則稱「一股5萬4，他（即指被
    告癸○○）2股就是」、「給他（即指被告癸○○）10萬零8
    仟，他很好賺哩」（如附表1編號1）。(2)96年6月28日被告
    巳○○以電話聯繫被告壬○○，向被告壬○○告以「老大仔
    ，剛才金門董仔打給我，他的意思是說那條、、那條剩一個
    公金要分掉，我說好啦，沒差那個，那又不是我的錢。」、
    「扣掉（電費、水電費）就是一股分九千，我會寫一張表唸
    給你聽。」、「就四萬五（即被告壬○○、癸○○分別為3
    股、2股合計5股）我拿給你就對了。」、「我四萬五拿給阿
    威就對了。」、「我明天領給他，你跟金門董仔說就好了。
    」（如附表1編號14）。(3)96年7月31日被告巳○○以電話聯
    繫被告壬○○，向被告壬○○告以「那天那個罰單（即修紳
    養仕美容坊僱用非視障者從事按摩工作為警查獲，經台中縣
    政府處罰鍰6萬元之罰單））來了。」、「（罰）6萬，不是
    3萬。」、「照股份算，1萬5（即被告壬○○、癸○○分別
    為3股、2股合計5股）而已。」，被告壬○○稱「這樣我在
    拿1萬5補你。」（如附表1編號15）。(4)96年7月30日被告癸○○以電話聯繫被告壬○○，經被告壬○○告以「上次那個
    明眼人按摩說要罰6萬。我們扣3萬而已，所以我們這邊還要
    補他1萬5。」、「我要補9千（3股），你要補6千（2股）」
    ，被告癸○○答稱「好。」，被告壬○○又告以「他就打電
    話在講，我們就跟人家分，該補還是要補給人家，才會單純
    。」，被告癸○○答稱「對啦！對啦！」（如附表1編號16
    ）】，可知修紳養仕美容坊被告癸○○有參加2股無訛，足
    證被告癸○○確與被告壬○○、戌○○、巳○○、卯○○共
    同經營修紳養仕美容坊從事上開俗稱半套、全套之色情性交
    易等情，應認證人即被告壬○○、戌○○、巳○○、卯○○
    、辰○○、甲○○之上開供證述非虛，應足採信。按被告壬○○、癸○○、戌○○、巳○○、卯○○為避免修紳養仕美
    容坊遭頭家派出所查報取締上開妨害風化之犯罪情事，乃共
    同商議決定由熟識被告甲○○之被告壬○○，出面與被告甲○○商談行賄事宜，經被告壬○○與被告甲○○達成願於每
    月10至15日間，交付賄款2萬元予被告甲○○，而要求頭家
    派出所不予查報取締，或遇警方臨檢能事先通知以促小心注
    意避免遭查獲之協議，嗣由被告壬○○先後3次於上開時地
    ，分別交付賄款2萬元、3萬元、3萬元予被告甲○○收受，
    顯見被告壬○○、癸○○、戌○○、巳○○、卯○○確有共
    同基於對被告甲○○等人關於違背職務之行為交付賄賂之犯
    意聯絡甚明。是被告癸○○上開所辯，無非事後卸責之詞，
    不足採信。2.被告甲○○與被告壬○○達成由被告壬○○於
    每月10至15日間，交付賄款2萬元予被告甲○○，而要求頭
    家派出所不予查報取締等情之協議後，曾在頭家派出所辦公
    室將上情分別告知被告天○○、己○○，經被告天○○、己○○表示知道了。嗣於96年3月14日，被告甲○○向被告壬○○收受賄款2萬元後，即於其後3日內之某日，在頭家派出
    所所長辦公室內，告知被告天○○收取賄款2萬元，經被告
    天○○表示給伊7000元，另給被告己○○5000元，而由被告
    甲○○將該賄款中之7000元交付予被告天○○，另亦於其後
    3日內之某日，在頭家派出所被告己○○辦公室內，將該賄
    款中之5000元交付予被告己○○；又於同年4月中旬某日及
    同年5月15日，被告甲○○先後2次向被告癸○○收取賄款各
    3萬元後，即各於其後3日內之某日，在頭家派出所所長辦公
    室、被告己○○辦公室內，分別將各該賄款中之7000元、50
    00元交付予被告天○○、己○○，惟對於該2月各增加賄款1
    萬元之事，均未告知被告天○○、己○○，而均私自據為己
    有。又被告己○○於96年5月29日臨檢修紳養仕美容坊前之1
    、2日，向被告甲○○告以因分局需要績效，請業者即被告
    壬○○配合讓頭家派出所查獲修紳養仕美容坊有非視障者從
    事按摩工作之違反身心障礙者保護法第37條第1項之情事，
    以表示頭家派出所有在認真取締，經被告甲○○於96年5月
    29日將上情告知被告壬○○，並由被告甲○○於同日晚上7
    時許，以所有門號0000000000號行動電話撥打被告己○○所
    有門號0000000000號行動電話，向被告己○○詢問今晚係幾
    點至修紳養仕美容坊臨檢，被告己○○則表示要被告甲○○
    返回頭家派出所再講，待被告甲○○返回頭家派出所後，由
    被告己○○告以係今日晚上9時許至修紳養仕美容坊進行臨
    檢，再由被告甲○○轉知被告壬○○，嗣被告己○○於同日
    晚上9時許，即率領頭家派出所其他警員至修紳養仕美容坊
    實施臨檢，並在該修紳養仕美容坊查獲非視障者葉麗珍從事
    按摩工作之違法情事等情，業據證人即被告甲○○於偵查中
    及本院審理行交互詰問時具結證述明確（見96年度偵字第19
    942號偵查卷(一)96年9月6日偵訊筆錄第152至158頁、96年9月
    7日偵訊筆錄第185至18 7頁、同偵查卷(二)96年9月28日偵訊
    筆錄第196至199頁、96年11月14日偵訊筆錄第241頁、本院
    卷(三)97年3月6日審判筆錄），並有頭家派出所96年5月29日
    勤務分配表影本1份（見本院卷(五)）、如附表1編號9之監察
    譯文（其內容為被告甲○○向被告己○○詢問「今晚那個勤
    務是打算幾點到幾點要處理？」，被告己○○稱「不然回來
    一下，騎摩托車回來一下好啦。」）附卷可稽。且被告己○○於96年9月24日警詢時供稱：「（該通電話）是甲○○打
    給我，問我幾點要過去修紳養仕，電話中我沒有告訴他，見
    面時我才告訴他幾點要過去取締。」等語（見96年度偵字第
    1994 2號偵查卷(二)第29頁），可見被告己○○確有將於96年
    5月29日晚上9時許前往修紳養仕美容坊進行臨檢之時間告知
    被告甲○○，再由被告甲○○轉知業者即被告壬○○，以配
    合由事先知情之被告己○○屆時前往修紳養仕美容坊進行臨
    檢，因而查獲該修紳養仕美容坊有非視障者葉麗珍從事按摩
    工作之違法情事。又被告己○○在被告壬○○參與經營修紳
    養仕美容坊期間先後2次持票向被告壬○○借款各10萬元，
    而於第2次借款時之96年4月10日，經被告壬○○以電話聯繫
    被告巳○○時，除向被告巳○○提及世焜又打電話再拜託借
    款10萬元外，並詢問被告巳○○公司（即指修紳養仕美容坊
    ）是否有10萬元，被告巳○○答稱公款有到10萬元，被告壬○○又告以「不然拜託成這樣，我想說他也對我們不錯。」
    ，並於同日經被告卯○○以電話聯繫被告壬○○時，除由被
    告壬○○提及世焜又要借10萬元外，又向被告卯○○告以「
    你乾脆十五號（即約定交付賄款日期）的來，我一起寄他回
    去好了。」、「反正他來作一次，你看可以嗎？來就順便寄
    他回去。」，因被告己○○隨即於翌（11）日以電話聯繫被
    告壬○○，拿取所借款項，故被告壬○○未及將賄款一併交
    由被告己○○帶回，有如附表1編號3至6所示監聽譯文附卷
    可考，足見被告己○○與被告壬○○間應有某程度之認識，
    而修紳養仕美容坊又開設在頭家派出所附近，衡情被告己○○豈有不知被告壬○○有參與經營修紳養仕美容坊，並從事
    俗稱半套、全套之色情性交易之理。況被告己○○經內政部
    警政署刑事警察局測謊鑑定結果，就「一、有關本案，你有
    沒有收到那個人（指甲○○）轉交的賄款（指案中護膚業者
    行賄款項）？（答：沒有）。」、「二、有關本案，你說你
    沒有收到那個人（指甲○○）轉交的賄款（指案中護膚業者
    行賄款項）一事，有沒有說謊？（答：沒有）」，均呈不實
    反應，並經鑑定證人未○○於本院97年12月18日審理行交互
    詰問時具結證述在卷（已如上述），復有內政部警政署刑事
    警察局96年11月19日刑鑑字第0960174880號鑑定書及所附測
    謊鑑定說明書、測謊圖譜分析量化表、鑑識科組長未○○測
    謊工作學經歷、測謊儀器測試具結書、測謊圖譜等資料附卷
    可稽（見96年度偵字第19942號偵查卷(三)第12至34頁）。參
    以被告天○○、己○○分別於96年8月16日、同年9月26日警
    詢時均供述其等與被告甲○○均無仇隙（分別見95年度他字
    第7396號偵查卷(二)第24頁、96年度偵字第19942號偵查卷(二)
    第29頁），若被告天○○、己○○未收取被告甲○○所交付
    上開賄款，衡之常情被告甲○○豈有故意設詞誣陷被告天○○、己○○，而使被告天○○、己○○身受重罪之理。按被
    告甲○○、天○○、己○○均明知被告壬○○所經營修紳養
    仕美容坊係從事上開性交易之色情行業，本應依法查報取締
    ，且均明知被告壬○○所欲交付上開賄款之目的，無非要求
    不予查報取締或遇警方臨檢能事先通知其以促注意小心，避
    免遭查獲而具有相當對價關係，被告甲○○竟單獨或與天○○、己○○共同收受被告壬○○所交付賄款2萬元（被告甲○○收受增加之賄款而未告知被告天○○、己○○部分）、
    6萬元（共同收受部分），被告甲○○、己○○並共同洩漏
    警方臨檢之時間，顯見被告甲○○確有單獨或與被告天○○
    、己○○共同基於對於違背職務之行為收受賄賂之犯意聯絡
    ，被告甲○○、己○○並有共同基於洩漏中華民國國防以外
    應秘密之消息及包庇被告壬○○犯意圖使女子與他人為性交
    及猥褻罪之犯意聯絡無疑。至於被告己○○舉證人即台中縣
    警察局豐原分局巡官辛○○於本院97年7月31日審理行交互
    詰問時到庭具結證稱：96年2月間因己○○懷疑甲○○管區
    內之界揚超商有風紀問題，乃以電話聯絡伊，要伊於同年月
    10日甲○○輪休時去取締，並由己○○帶隊前往支援，因而
    查獲界揚超商經營賭博電玩，該業績算頭家派出所，因當時
    只是風聞而已，分局並無後續處理等語（見本院卷(四)97年7
    月31日審判筆錄），及被告己○○因分局需要績效曾於96年
    5月19日凌晨依自由時報所登載色情小廣告帶同頭家派出所
    警員在鼎壹汽車旅館查獲2件色情性交易，並提出頭家派出
    所96年2月10日臨檢紀錄表影本1紙、96年5月19日臨檢紀錄
    表影本2紙為證（見本院卷(二)），惟尚難執該等事證而遽為
    被告己○○確未為上開犯行之有利認定。是被告天○○、甲○○上開所辯，無非事後卸責之詞，均不足採。綜上所述，
    被告壬○○、戌○○、巳○○、卯○○、辰○○、甲○○、
    癸○○、天○○、己○○此部分事證明確，其等分別有犯罪
    事實欄三所載犯罪事實之犯行，均堪認定。
二、犯罪事實欄四部分：上開犯罪事實欄四所載犯罪事實，業分
    據被告丙○○、丑○○、丁○○、亥○○、甲○○於本院審
    理時均坦承不諱。另訊之被告乙○○、天○○、甲○○均矢
    口否認有何上開犯行，被告乙○○辯稱：伊未與丙○○共同
    經營「登峰美妍舒筋館」，且丙○○行賄之事，伊是於96年
    8月15日丙○○遭查獲後始知情云云；被告天○○辯稱：伊
    未從亥○○處得知丙○○將在轄區內開設色情護膚店，並同
    意丙○○開設及向丙○○收取賄款，亦不知丙○○、乙○○
    所開設「登峰舒筋館」係經營色情護膚店，且伊並不知情甲○○於96年3月底向業者丙○○收取賄款1萬6000元，更未於
    上開時地收受甲○○交付之賄款各1萬元云云；被告己○○
    辯稱：伊並未將96年6月1日前往登峰舒筋館臨檢之時間告知
    甲○○，事先亦不知道該店要配合查獲，甲○○也沒有事先
    告訴伊該店會配合查獲云云。惟查：1.被告丙○○、乙○○
    自96年3月15日起至96年8月15日止，在臺中縣潭子鄉○○路
    ○段5之2號（被告甲○○警勤區）共同經營「登峰美妍舒筋
    館」，由被告丙○○為實際負責人，被告乙○○管理財務及
    記帳等工作，並以每月薪資2萬8千元僱用被告丑○○擔任副
    理，負責接待客人、安排小姐，及向客人介紹消費方式、價
    格、收取費用等工作，而先後媒介、容留沈育均、沈麗君、
    黃玉英、陳秀真、張麗芳、徐素美等成年女子，在該登峰舒
    筋館內，分別與不特定男客從事俗稱半套（即由上開成年女
    子以口交或以手按摩男客生殖器，至男客射精為止）之性交
    、猥褻行為及俗稱全套（即由男客以其生殖器進入上開成年
    女子之陰道內，並抽動直至射精）之性交行為，計費方式為
    每50分鐘1節，價格為半套1800元，全套2800元，店家不論
    全套或半套均可從中抽取800元以牟利，餘款則由上開成年
    女子取得，而被告丙○○每次行賄之款項均是事先由被告乙○○所交付，並承認有妨害風化及行賄之犯行等情，此經被
    告乙○○於警詢、偵查中供承不諱（見95年度他字第7396號
    偵查卷(二)96年8月16日警詢筆錄第135至139頁、96年8月16日
    偵訊筆錄第141至143頁、96年度偵字第19942號偵查卷(一)96
    年9月18日偵訊筆錄第218至219頁），核與證人即被告丙○○及證人徐素美、沈育均、張麗芳、沈麗君、黃玉英分別於
    警詢、偵查中供證述之情節相符（被告丙○○部分見96年度
    他字第7396號偵查卷(二)96年8月16日警詢筆錄第61至84頁、
    96年8月16日偵訊筆錄第57至59頁、96年度偵字第19942號偵
    查卷(一)96年8月21日偵訊筆錄第24至27頁、96年9月18日偵訊
    筆錄第216至218頁；證人徐素美、沈育均、張麗芳、沈麗君
    、黃玉英部分見95年度他字第7396號偵查卷(二)96年8月16日
    警詢、偵查筆錄第250至253頁、第255至257頁，第259至262
    頁、第264至266頁，第268至271頁、第273至275頁，第277
    至280頁、第283至284頁，第287至290頁、第297至298頁）
    ，並有96年8月15日被告乙○○所書立自白書影本1張（見96
    年度偵字第19942號偵查卷(三)第92頁）、雪梨美容坊之台中
    縣政府營利事業登記證（96年3月27日核准設立登記、負責
    人丑○○，見96年度偵字第19942號偵查卷(三)第114頁）、通
    訊監察書（見本院卷(四)）、如附表2編號18、20、21、26、2
    7、31、35所示之監聽譯文【其內容分別為：(1)96年6月1日1
    9時47分許至22時56分許被告丙○○先後3次以電話聯繫被告
    乙○○，向被告乙○○詢問配合以明眼人按摩遭查獲之人之
    紅包是否等他們回來再包，及告知被告乙○○「阿裕（指丑
    ○○）回來了，就寫一寫叫他簽名簽一簽就叫他回來」、「
    阿雄（指廖志雄）也回來了。沒有什麼！都很客氣！」（如
    附表2編號18、20、21）；(2)被告乙○○於96年6月16日22
    時32分許以電話聯繫被告丙○○，由被告丙○○將被告甲○○告以因登峰舒筋館遭檢舉，警方將於2週內實施掃黃行動
    ，並提醒丙○○要注意小心，不要接受新客人等情之事，轉
    知被告乙○○（如附表2編號26）；(3)被告丙○○於96年6月
    18日21時54分許以電話聯繫被告乙○○，由被告乙○○將端
    午節賄款交付被告丙○○以轉交被告甲○○（如附表2編號
    27）；(4)被告丙○○於96年6月19日0時28分許以電話聯繫被
    告乙○○，告知被告乙○○已將端午節賄款交付被告甲○○
    ，並將見面時被告甲○○告以「這兩個禮拜內。如果還有什
    麼動作，他會打電話跟我通知。」之事轉知被告乙○○（如
    附表2編號31）；(5)被告丙○○於96年7月16日2時22分許以
    電話聯繫被告乙○○，告知被告乙○○已將賄款交付被告甲○○，並將見面時被告甲○○告以新所長很老實但是他會想
    辦法等情之事轉知被告乙○○（如附表2編號35）】附卷及
    被告丙○○所有供犯罪所用如附表4編號1至13所示之物扣案
    可稽，顯見被告乙○○確有與被告丙○○共同經營登峰舒筋
    館，從事上開俗稱半套、全套之色情性交易，及共同交付賄
    賂之犯意聯絡。是被告乙○○上開所辯，無非事後卸責之詞
    ，不足採信。2.被告丙○○、乙○○於登峰舒筋館成立前，
    為避免該舒筋館成立後，遭頭家派出所查報取締上開妨害風
    化之犯罪情事，乃尋求行賄頭家派出所警員之管道，並尋得
    友人即被告丁○○於96年3月上旬某日介紹被告丙○○認識
    稱呼被告天○○為姊夫之被告亥○○，經被告亥○○瞭解被
    告丙○○欲在上開地點經營半套店（即色情護膚店）之上情
    後，即向被告天○○表示被告丙○○有意在頭家派出所轄區
    內開設護膚店等情，被告天○○得知後指示被告亥○○與管
    區警員被告甲○○聯繫，經被告亥○○與被告甲○○聯繫後
    ，相約在頭家派出所附近，由被告亥○○將上情告知被告甲○○，並稱已得被告天○○同意，且會依行情交付賄款。同
    年3月15日晚上10時許，被告亥○○駕駛廂型車搭載被告丁○○至頭家派出所附近接被告天○○至臺中市○○路醉鴛鴦
    餐廳聚餐，被告丙○○亦隨後抵達，席間雙方就被告丙○○
    如何行賄等事宜進行商談，4人商談結果，被告丙○○表示
    願於每月15日左右，交付賄款2萬5000元予被告亥○○（其
    中5000元作為被告亥○○、丁○○之仲介費用），再由被告
    亥○○轉交2萬元予被告甲○○，而頭家派出所部分則請被
    告甲○○處理；且被告丙○○表示願於每月15日左右交付賄
    款2萬元之事，亦經被告甲○○事後告知被告天○○。(1)被
    告丙○○於當日餐會結束在該醉鴛鴦餐廳外面先私下將事先
    向被告乙○○所拿取之2萬5000元交付予被告亥○○。惟被
    告亥○○竟遲未將賄款2萬元交付予被告甲○○，經被告甲○○詢問被告丙○○，得知被告丙○○已於當日上開餐會後
    交付2萬5000元予被告亥○○，被告甲○○乃將上情告知被
    告天○○，經被告天○○表示應向被告亥○○詢明情形如何
    ，並由被告甲○○以電話與被告亥○○聯繫。嗣於96年3月
    底某日，被告亥○○僅交付1萬6000元予甲○○，因與原先
    談妥賄款應係2萬元之金額不符，被告甲○○又將上情告知
    被告天○○，經被告天○○表示將該賄款1萬6000元退回，
    惟被告甲○○欲將賄款1萬6000元退回時遭被告丙○○拒收
    ，乃將該筆賄款據為己有。(2)96年4月15日下午6時13分許，
    被告丙○○以所有門號0000000000號行動電話撥打被告甲○○所有門號0000000000號行動電話，詢問被告甲○○晚上何
    時有空，並經被告丙○○於同日下午6時19分許以所有上開
    行動電話撥打被告甲○○所有上開行動電話，向被告甲○○
    表示被告亥○○、丁○○於同日晚上9時許要來拿取賄款，
    被告甲○○告以向被告亥○○、丁○○表示已經將賄款拿給
    伊就好，嗣相約於同日晚上7時26分許，在臺中縣潭子鄉○○路○段5之13號「7-11超商」前，由被告丙○○將事先向被
    告乙○○所拿取之2萬5000元交付予被告甲○○。惟被告甲○○收受該賄款後，隨即由被告丁○○於同日晚上8時5分許
    ，以所有門號00 00000000號行動電話撥打被告甲○○所有
    上開行動電話，向被告甲○○索取所收取賄款之其中5000元
    ，並相約在頭家派出所附近見面，經被告甲○○抵達後，由
    被告甲○○將該賄款之其中5000元交付予被告丁○○，並由
    被告亥○○、丁○○分別取得2000元、3000元。而被告甲○○交付上開5000元予被告丁○○後，隨即與被告丙○○聯繫
    ，告知被告丙○○上情，並表示該5000元以後不要經過伊這
    裡，復於翌（16）日將上情告知被告天○○，經被告天○○
    表示何以事情變得如此複雜，應將該賄款退回給被告丙○○
    ，再由被告甲○○於同日晚上9時9分許以所有上開行動電話
    撥打被告丙○○所有上開行動電話，相約於同日晚上10時許
    在上開「7-11超商」前見面，屆時被告甲○○告知被告丙○○應將此事處理好等情，惟並未將剩餘賄款2萬元退還給被
    告丙○○，而私自據為己有。嗣由被告丙○○於同年月17日
    下午4時10分許，以所有上開行動電話撥打被告甲○○所有
    上開行動電話，告知被告甲○○昨天晚上已與被告亥○○、
    丁○○談妥，下個月開始，由其直接將賄款交付予被告甲○○。(3)96年5月15日晚上8時6分許及同日晚上11時13分許，
    被告丙○○先後以所有上開行動電話撥打被告甲○○所有上
    開行動電話，詢問被告甲○○交付賄款之時間、地點，並相
    約於同日晚上11時9分許在頭家派出所前見面，經見面時，
    由被告丙○○將事先向被告乙○○所拿取之2萬5000元交付
    予被告甲○○。被告甲○○收受後，復於翌（16）日某時，
    在頭家派出所所長辦公室內，告知被告天○○收取賄款2萬
    5000元，經依被告天○○指示，將該賄款之其中1萬元交付
    予被告天○○。(4)96年6月15日晚上7時52分許，被告丙○○
    以所有上開行動電話撥打被告甲○○所持用門號0000000000
    號行動電話，詢問被告甲○○今天晚上是否有空，並相約於
    同日晚上8時40分許，在上開「7-11超商」前見面，經見面
    時，由被告丙○○將事先向被告乙○○所拿取之2萬5000元
    交付予被告甲○○。被告甲○○收受後，復於翌（16）日某
    時，在頭家派出所所長辦公室內，將該賄款之其中1萬元交
    付予被告天○○。(5)被告己○○於96年6月1日臨檢登峰舒筋
    館前之1、2日，向被告甲○○告以因分局需要績效，請業者
    登峰舒筋館配合讓頭家派出所查獲非視障者從事按摩工作，
    以表示頭家派出所有在認真取締，經被告丙○○於同年5月
    31日下午5時38分許及同日晚上7時36分許，先後以所有上開
    行動電話撥打被告甲○○所持用門號0000000000號行動電話
    聯繫時，由被告甲○○相約被告丙○○在登峰舒筋館見面，
    告知被告丙○○因分局需要績效，是否可配合讓頭家派出所
    查獲其所經營登峰舒筋館有非視障者從事按摩工作，以表示
    頭家派出所有在認真取締，經被告丙○○同意後，嗣由被告
    己○○告知被告甲○○臨檢登峰舒筋館之時間，再由被告甲○○於同年6月1日晚上8時37分許，以所持用門號000000000
    0號行動電話撥打被告丙○○所有上開行動電話，告知被告
    丙○○頭家派出所將於同日晚上9時許至登峰舒筋館進行臨
    檢，嗣被告己○○於同日晚上9時許，即率領頭家派出所其
    他警員至登峰舒筋館實施臨檢，並在該舒筋館查獲非視障者
    陳秀真從事按摩工作之違法情事。被告甲○○復於同年6月
    16日晚上10時15分許，以所持用門號0000000000號行動電話
    撥打被告丙○○所有上開行動電話聯繫時，與被告丙○○相
    約在頭家派出所旁見面，經見面時，告知被告丙○○因登峰
    舒筋館遭檢舉，警方將於2週內實施掃黃行動，並提醒被告
    丙○○要注意小心，不要接受新客人等情，嗣於1星期內即
    有穿便衣之員警前往登峰舒筋館臨檢。(6)96年6月19日（端
    午節）凌晨0時6分許，被告丙○○以所有上開行動電話撥打
    被告甲○○所持用門號0000000000號行動電話，與被告甲○○相約10分鐘後在頭家派出所前見面，而於同日凌晨0時21
    分許，在頭家派出所前，由被告丙○○將事先向被告乙○○
    所拿取之1萬元交付予被告甲○○。被告甲○○收受後，即
    據為己有，並未將此事告知被告天○○。(7)96年7月16日凌
    晨2時10分許，被告甲○○以所持用門號0000000000號行動
    電話撥打被告丙○○所有上開行動電話，與被告丙○○相約
    在上開「7-11超商」前見面，經見面時，由被告丙○○將事
    先向被告乙○○所拿取之2萬5000元交付予被告甲○○。被
    告甲○○收受後，因被告天○○已於同年7月11日調往臺中
    縣警察局刑警大隊一組擔任警務員，故未將該賄款之其中1
    萬元交付予被告天○○。(8)96年8月15日晚上10時15分許，
    在上開「7-11超商」前，由被告丙○○將事先向被告乙○○
    所拿取之2萬5000元交付予被告甲○○。經被告甲○○收受
    後，隨即為埋伏員警當場查獲等情，業據證人即被告丁○○
    、亥○○、丙○○、甲○○分別於警詢、偵查中及本院審理
    行交互詰問時具結供證述在卷（被告丁○○部分見95年度他
    字第7396號偵查卷(二)96年8月16日警詢筆錄第145至153頁、
    96年8月16日偵訊筆錄第180至182頁、96年度偵字第19942號
    偵查卷(一)96年8月21日偵訊筆錄第28至29頁；被告亥○○部
    分見95年度他字第7396號偵查卷(二)96年8月15日警詢筆錄第
    184至193頁、96年8月16日偵訊筆錄第220至222頁、96年度
    偵字第19942號偵查卷(一)96年9月17日偵訊筆錄第211至213頁
    、本院卷(三)97年3月6日審判筆錄；被告丙○○部分見95年度
    他字第7396號偵查卷(二)96年8月16日警詢筆錄第61至84頁、
    96年8月16日偵訊筆錄第57至59頁、96年度偵字第19942號偵
    查卷(一)96年8月21日偵訊筆錄第24至27頁、96年9月18日偵訊
    筆錄第216至218頁、本院卷(三)97年3月6日審判筆錄；被告甲○○部分見95年度他字第7396號偵查卷(二)96年8月16日偵訊
    筆錄第35至42頁、第52至55頁、96年度偵字第19942號偵查
    卷(一)96年8月21日偵訊筆錄第33至34頁、96年8月16日本院訊
    問筆錄第41至43頁、同卷(二)96年9月28日偵訊筆錄第197至
    198頁、本院卷(三)97年3月6日審判筆錄），並有96年6月15日
    20時40分許被告丙○○、甲○○約於台中縣潭子鄉○○路○
    段5-13號7-11便利商店前交賄蒐證照片4張（見95年度他字
    第7396號偵查卷(二)第27至28頁）、96年7月16日2時10分許被
    告丙○○、甲○○約於台中縣潭子鄉○○路○段5-13號7-11
    便利商店前交賄蒐證照片4張（見95年度他字第7396號偵查
    卷(二)第29至30頁）、查獲現金千元鈔25張計2萬5千元及白色
    信封1個之照片1張（見95年度他字第7396號偵查卷(二)第43頁
    ）、96年8月15日22時15分在台中縣潭子鄉○○路○段5-13號
    前被告丙○○行賄被告甲○○過程照片6張（見95年度他字
    第7396號偵查卷(二)第49至51頁）、台中縣政府96年7月27日
    府社障字第0960204114號函附登峰美研舒筋館臺中市政府裁
    處書（丑○○經營登峰美研舒筋館僱用非視障者從事按摩工
    作，經台中縣警察局豐原分局於96年6月1日查獲，違反身心
    障礙者保護法第37條第1項規定，處罰鍰新台幣6萬元，見96
    年度偵字第19942號偵查卷(二)第7至9頁）、台中縣政府96年7
    月27日府社障字第0960204113號函附登峰美研舒筋館臺中市
    政府裁處書（陳秀真非屬視覺障礙者，受僱於登峰美研舒筋
    館，並於執業地點從事按摩工作，經台中縣警察局豐原分局
    於96年6月1日查獲，違反身心障礙者保護法第37條第1項規
    定，處罰鍰新台幣3萬元，見96年度偵字第19942號偵查卷(二)
    第10至12頁）、頭家派出所96年6月1日勤務分配表影本1紙
    （見本院卷(五)）、通訊監察書（見本院卷(四)）、如附表2編
    號1至17、19、22至25、28至30、32至34所示之監察譯文【
    其內容分別為：(1)被告丙○○於96年3月24日20時32分許以
    電話聯繫被告甲○○，向被告甲○○告以「你這個要處理好
    ㄝ，不然到時候」（意指被告丙○○已將賄款交付被告亥○○，惟被告亥○○尚未將賄款轉交之事要處理好）、被告甲○○答稱「我知道啦！晚上看怎麼樣阿！如果沒有我跟你講
    、沒有我會講。」（如附表2編號1）；(2)被告甲○○於96年
    3月25日11時56分許以電話聯繫被告亥○○，向被告亥○○
    稱「我們所長在問我。」（意指被告甲○○向被告天○○報
    告賄款已由被告丙○○交付予被告亥○○，惟被告亥○○遲
    未轉交，經被告天○○要被告甲○○向被告亥○○詢問清楚
    情形如何）（如附表2編號2）；(3)被告丙○○於96年4月15
    日18時19分許以電話聯繫被告甲○○，向被告甲○○告以「
    阿洲（亥○○）和順仔（丁○○）打電話給我，叫我把簿子
    （指賄款）拿給他們就好了。」、「他說九點要過來跟我拿
    簿子。」，被告甲○○則稱「你就說跟我講好了就好，已經
    拿給我了就好。」（如附表2編號4）；(4)96年4月15日18 時
    13分許至19時24分許被告丙○○、甲○○以電話相互聯繫，
    相約在「7-11超商」前交付賄款（如附表2編號3、5、6 ）
    ；(5)被告丁○○於96年4月15日19時27分許以電話聯繫被告
    甲○○，向被告甲○○詢以「你那邊一元（即1萬元）ㄚ！
    姐夫（指被告天○○）那邊一元（即1萬元）ㄚ。」，被告
    甲○○答稱「沒啦！」、「拿一萬六（指被告亥○○僅交付
    1萬6千元）。」（如附表2編號7）；(6)被告丁○○於96年4
    月15日20時5分許以電話聯繫被告甲○○，向被告甲○○索
    取被告丙○○所交付2萬5千元賄款中之5千元，並在頭家派
    出所附近等候，經被告甲○○表示等伊過去（如附表2編號8
    ）；(7)被告甲○○於96年4月15日20時48分許以電話聯繫被
    告丙○○，因未接通，再由被告丙○○於同日20時55分許以
    電話聯繫被告甲○○，由被告甲○○向被告丙○○告以「他
    2個（指被告丁○○、亥○○）叫我出去。」、「說叫我要
    拿5張（即5千元）給他。」、「說那是他們的。」、「我跟
    他講，如果要這樣那五張以後不要經過我這裡。」，被告丙○○答稱「我了解你的意思。」（如附表2編號9、10）；(8)
    被告甲○○於96年4月16日21時9分許以電話聯繫被告丙○○
    ，相約在「7-11超商」前見面，要被告丙○○將其中5千元
    ，不要由被告甲○○經手之事處理好（如附表2編號11）；
    (9)被告丙○○於96年4月17日16時10分許以電話聯繫被告甲○○，告知被告甲○○昨晚講好了，從下個月開始就我們自
    己處理（如附表2編號12）；(10)96年5月15日20時6分許至23
    時9分許，被告丙○○先後3次以電話聯繫被告甲○○，相約
    在頭家派出所前交付賄款（如附表2編號13至15）；96年5
    月31日17時38分許、同日19時36分許被告丙○○先後2次以
    電話聯繫被告甲○○，相約在登峰舒筋館見面，由被告甲○○告知被告丙○○因分局需要績效，是否可配合讓頭家派出
    所查獲其所經營登峰舒筋館有非視障者從事按摩工作之事（
    如附表2編號16、17）；被告甲○○於96年6月1日20時27
    分許以電話聯繫被告丙○○，告知被告丙○○警方將於9點
    臨檢登峰舒筋館（如附表2編號19）；被告丙○○於96年6
    月15日19時39分許以電話聯繫其友人告知其友人「今天要送
    錢過去公關那裡。」（如附表2編號22）；96年6月15日19
    時56分許、同日20時40分許被告丙○○以電話聯繫被告甲○○，相約在「7-11超商」前交付賄款（如附表2編號23、24
    ）；被告甲○○於96年6月16日22時15分許以電話聯繫被
    告丙○○，相約在頭家派出所旁見面，告知被告丙○○因登
    峰舒筋館遭檢舉，警方將於2週內實施掃黃行動，並提醒丙○○要注意小心，不要接受新客人等情（如附表2編號25）
    ；96年6月18日22時29分許至同年月19日0時21分許，被告
    甲○○、丙○○相互以電話聯繫，相約在頭家派出所前交付
    端午節賄款（如附表2編號28至30）；96年7月15日21時47
    分許至同年月16日2時10分許，被告丙○○、甲○○相互以
    電話聯繫，相約在「7-11超商」前交付賄款（如附表2編號
    32至34）】附卷及被告丙○○、甲○○所有供聯絡交付、收
    受賄款犯罪使用如附表4編號1、14所示之物、被告甲○○於
    96年8月15日所收受之賄款2萬5千元扣案可稽。按被告甲○○、天○○均明知被告丙○○經營登峰舒筋館係從事上開性
    交易之色情行業，本應依法查報取締，且均明知被告丙○○
    所欲交付上開賄款之目的，無非要求不予查報取締或遇警方
    臨檢、遭檢舉時能事先通知其以促注意小心，避免遭查獲而
    具有相當對價關係，被告甲○○竟於上開時地先後多次收受
    被告亥○○、丙○○所交付上開賄款，被告天○○竟先後2
    次收受被告甲○○所交付該賄款之其中各1萬元，被告甲○○、己○○又共同洩漏警方臨檢之時間予業者被告丙○○，
    被告甲○○復洩漏登峰舒筋館遭檢舉之消息予業者被告丙○○，顯見被告甲○○確有單獨或與被告天○○共同對於違背
    職務之行為收受賄賂之犯意聯絡，被告甲○○確有單獨或與
    被告己○○共同洩漏中華民國國防以外應秘密之消息之犯意
    聯絡，被告甲○○並有包庇被告丙○○犯意圖使女子與他人
    為性交及猥褻罪無疑。而被告丁○○、亥○○、丙○○、乙○○為避免登峰舒筋館遭頭家派出所查報取締上開妨害風化
    之犯罪情事，竟共同推由被告亥○○交付賄款予被告甲○○
    （按原應係2萬元，因被告亥○○將其中4千元私自花用，故
    僅交付1萬6千元）或被告丙○○、乙○○共同推由被告丙○○於上開時地先後多次交付賄款予被告甲○○，足見被告丁○○、亥○○、丙○○、乙○○或被告丙○○、乙○○確有
    共同基於對被告甲○○等人關於違背職務之行為交付賄賂之
    犯意聯絡甚明。是被告天○○、己○○上開所辯，無非事後
    卸責之詞，均不足採。綜上所述，被告丙○○、乙○○、丑
    ○○、丁○○、亥○○、甲○○、天○○、己○○此部分事
    證明確，其等分別有犯罪事實欄四所載犯罪事實之犯行，均
    堪認定。
三、犯罪事實欄五部分：上開犯罪事實欄五所載犯罪事實，業分
    據被告壬○○、寅○○於本院審理時均坦承不諱。訊之被告
    戊○○、申○○、庚○○、午○○固坦承分別以每月薪資3
    萬元、2萬5000元、2萬8000元、2萬8000元受僱擔任夜班主
    管負責機台基本維修、人員調度、整點交接及負責開分、洗
    分、換代幣等工作，被告子○○亦坦承受僱擔任維修機台等
    工作，然均矢口否認有何賭博犯行，被告戊○○、申○○、
    庚○○均辯稱：伊不知道客人不玩時，是否可將所餘分數或
    代幣兌換現金云云，被告午○○、子○○均辯稱：客人不玩
    時，不可以將所餘分數或代幣兌換現金云云。另訊之被告癸○○、地○○均矢口否認有何上開犯行，被告癸○○辯稱：
    該「鉅將電子遊戲場」是伊與劉智隆共同合夥經營，伊出資
    約100萬元，劉智隆沒有出資，客人打完後剩餘分數不能兌
    換現金。且伊未交付賄款給地○○，而96年2月5日下午伊若
    有去地○○住處，是去泡茶聊天；96年3月5日晚上、96年4
    月5日晚上、96年5月上旬某日，96年6月2日晚上，伊均未去
    地○○住處；96年7月5日晚上，伊與壬○○一起去地○○住
    處，是因地○○有託伊購買金門端午節的慶酒3瓶共2200元
    ，伊去送酒給地○○；96年8月5日晚上，伊與壬○○一起去
    地○○住處，是純粹聊天；96年9月6日凌晨，伊與壬○○一
    起去地○○住處，伊是帶市政府將「鉅將電子遊戲場」停業
    處分的公文去請教地○○，而為警查獲14萬元，是地○○於
    96年8月底時向壬○○借款，經壬○○於當日順便拿去借給
    地○○云云；被告地○○辯稱：壬○○、癸○○未曾向伊表
    示願於每月1至5日左右交付賄賂約14萬元，作為不予查報取
    締鉅將電子遊戲場之對價。96年2月5日下午，壬○○、癸○○是否有無到伊住處，因時間太久不記得了；96年3月5日晚
    上、96年4月5日晚上、96年5月上旬某日，96年6月2日晚上
    ，壬○○、癸○○均未到伊住處；96年7月5日晚上，壬○○
    、癸○○有到伊住處泡茶聊天，並向癸○○購買3瓶金門高
    粱酒；96年8月5日晚上，壬○○、癸○○是否有無到伊住處
    ，伊不記得了；96年9月6日凌晨，壬○○、癸○○有到伊住
    處，先是聊天，後來伊向壬○○提起說你不是要借錢給伊，
    而伊沒等壬○○回話，就到廚房裝水，待回到客廳看到桌上
    有一疊錢，癸○○就把錢移到伊面前，伊就順手把錢放入沙
    發的夾縫中，壬○○則表示尚湊不夠，因為96年8月底時伊
    有向壬○○表示要借20萬元，嗣癸○○拿公文問伊，惟壬○○、癸○○離開伊住處時，即為警查獲云云。惟查：1.被告
    壬○○、癸○○自96年1月間某日起至96年9月6日止，在臺
    中市○○○○路559號共同合夥經營「鉅將電子遊戲場」，
    並在該電子遊戲場內擺放如附表4編號16至26所示之賭博性
    電子遊戲機計83台，由被告癸○○擔任實際負責人，被告壬○○則為股東，並僱用被告戊○○、申○○、庚○○、午○○、寅○○擔任店員，分別負責機台基本維修、人員調度、
    整點交接及開分、洗分、換代幣、兌換現金等工作，且僱用
    被告子○○負責協助管理該遊戲場及維修機台等工作，而共
    同與不特定之賭客以上開方式賭博財物，並於賭客不玩時，
    可以所餘代幣依1比10比例向店員兌換現金，或可以所餘分
    數先向店員換取寄分卡，再以寄分卡依原來比例向店員兌換
    現金；且如附表3編號6、7、13所示之監察譯文內載(1)「昨
    晚嘔肉（輸）八千八？」，係指昨天晚班被賭客洗分換現金
    8800元，(2)「南屯嘔肉15萬多」，係指鉅將電子遊戲場被賭
    客洗分換現金15萬多，「金明星讓人家拉到9萬9」，係指分
    數被賭客玩到有9萬9千分，如果賭客要洗分換現金的話，就
    可以換9萬9千除以5的現金，這台機具的比例是1比5，(3)「
    嘔肉（輸）九條四」，係指被賭客洗分換現金9萬4千元，「
    行星嘔肉（輸）差不多七條、七條六的樣子」，係指行星電
    玩被賭客洗分換現金7萬6千元等情，此經證人即被告壬○○
    、寅○○分別於警詢、偵查中及本院審理行交互詰問時具結
    證述在卷（被告壬○○部分見96年度偵字第21613號偵查卷
    (一)96年9月6日警詢筆錄第6至20頁、96年9月6日偵訊筆錄第
    136至144頁、同偵查卷(三)96年11月19日偵訊筆錄第16至17頁
    、本院卷(三)97年3月6日審判筆錄；被告寅○○部分見96年度
    偵字第21613號偵查卷(一)96年9月6日偵訊筆錄第319至321頁
    、本院卷(六)97年9月11日審判筆錄），並有鉅將電子遊戲場
    之營利事業登記資料查詢（90年11月12日核准設立，負責人
    劉智隆，見96年度偵字第21613號偵查卷(二)第263頁）、通訊
    監察書（見本院卷(四)）、如附表3編號6、7、13所示之監察
    譯文【其內容分別為：(1)96年3月20日被告癸○○以電話聯
    繫鉅將電玩店員工阿豐（即寅○○），經阿豐告以「昨晚嘔
    肉（輸）八千八？（意指昨天晚班被賭客洗分換現金8800元
    ）」（如附表3編號6）；(2)96年3月22日被告癸○○以電話
    聯繫被告壬○○，向被告壬○○告以「南屯嘔肉15萬多（意
    指鉅將電子遊戲場被賭客洗分換現金15萬多）幹... 死了..
    . 」、「金明星讓人家拉到9萬9（意指分數被賭客玩到有9
    萬9 千分，如果賭客要洗分換現金的話，就可以換9萬9千除
    以5 的現金，這台機具的比例是1比5）」（如附表3編號7）
    ；(3)96年5月20日被告癸○○以電話聯繫鉅將電玩店員工阿
    豐（即寅○○），經阿豐告以「嘔肉（輸）九條四。（意指
    被賭客洗分換現金9萬4千元）」、「行星嘔肉（輸）差不多
    七條、七條六的樣子。（意指行星電玩被賭客洗分換現金7
    萬6千元）」（如附表3編號13）】附卷及如附表4編號16至
    51所示之物扣案可稽。參以證人劉智隆於96年11月26日偵查
    中具結證稱：伊只是鉅將電子遊戲場及大世界釣蝦場之登記
    負責人，實際負責人均是癸○○（綽號金門仔），而該遊戲
    場員工非伊所僱用，該員工薪水是由癸○○發給，伊只負責
    管理釣蝦場部分等語（見96年度偵字第21613號偵查卷(三)第
    36至38頁），顯見被告戊○○、申○○、庚○○、午○○、
    子○○、癸○○確有與被告壬○○、寅○○共同基於上開賭
    博之犯意聯絡甚明。是被告戊○○、申○○、庚○○、午○○、子○○上開所辯及被告癸○○辯以該「鉅將電子遊戲場
    」是伊與劉智隆共同合夥經營，伊出資約100萬元，劉智隆
    沒有出資，客人打完後剩餘分數不能兌換現金云云，無非事
    後卸責之詞，均不足採。2.被告壬○○、癸○○於96年1月
    間在上開地點共同經營鉅將電子遊戲場後，為避免鉅將電子
    遊戲場遭四分局一組警員查獲從事上開賭博情事，且知四分
    局一組巡佐即被告地○○係負責轄區內八大行業違規查報及
    正心正風專案勤務規劃業務，乃由被告壬○○以電話聯繫其
    熟識並任職警界之張復國，請張復國介紹認識被告地○○，
    嗣經被告壬○○、癸○○與被告地○○相約見面後，即向被
    告地○○表示其等所經營鉅將電子遊戲場從事上開賭博情事
    ，希望多關照而不予查報取締，並由被告癸○○私下向被告
    地○○表示，願於每月1至5日左右交付賄款予被告地○○，
    作為不予查報取締鉅將電子遊戲場之對價，經被告地○○表
    示同意。(1)96年2月5日上午11時22分許，被告壬○○以所有
    門號0000000000號行動電話撥打張復國所有門號0000000000
    號行動電話，要張復國聯絡厝邊（即被告地○○，因被告地
    ○○居住在鉅將電子遊戲場附近，故均以厝邊（台語）稱呼
    被告地○○），請厝邊打電話給伊，而於同日中午12時3分
    許被告地○○以所有門號0000000000號行動電話撥打被告壬○○所有上開行動電話，相約於同日下午6時許，在被告地
    ○○位於臺中市○○街251號住處見面，嗣於同日下午6時許
    ，被告壬○○、癸○○共同至被告地○○上開住處，由被告
    癸○○將賄款交付予被告地○○收受。(2)96年3月5日晚上8
    時15 分許，被告壬○○以所有上開行動電話撥打被告癸○○所有門號00000000 00號行動電話聯繫時，被告癸○○請
    被告壬○○詢問被告地○○幾點在家，要過去找被告地○○
    ，嗣於同日晚上8時16分許，被告壬○○以所有上開行動電
    話撥打被告地○○所有上開行動電話，相約於晚上10點，在
    被告地○○上開住處見面，再由被告壬○○於同日晚上8時
    17分許，以所有上開行動電話撥打被告癸○○所有上開行動
    電話，告知被告癸○○晚上10點，因被告壬○○適在高雄旅
    遊，無法陪同被告癸○○前往，而由被告癸○○於同日晚上
    10時許，至被告地○○上開住處，將賄款交付予被告地○○
    收受。(3)96年4月5日下午5時14分許，被告癸○○以所有上
    開行動電話撥打被告壬○○所有上開行動電話，請被告壬○○詢問厝邊（即被告地○○）何時有空，並告以今天5號囉
    ，嗣於同日下午6時37分許，由被告壬○○以所有上開行動
    電話撥打張復國所有門號0000000000號行動電話，請張復國
    聯絡厝邊打電話給伊，而於同日下午6時59分許，被告地○○以所有門號0000000000號行動電話撥打張復國所有門號00
    00000000號行動電話，經張復國告以壬○○叫你打電話給他
    ，惟因被告壬○○適在友人處打麻將，無法分身，遂由被告
    癸○○於同日晚上7時2分許，自行前往被告地○○上開住處
    ，得知被告地○○在其住處，隨即以所有上開行動電話撥打
    被告壬○○所有上開行動電話，告知被告壬○○伊已過來，
    被告地○○有在家，而由被告癸○○在被告地○○上開住處
    ，將賄款交付予被告地○○收受。又於同年月6日下午4時11
    分許，被告癸○○以所有上開行動電話撥打被告壬○○所有
    上開行動電話聯繫時，由被告壬○○詢問「那昨天那個有去
    哪裡處理好了是嗎？」（意指昨天交付賄款之事是否有去地
    ○○住處處理好了），經被告癸○○答稱「嗯，好了。」。
    (4)96年5月上旬某日，被告壬○○、癸○○共同至被告地○○上開住處，由被告癸○○將賄款交付予被告地○○收受。
    (5)96年6月2日下午5時35分許，被告地○○以所有門號00000
    00000號行動電話撥打被告壬○○所有上開行動電話，相約
    於晚上9點至被告地○○上開住處見面，嗣於同日晚上9時許
    ，被告壬○○、癸○○共同至被告地○○上開住處，由被告
    癸○○將賄款交付予被告地○○收受。(6)96年7月5日下午1
    時31分許，被告癸○○以所有上開行動電話撥打被告壬○○
    所有上開行動電話，請被告壬○○與厝邊（即地○○）聯絡
    ，而由被告壬○○於同日晚上8時1分許，以所有上開行動電
    話撥打張復國所有門號0000000000號行動電話，請張復國聯
    絡厝邊（即被告地○○）打電話給伊，經張復國於同日晚上
    8時6分許，以所有門號0000000000號行動電話撥打被告地○○所有門號0000000000號行動電話，請被告地○○打電話給
    被告壬○○（0000000000），再由被告地○○於同日晚上8
    時8分許，以所有門號0000000000號行動電話撥打被告壬○○所有上開行動電話，相約於晚上8點半在被告地○○上開
    住處見面，復由被告壬○○於同日晚上8時21分許，以所有
    上開行動電話撥打被告癸○○所有上開行動電話，告知被告
    癸○○相約於晚上8點半，嗣於同日晚上9時許，被告癸○○
    駕駛車牌號碼9393-HP號賓士牌自用小客車搭載被告壬○○
    共同至被告地○○上開住處，由被告癸○○將賄款交付予被
    告地○○收受。(7)96年8月5日下午6時50分許，被告壬○○
    以所有上開行動電話撥打張復國所有門號0000000000號行動
    電話，請張復國聯絡厝邊（即被告地○○）打電話給伊，經
    張復國於同日下午6時51分許，以所有門號0000000000號行
    動電話撥打被告地○○所有門號0000000000號行動電話，請
    被告地○○打電話給被告壬○○，再由被告地○○於同日晚
    上8時33分許，以所有門號0000000000號行動電話撥打被告
    壬○○所有上開行動電話，告知被告壬○○現在就有空，嗣
    於同日晚上9時30分許，被告壬○○駕駛車牌號碼3057-TZ號
    豐田牌自用小客車搭載被告癸○○共同至被告地○○上開住
    處，由被告癸○○將賄款交付予被告地○○收受。(8)96年9
    月6日凌晨0時40分許，被告壬○○、癸○○共同至被告地○○上開住處，由被告癸○○將賄款交付予被告地○○，經被
    告地○○收受後，隨即將該筆賄款放入客廳其所坐沙發之夾
    縫中。迨於同日凌晨1時20分許，被告壬○○、癸○○走出
    被告地○○上開住處時，即為埋伏員警當場查獲，嗣因被告
    壬○○供出被告地○○將所收受賄款放入客廳其所坐沙發之
    夾縫中，又為警於同日上午6時5分許，在被告地○○上開住
    處2樓房間衣櫃內所掛紅色夾克口袋內，扣得被告地○○所
    收受賄款14萬元，而該14萬元確係賄款，並非借款等情，此
    經證人即被告壬○○於警詢、偵查中及本院審理行交互詰問
    時具結供證述在卷（見96年度偵字第21613號偵查卷(一)96年9
    月6日警詢筆錄第6至20頁、96年9月6日偵訊筆錄第136至14
    4頁、同偵查卷(二)96年9月26日偵訊筆錄第204至207頁、本院
    卷(三)97年3月6日審判筆錄），並有96年7月5日21時許被告癸○○搭載被告壬○○前往被告地○○位於臺中市○○區○○
    街251號住處行賄離去時之蒐證照片6張（見95年度他字第73
    96號偵查卷(三)第24至26頁）、96年8月5日21時30分許被告壬○○搭載被告癸○○前往被告地○○位於臺中市○○區○○
    街251號住處行賄蒐證照片5張（見95年度他字第7396號偵查
    卷(三)第27至29頁）、96年9月6日被告地○○收受被告癸○○
    之賄款被其妻張春美移置紅色外套口袋內取出情形照片4張
    （見96年度偵字第21613號偵查卷(一)第335至336頁）、96年9
    月6日被告地○○收受被告癸○○之賄款原置放沙發夾縫照
    片2張（見96年度偵字第21613號偵查卷(一)第336頁）、被告
    地○○在住處客廳攝影照片1張（見96年度偵字第21613號偵
    查卷(一)第340頁）、通訊監察書（見本院卷(四)）、如附表3所
    示編號1至5、8至12、14至27所示之監察譯文【其內容分別
    為：(1)96年2月5日被告壬○○以電話聯繫張復國，向張復國
    告以「叫你厝邊（即地○○）打個電話耶。」，再由被告地
    ○○於同日以電話聯繫被告壬○○，相約6點（在被告地○○住處交付賄款）（如附表3編號1、2）；(2)96年3月5日被
    告壬○○（適在高雄旅遊）以電話聯繫被告癸○○，由被告
    壬○○向被告癸○○告以「你先跟他（指地○○）問看幾點
    在，我在過去找他。」，再由被告壬○○於同日以電話聯繫
    被告地○○，相約10點（在被告地○○住處交付賄款），再
    由被告壬○○於同日以電話聯繫被告癸○○，向被告癸○○
    告以「我跟他（指地○○）約好10點。」，經被告癸○○答
    稱「好啦！好啦！」（如附表3編號3至5）；(3)96年4月5日
    被告癸○○以電話聯繫被告壬○○，向被告壬○○告以「你
    沒問看看厝邊什麼時侯有空？」、「今天5號囉。」，再由
    被告壬○○於同日以電話聯繫張復國，向張復國告以「你也
    叫我那個厝邊打電話給我一下好嗎？」，再由被告地○○於
    同日以電話聯繫張復國，經張復國告以「厝邊說叫你打個電
    話給他！」，復由被告癸○○以電話聯繫被告壬○○，向被
    告壬○○告以「大哥，我過來了，有在啦。」，嗣於翌（6
    ）日被告癸○○以電話聯繫被告壬○○，經被告壬○○向被
    告癸○○詢問「那昨天那個有去哪裡處理好了是嗎？（意指
    昨天交付賄款之事是否有去地○○住處處理好了），經癸○○答稱「嗯，好了。」（如附表3編號8至12）；(4)96年6月2
    日被告地○○以電話聯繫被告壬○○，相約9點（在被告地
    ○○住處交付賄款）（如附表3編號14）；(5)96年7 月5日被
    告癸○○以電話聯繫被告壬○○，向被告壬○○告以「厝邊
    仔（指地○○）那個。」，再由被告壬○○於同日以電話聯
    繫張復國，向張復國告以「你沒叫厝邊仔打電話給我，打這
    一支好嗎？」，再由張復國於同日以電話聯繫被告地○○，
    向被告地○○告以「隔壁（指壬○○）說叫你打個電話給他
    。0000-000000。」，再由被告地○○於同日以電話聯繫被
    告壬○○，相約8點半（在被告地○○住處交付賄款）。再
    由被告壬○○於同日以電話聯繫被告癸○○，向被告癸○○
    告以「8點半」。嗣於同日晚上9時許，由被告癸○○駕駛車
    牌號碼9393- HP號賓士牌自用小客車搭載被告壬○○共同至
    被告地○○住處交付賄款（有警方蒐證照片）（如附表3編
    號15至22）；(6)96年8月5日被告壬○○以電話聯繫張復國，
    向張復國告以「你叫我厝邊仔（指地○○）打個電話給我好
    嗎？」，再由張復國於同日以電話聯繫被告地○○，向被告
    地○○告以「隔壁（指壬○○）叫你打一下電話給他。」，
    再由被告地○○於同日以電話聯繫被告壬○○，由被告壬○○向被告地○○詢問「幾點有空？」，被告地○○答稱「現
    在就有了。」，再由被告壬○○於同日以電話聯繫被告癸○○，向被告癸○○告以「他說現在有空。」，被告癸○○答
    稱「我們要一起去，你來載我？坐你的新車。」，嗣於同日
    晚上9時30分許，由被告壬○○駕駛車牌號碼3057-TZ號豐田
    牌自用小客車搭載被告癸○○共同至被告地○○住處交付賄
    款（有警方蒐證照片）（如附表3編號23至27）】附卷及被
    告壬○○、地○○所有供聯絡交付、收受賄款犯罪所用如附
    表4編號15、52所示之物、被告地○○於96年9月6日所收受
    之賄款14萬元扣案可稽。且該賄款14萬元係由被告地○○之
    妻張春美於被告地○○經警帶離住處後，將被告地○○原放
    置於客廳沙發夾縫中取出，再放置在2樓房間衣櫃內所掛紅
    色夾克口袋內等情，亦據證人張春美於96年9月6日偵查中具
    結證述在卷（見96年度偵字第21 613號偵查卷(一)第332至333
    頁）。雖被告壬○○就被告癸○○交付予被告地○○賄款之
    金額，於警詢中供稱10萬元或11萬元，嗣於偵查中供稱13、
    14 萬元，惟已據其於本院審理時具結證稱：因賄款金額是
    癸○○與地○○2人私下講好的，伊並未聽聞，但伊曾問癸○○賄款大約是多少，癸○○說10幾萬元，且伊與癸○○一
    起到地○○住處，由癸○○交付賄款給地○○時，伊看到均
    是千元鈔，厚度均差不多等語，參以96年9月6日被告癸○○
    交付予被告地○○賄款之金額為14萬元並遭查扣，足見被告
    癸○○最初與被告地○○約定每月交付賄款金額應係14萬元
    ，且自96年2月5日起至同年9月6日止，先後8次所交付賄款
    金額應各為14萬元無疑。按被告地○○明知被告壬○○、癸○○共同經營鉅將電子遊戲場係從事上開賭博犯行，本應依
    法查報取締，且明知被告壬○○、癸○○所欲交付上開賄款
    之目的，無非要求不予查報取締而具有相當對價關係，竟於
    上開時地先後多次收受由被告癸○○所交付之賄款，顯見被
    告地○○確有基於對於違背職務之行為，收受賄賂之犯意甚
    明；而被告壬○○、癸○○為避免鉅將電子遊戲場遭四分局
    一組查報取締上開賭博之犯罪情事，竟共同推由被告癸○○
    先後多次交付賄款予被告地○○，足見被告壬○○、癸○○
    確有共同基於對被告地○○關於違背職務之行為交付賄賂之
    犯意聯絡亦明。至於被告地○○雖自96年1月間起至同年8月
    間止承辦「局頒正心、正風專案」勤務規劃，臨檢鉅將電子
    遊戲場計17次，其中由南屯派出所執行臨檢14次，其餘3次
    由四分局一組人員執行臨檢，有台中市警察局第四分局執行
    「局頒正心、正風專案」勤務規劃表附卷可稽（見本院卷(五)
    ），惟尚難執此而為被告地○○確未為收受上開賄款之有利
    認定。是被告癸○○、地○○上開所辯，無非事後卸責之詞
    ，均不足採。綜上所述，被告壬○○、癸○○、戊○○、申
    ○○、庚○○、午○○、寅○○、子○○、地○○此部分事
    證明確，其等分別有犯罪事實欄五所載犯罪事實之犯行，均
    堪認定。
四、論罪科刑：
  (一)查被告天○○自94年7月23日起至96年7月10日止，擔任頭家
    派出所所長；被告己○○自94年7月23日起至96年7月12日止
    ，擔任頭家派出所副所長；被告甲○○則自94年8月間起，
    擔任頭家派出所警員，有被告天○○、己○○、甲○○之警
    察人員人事資料簡歷表附卷可稽（見95年度他字第7396號偵
    查卷(一)第71至73頁、96年度偵字第19942號偵查卷(二)第235至
    238頁、95年度他字第7396號偵查卷(一)第61至63頁）。該3人
    均負有查報取締頭家派出所轄區內色情行業及調查轄區內犯
    罪等職務，均為依法令服務於國家機關而具有法定調查職務
    權限之公務員。另被告地○○自92年12月間起，擔任臺中市
    警察局第四分局第一組巡佐，有地○○之警察人員人事資料
    簡歷表附卷可稽（見95年度他字第7396號偵查卷(三)第55至58
    頁），並自95年10月26日起承辦轄區內正心正風專案勤務規
    劃、八大行業違規查報業務，嗣於96年9月5日起該業務改由
    該組陳智光警員承辦，而為陳智光警員之職務代理人，有臺
    中市警察局第四分局第一組業務分工職掌表影本3紙附卷可
    稽（見本院卷(七)），惟仍負有協助調查轄區內犯罪等職務，
    亦為依法令服務於國家機關而具有法定調查職務權限之公務
    員。核被告天○○、地○○所為，均係犯貪污治罪條例第4
    條第1項第5款之違背職務收受賄賂罪；被告甲○○、己○○
    所為，均係犯貪污治罪條例第4條第1項第5款之違背職務收
    受賄賂罪、刑法第132條第1項之公務員洩漏關於國防以外應
    秘密之消息罪及同法第231條第2項之包庇他人犯圖利使人為
    性交、猥褻罪。被告甲○○、天○○、己○○就其等於96年
    3月14日、96年4月中旬、96年5月15日共同向業者壬○○各
    收受賄款2萬元部分，被告甲○○、天○○就其等於96年5月
    15日、96年6月15日共同向業者丙○○各收受賄款2萬5千元
    部分，均各有犯意聯絡及行為分擔，各應論以共同正犯。被
    告甲○○、天○○、己○○均係依法負有調查犯罪之職務，
    依貪污治罪條例第7條之規定，就所犯貪污治罪條例第4條第
    1項第5款之違背職務收受賄賂罪，除法定本刑為無期徒刑部
    分依法不得加重外，均依法加重其刑。被告天○○自96年3
    月14日起至96年6月15日止，按月先後多次收受賄賂之違背
    職務；被告地○○自96年2月5日起至96年9月6日止，按月先
    後多次收受賄賂之違背職務；被告己○○自96年3月14日起
    至96年5月15日止，按月先後多次收受賄賂之違背職務及包
    庇他人犯圖利使人為性交、猥褻罪，與2次洩漏國防以外應
    秘密之消息犯行；被告甲○○自96年3月14日起至96年8月16
    日止，按月先後多次收受賄賂之違背職務及3次包庇他人犯
    圖利使人為性交、猥褻罪，與3次洩漏國防以外應秘密之消
    息犯行，均係分別基於一個整體決意，在具有相當之密切時
    間內為之，分別持續侵害同一之單純性法益，且各行為之獨
    立性均為薄弱，依一般社會觀念，各僅侵害一國家法益，雖
    對象或有不同，但目的相同，在時間差距上，尚屬密接，於
    刑法評價上，宜各視為數個舉動之接續施行，以包括之一行
    為予以評價較為合理，均應分別為接續犯，而各論以一罪。
    又刑法部分條文於94年2月2日修正公布，95年7月1日施行。
    其第55條規定之牽連犯廢除後，對於目前實務上以牽連犯予
    以處理之案例，依立法理由之說明，在適用上，得視其具體
    情形，分別論以想像競合犯或數罪併罰，予以處斷。是原經
    評價為牽連犯之案件，如其二行為間具有行為局部之同一性
    ，或其行為著手實行階段可認為同一者，得認與一行為觸犯
    數罪名之要件相侔，而改評價為想像競合犯。至於不可認為
    一行為者，若依實質競合予以併罰，不無刑罰過度評價，依
    社會通念，並不符合刑罰公平原則，當亦難以一行為一罪論
    處。於此，倘所發生之數個犯罪行為，在犯罪之性質上，或
    依吾人日常生活經驗之見解上，其前後行為，在形態上雖屬
    分別獨立，但從同一法益之侵害性而言，因具一定程度之關
    聯性，可認為一方吸收他方之犯罪行為，遂置他方於不論，
    較為適當，應可依吸收犯理論，認屬實質上一罪關係，而僅
    包括的論以一罪（最高法院97年度台上字第5489號判決參照
    ）。是依上開說明，被告甲○○、己○○所為上開收受賄賂
    而違背職務、包庇及洩漏警方臨檢之消息之行為間，顯具有
    行為局部之同一性及其行為著手實行階段可認為同一，應認
    與一行為觸犯數罪名之要件相侔之情形，而為一行為觸犯數
    罪名之想像競合犯，均依刑法第55條規定從一重之違背職務
    收受賄賂罪處斷。公訴人認被告天○○、地○○先後多次違
    背職務收受賄賂之行為；被告己○○先後多次違背職務收受
    賄賂及包庇他人犯圖利使人為性交、猥褻罪，與2次洩漏國
    防以外應秘密之消息之行為；被告甲○○先後多次違背職務
    收受賄賂及3次包庇他人犯圖利使人為性交、猥褻罪，與3次
    洩漏國防以外應秘密之消息之行為，均係犯意各別，均應予
    分論併罰，容有誤會，併此敘明。被告己○○與被告天○○
    、甲○○共同所得為6萬元，被告天○○與被告己○○、甲○○及與被告甲○○共同所得為11萬元，均已逾5萬元之數
    額，應無貪污治罪條例第12條第1項之適用，公訴人以被告
    天○○個人收受之賄款計4萬1千元，被告己○○個人收受之
    賄款計1萬5千元，均在5萬元以下，而認有該條項之適用，
    尚有誤會，亦此敘明。被告甲○○所犯違背職務收受賄賂罪
    ，在偵查中自白犯行，並於本院言詞辯論終結前之98年3月
    25 日自動繳交除扣案賄款2萬5千元外之其餘全部單獨所得
    及與被告天○○、己○○共同所得計20萬6千元，有本院贓
    證物款收據附卷可稽（見本院卷(七)），且因而查獲其他共犯
    即被告天○○、己○○，依貪污治罪條例第8條第2項規定減
    輕其刑。又被告甲○○於偵查中經檢察官同意依證人保護法
    第14 條第1項規定，並載明筆錄（見95年度他字第7396號偵
    查卷(二)第35頁），就其供述與該案收受賄款案情有重要關係
    事項及其他共犯之犯罪事證，因而使檢察官得以追訴該案之
    其他共犯即天○○、己○○，依證人保護法第14條第1項規
    定減輕其刑，並依規定先加後遞減。爰審酌被告天○○、己○○、甲○○、地○○均身為警察人員，職司社會治安及風
    氣維護職責，竟不知廉潔自恃，違背職務收受賄賂，被告己○○、甲○○並洩漏警方臨檢之秘密，包庇他人從事色情性
    交易，嚴重破壞警察風紀，置社會大眾利益於不顧，被告天
    ○○、己○○、地○○犯後均否認犯行，被告天○○、己○○收受賄賂金額不多，被告地○○收受賄賂金額高達百萬餘
    元，另被告甲○○犯後坦承犯行，並繳交犯罪所得，已知悔
    悟，暨其等犯罪之手段、動機、收受賄賂之金額及所生危害
    等一切情狀，分別量處如主文所示之刑，並依貪污治罪條例
    第17條、刑法第37條第2項規定宣告被告天○○、己○○、
    甲○○、地○○分別褫奪公權6年、5年、3年、8年。又被告
    甲○○已自動繳交除扣案賄款2萬5千元外之其餘全部單獨所
    得及與被告天○○、己○○共同所得計20萬6千元，已如上
    述，應無宣告追繳及如全部或一部無法追繳時，以其財產抵
    償之適用。是被告甲○○所得財物12萬1千元（含扣案所得2
    萬5千元），依貪污治罪條例第10條第1項規定，應予宣告沒
    收；被告甲○○、天○○、己○○共同所得財物6萬元，及
    被告甲○○、天○○共同所得財物5萬元，亦依同條項規定
    ，均應予宣告連帶沒收。又被告地○○所得財物112萬元中
    之98萬元（其餘14萬元已扣案毋庸追繳），依貪污治罪條例
    第10條第1、3項規定（按貪污治罪條例於98年4月22日修正
    公布，並於同年月24日生效施行，其中第10條原第2項移列
    至第3項，僅係項次變更，應適用修正後之條項），應予追
    繳沒收，如全部或一部無法追繳時，以其財產抵償之；另扣
    案所得14萬元，依同條例第10條第1項規定，應予宣告沒收
    。扣案如附表4編號14、52所示之物，分別係被告甲○○、
    地○○所有，且為其等供收受賄款聯絡使用之物，均依法併
    予宣告沒收。至於扣案如附表5編號18至24所示之物，雖係
    被告地○○所有，惟尚乏證據足認係供本件犯罪所用之物，
    爰不予宣告沒收。
  (二)核被告癸○○、壬○○所為，均係犯刑法第231條第1項之意
    圖使女子與他人為性交及猥褻之行為，而容留以營利罪、貪
    污治罪條例第11條第3項、第1項之關於違背職務之行為交付
    賄賂罪、刑法第266條第1項前段之在公眾得出入之場所賭博
    財物罪。被告戌○○、巳○○、卯○○、丙○○、乙○○所
    為，均係犯刑法第231條第1項之意圖使女子與他人為性交及
    猥褻之行為，而容留以營利罪、貪污治罪條例第11條第3項
    、第1項之關於違背職務之行為交付賄賂罪。被告辰○○、
    丑○○所為，均係犯刑法第231條第1項之意圖使女子與他人
    為性交及猥褻之行為，而容留以營利罪。被告丁○○、亥○○所為，均係犯貪污治罪條例第11條第3項、第1項之關於違
    背職務之行為交付賄賂罪。被告寅○○、子○○、戊○○、
    申○○、庚○○、午○○所為，均係犯刑法第266條第1項前
    段之在公眾得出入之場所賭博財物罪。按貪污治罪條例之犯
    罪主體，依貪污治罪條例第2條、第3條規定，係以公務員及
    與公務員共犯該條例之罪者為處罰對象。從而貪污治罪條例
    第11條第1項所規定之關於違背職務行為行賄罪，係指同條
    例第2條、第3條所規定之人，向具有該條例第2條所規定身
    分之人關於違背職務行為行賄而言。至於同條例第11條第3
    項另規定，不具第2條人員之身分而犯第1項之罪者亦同，乃
    指不具第2條人員身分之非公務員，向具有第2條所規定身分
    之人關於違背職務行為行賄者，亦依第1項規定之刑處罰之
    謂。前者為公務員對公務員行賄；後者為非公務員對公務員
    行賄，兩者之犯罪主體，迥然不同（最高法院96年度台上字
    第3031號判決意旨參照）。本件被告癸○○、壬○○、戌○○、巳○○、卯○○、丙○○、乙○○、丁○○、亥○○均
    不具依法令從事公務之人員，亦非受公務機關委託承辦公務
    之人，核均非屬貪污治罪條例第2條人員之身分，渠等對於
    公務員行賄而犯貪污治罪條例第11條第1項之罪，自應依同
    條例第11條第3項之規定論處。被告癸○○、壬○○、戌○○、巳○○、卯○○、丙○○、乙○○、辰○○、丑○○意
    圖使女子與他人為性交及猥褻之行為，而媒介以營利之低度
    行為，應為意圖使女子與他人為性交及猥褻之行為而容留以
    營利之高度行為所吸收，均不另論罪。被告癸○○、壬○○
    、戌○○、巳○○、卯○○、辰○○間就上開意圖使女子與
    他人為性交及猥褻之行為而容留以營利之犯行，被告丙○○
    、乙○○、丑○○間就上開意圖使女子與他人為性交及猥褻
    之行為而容留以營利之犯行，被告癸○○、壬○○、戌○○
    、巳○○、卯○○間就上開關於違背職務之行為交付賄賂之
    犯行，被告丙○○、乙○○、丁○○、亥○○間就96年3月
    底交付賄款1萬6千元予被告甲○○所犯關於違背職務之行為
    交付賄賂之犯行，及被告丙○○、乙○○間就自96年4月15
    日起至96年8月15日止，先後6次交付賄款予被告甲○○所犯
    關於違背職務之行為交付賄賂之犯行，被告癸○○、壬○○
    、寅○○、子○○、戊○○、申○○、庚○○、午○○間就
    上開在公眾得出入之場所賭博財物之犯行，均各有犯意之聯
    絡及行為之分擔，各應論以共同正犯。公訴人認被告丁○○
    所為係幫助犯，惟被告丁○○、丙○○、亥○○係與被告甲○○於上開時地商談結果，推由被告亥○○將賄款2萬元交
    付被告甲○○，顯見被告丁○○、丙○○、亥○○共同具有
    關於違背職務之行為交付賄賂罪之犯意聯絡，是公訴人上開
    認定，尚有誤會，併此敘明。被告壬○○、癸○○、戌○○
    、巳○○、卯○○自96年3月14日起至96年5月15日止，對被
    告甲○○關於違背職務而按月交付賄賂之犯行及被告壬○○
    、癸○○自96年2月5日起至96年9月6日止，對被告地○○關
    於違背職務而按月交付賄賂之犯行，被告丙○○、乙○○自
    96年3月底起至96年8月16日止，對被告甲○○關於違背職務
    而按月交付賄賂之犯行，乃係基於一個整體行賄決意，在具
    有相當之密切時間內為之，均持續侵害同一之單純性法益，
    且各行為之獨立性均為薄弱，依一般社會觀念，僅侵害一國
    家法益，雖對象或有不同，但目的相同，在時間差距上，尚
    屬密接，於刑法評價上，宜各視為數個舉動之接續施行，以
    包括之一行為予以評價較為合理，故為接續犯，各僅論以一
    罪。又按刑事法若干犯罪行為態樣，本質上原具有反覆、延
    續實行之特徵，立法時既予特別歸類，定為犯罪構成要件之
    行為要素，則行為人基於概括之犯意，在密切接近之一定時
    、地持續實行之複次行為，倘依社會通念，於客觀上認為符
    合一個反覆、延續性之行為觀念者，於刑法評價上，即應僅
    成立一罪；學理上所稱「集合犯」之職業性、營業性或收集
    性等具有重複特質之犯罪均屬之，例如經營、從事業務、收
    集、販賣、製造、散布等行為概念者是，最高法院著有95年
    度臺上字第1079號判決可參。而刑法第231條第1項之意圖使
    女子與他人為性交之行為，而媒介以營利罪之成立，本質上
    即具有反覆性，倘行為人基於概括之犯意，在密切接近之一
    定時間及空間內反覆從事，無非執行業務所當然，於行為概
    念上，應認為包括的一罪，僅接受一次刑法之評價為已足，
    非可認為應併合論罪。故被告壬○○、癸○○、戌○○、巳
    ○○、卯○○、辰○○自96年2月間某日起至96年5月底止，
    在上址多次反覆持續媒介、容留女子與不特定男客為性交及
    猥褻行為以牟利，及被告丙○○、乙○○、丑○○自96年3
    月15日起至96年8月15日止，在上址多次反覆持續媒介、容
    留女子與不特定男客為性交及猥褻行為以牟利，既均屬該經
    營色情行業之營業性行為且未曾間斷，於概念上應評價為包
    括的一罪之集合犯而各僅論以一罪。被告癸○○、壬○○、
    寅○○、子○○、戊○○、申○○、庚○○、午○○均係基
    於單一之決意，在密切接近之一定時、地持續實行賭博之複
    次行為，依社會客觀通念，堪認符合一個反覆、延續性之行
    為觀念，在刑法評價上，應各僅成立「集合犯」之包括一罪
    。公訴意旨另以被告壬○○、癸○○基於意圖營利之犯意聯
    絡，自96年1月間某日起至96年9月6日止，共同接續提供臺
    中市○○○○路559號之公眾得出入之場所，合夥經營「鉅
    將電子遊戲場」，並僱用具有犯意聯絡之被告寅○○、戊○○、申○○、庚○○、午○○等人擔任店員，負責店內所擺
    設如附表4編號16至26所示賭博性電子遊戲機之開分與洗分
    工作，且僱用具有犯意聯絡之被告子○○，負責管理鉅將電
    子遊戲場及維修上開電玩，而以所擺設上開賭博性電子遊戲
    機與不特定之賭客賭博財物等情，因認被告壬○○、癸○○
    、寅○○、子○○、戊○○、申○○、庚○○、午○○共犯
    有刑法第268條之意圖營利供給賭博場所及意圖營利聚眾賭
    博罪嫌。惟按刑法第266條第1項所處罰者，為賭博行為；同
    法第268條所處罰者，為供給賭博場所或聚眾賭博行為。而
    刑法第266條第1項係從自己賭博行為獲得利益；同法第268
    條係從供給賭博場所或聚眾賭博行為獲取利益，並非自賭博
    行為獲利。因此不能以賭博之人，提供賭具或賭博場所，有
    贏錢之意圖，且有較大之獲利機會，即認該賭博之人之行為
    該當刑法第268條之犯罪。另在店家擺設電動賭博機具供人
    投幣賭博，縱依該機器之設計結構，店家之勝率較高，惟其
    輸贏之或然率仍屬不確定，其性質係以該機器代替自己，與
    人在公眾得出入之場所賭博，與意圖營利供給賭博場所或聚
    眾賭博，係由他人賭博不同；且擺設電動賭博機具供人賭博
    ，店家仍係憑偶然之事實以決定財物之得喪，並無何從中抽
    取金錢圖利之情形，與刑法第268條意圖營利之要件尚屬有
    間。經查被告壬○○等8人雖在公眾得出入之場所，擺設如
    附表4編號16至26所示賭博性電子遊戲機，並以該電子遊戲
    機充作電動賭博機具，係以該機器代替被告，與人在公眾得
    出入之場所賭博，與意圖營利供給賭博場所，由他人賭博不
    同，應與刑法第268條構成要件不符。是被告壬○○等8人意
    圖營利供給賭博場所罪嫌及意圖營利聚眾賭博罪嫌，尚屬不
    足，本應就該部分為無罪之諭知，然公訴人認該部分罪嫌與
    上開論罪之普通賭博犯行，有想像競合之裁判上一罪關係，
    爰均不另為無罪之諭知。被告癸○○、壬○○所犯上開3罪
    ，被告戌○○、巳○○、卯○○、丙○○、乙○○所犯上開
    2罪，均犯意各別，犯罪構成要件不同，均應予分論併罰。
    被告乙○○於檢察官偵查中就所犯上開關於違背職務之行為
    交付賄賂罪自白犯行，被告壬○○、戌○○、巳○○、卯○○、丙○○、丁○○、亥○○均於檢察官偵查中及本院審理
    時就所犯上開關於違背職務之行為交付賄賂罪自白犯行，均
    應依貪污治罪條例第11條第4項減輕其刑。且按證人保護法
    第2條所列刑事案件之被告或犯罪嫌疑人，於偵查中供述與
    該案案情有重要關係之待證事項或其他正犯或共犯之犯罪事
    證，因而使檢察官得以追訴該案之其他共犯者，以經檢察官
    事先同意者為限，就其因供述所涉之犯罪，減輕或免除其刑
    ，同法第14條第1項定有明文；而同法第2條第3款明定貪污
    治罪條例第11條第1項、第2項之罪，為該法所稱之刑事案件
    。本件被告壬○○、戌○○、卯○○均於偵查中經檢察官同
    意依證人保護法第14條第1項規定，並載明筆錄（分別見96
    年度偵字第21613號偵查卷(二)第206頁、96年度偵字第19942
    號偵查卷(二)第99頁、96年度偵字第19942號偵查卷(二)第79頁
    ），就其等供述與該案交付、收受賄款案情有重要關係事項
    及其他正犯或共犯之犯罪事證，因而使檢察官得以追訴該案
    之其他共犯即癸○○、其他共犯即地○○，均依證人保護法
    第14條第1項規定減輕其刑，並均依規定遞減。爰審酌被告
    癸○○、壬○○、戌○○、巳○○、卯○○、丙○○、乙○○均不思以正途賺取財物，而利用媒介、容留女子與不特定
    男客為性交行為以牟利，或經營電子遊戲場從事與人賭博財
    物，並為經營色情性交易或從事與人賭博財物之遊戲場，竟
    以行賄轄區警員之方式，得以順利經營色情性交易或從事與
    人賭博財物之遊戲場，危害社會善良風氣非輕，然被告乙○○於偵查中自白犯行，被告壬○○、戌○○、巳○○、卯○○、丙○○於偵查中及本院審理時均坦承犯行，且被告壬○○、戌○○、卯○○供出共犯癸○○，被告壬○○並供出行
    賄之共犯癸○○及收賄警員地○○，使得檢察官得以追訴行
    賄之共犯癸○○及收賄警員地○○，其等犯罪後態度堪認良
    好，另被告癸○○犯後仍飾詞否認犯行，未見悔意，被告丁○○、亥○○、辰○○、丑○○、寅○○亦於偵查中及本院
    審理時坦承犯行，犯後態度良好，被告子○○、戊○○、申
    ○○、庚○○、午○○雖否認犯行，惟其等僅係受僱，並參
    酌被告壬○○等17人犯罪之動機、目的、手段、對社會所生
    危害程度等一切情狀，分別量處如主文所示之刑，並就被告
    癸○○、壬○○、戌○○、巳○○、卯○○、丙○○、乙○○、丁○○、亥○○所犯關於違背職務之行為交付賄賂罪，
    依貪污治罪條例第17條、刑法第37條第2項規定，分別宣告
    褫奪公權除癸○○2年外其餘均1年，且就被告癸○○、壬○○、戌○○、巳○○、卯○○、丙○○、乙○○所犯意圖使
    女子與他人為性交及猥褻之行為，而容留以營利罪及關於違
    背職務之行為交付賄賂罪，均定其應執行刑及就被告辰○○
    、丑○○部分均諭知易科罰金之折算標準，被告壬○○、癸○○、寅○○、子○○、戊○○、申○○、庚○○、午○○
    所犯普通賭博部分，均諭知易服勞役之折算標準。又被告丁○○、亥○○犯罪時間均在96年4月24日以前，查無中華民
    國九十六年罪犯減刑條例不予減刑之情形，應依同條例第2
    條第1項第3款之規定減其宣告刑2分之1，即均減為有期徒刑
    3月，惟褫奪公權部分依同條例第14條規定，期間不得少於1
    年，故不比照主刑減刑標準減刑。查被告壬○○固曾於73年
    間因違反槍砲彈藥刀械管制條例案件，經本院判處有期徒刑
    5月確定，並於73年間易科罰金執行完畢，惟迄今5年內未曾
    因故意犯罪受有期徒刑以上刑之宣告，被告戌○○、巳○○
    、寅○○均尚無前科，有臺灣高等法院各被告前案紀錄表附
    卷可稽，其等因為圖牟利或一時失慮致犯本案，惟犯後迭於
    警詢、偵查中及本院審理時均坦承全部犯行，已知悔悟，且
    被告壬○○、戌○○並於偵查中向檢察官供述癸○○共犯關
    於違背職務交付賄賂之犯行及地○○所犯違背職務收受賄賂
    之犯行，因而得以追訴其等上開罪行，足見被告壬○○、戌
    ○○深具悔意，其4人經此科刑教訓，應知所警惕而無再犯
    之虞，本院因認暫不執行其等4人之刑為適當，爰就被告壬○○、戌○○、巳○○、寅○○分別予以宣告緩刑4年、3年
    、3年、2年，被告壬○○、戌○○、巳○○並應於判決確定
    之日起6個月內分別向公庫支付70萬元、30萬元、30萬元，
    以啟自新。扣案如附表4編號16至27所示之物，為當場賭博
    之器具，及如附表4編號28、29所示之物，為在兌換籌碼之
    櫃台處查獲之財物，均應依刑法第266條第2項規定宣告沒收
    。另扣案如附表4編號1、15所示之物，分別係被告丙○○、
    壬○○所有供交付賄款聯絡使用之物；扣案如附表4編號2至
    13所示之物，係被告丙○○所有經營登峰舒筋館犯罪所用之
    物；扣案如附表4編號30至51所示之物，係被告癸○○所有
    且為供賭博犯罪所使用之物，均依刑法第38條第1項第2款規
    定併予宣告沒收。至於扣案如附表5編號1至7所示之物、編
    號8、9、11、13、14所示之物、編號15、16所示之物、編號
    17所示之物、編號25所示之物、編號26至29所示之物，雖分
    別為被告乙○○、丙○○、丑○○、丁○○、壬○○、癸○○所有，惟尚乏證據足認係供本件犯罪所用之物，爰不予宣
    告沒收；又扣案如附表5編號10所示之物，係江金元所有，
    非本件被告所有，另扣案如附表5編號12所示之物，係被告
    壬○○交付予被告甲○○聯絡使用，尚非被告甲○○所有，
    爰均亦不予宣告沒收。
貳、無罪部分：
一、公訴意旨略以：(一)被告天○○、己○○、甲○○均明知警方
    將實施臨檢勤務之時間或地點，係其職務上應保守秘密之資
    料，竟共同基於洩漏國防以外應秘密之消息之犯意聯絡，由
    被告甲○○於96年5月29日，在不詳地點，告知被告壬○○
    警方將於同日夜間至修紳養仕美容坊實施臨檢，並要求壬○○配合讓頭家派出所查獲非視障者從事按摩工作之違法情事
    ，以提升頭家派出所之績效。且被告甲○○復於同日19時57
    分許，在不詳地點，撥打壬○○所使用之行動電話門號0000
    000000號，並於通話中告知壬○○警方將於當日21時許，至
    修紳養仕美容坊進行臨檢，而洩漏關於中華民國國防以外應
    秘密之消息，並包庇壬○○等人犯意圖使女子與他人為性交
    或猥褻之行為，而容留以營利罪。嗣被告己○○於同日21時
    許，即率領頭家派出所之警員至修紳養仕美容坊實施臨檢，
    並在該美容坊查獲非視障者從事按摩工作之違法情事（被告
    甲○○、己○○犯公務員洩漏國防以外之秘密消息罪及犯公
    務員包庇他人圖利容留性交、猥褻罪部分，已於上述論罪，
    應予除外）。(二)被告甲○○、天○○、己○○均明知警方將
    實施臨檢勤務之時間或地點，係其職務上應保守秘密之資料
    ，竟共同基於洩漏國防以外應秘密之消息之犯意聯絡，由被
    告甲○○於96年6月1日，在不詳地點，告知丙○○警方將於
    同日夜間至登峰舒筋館實施臨檢，並要求丙○○配合讓頭家
    派出所查獲非視障者從事按摩工作之違反身心障礙者保護法
    第37條第1項之情事，以提升頭家派出所之績效。且被告甲○○復於同日20時27分許，在不詳地點，撥打丙○○所使用
    之行動電話門號0000000000號，並於通話中告知丙○○警方
    將於當日21時許，至登峰舒筋館進行臨檢，而洩漏關於中華
    民國國防以外應秘密之消息，並包庇丙○○等人犯意圖使女
    子與他人為性交或猥褻之行為，而容留以營利罪。嗣被告己○○於同日21時許，即率領其他警員至登峰舒筋館實施臨檢
    ，並在該舒筋館查獲非視障者從事按摩工作之違法情事。又
    被告甲○○、天○○另基於洩漏國防以外應秘密之消息之犯
    意聯絡，復由被告甲○○於96年6月16日22時15分許，在頭
    家派出所旁，告知丙○○警方將於2週內實施掃黃行動，並
    提醒丙○○不要接受新客人，而洩漏關於中華民國國防以外
    應秘密之消息，並包庇丙○○等人犯意圖使女子與他人為性
    交或猥褻之行為，而容留以營利罪（被告甲○○犯公務員洩
    漏國防以外之秘密消息罪及犯公務員包庇他人圖利容留性交
    、猥褻罪部分，與被告己○○犯公務員洩漏國防以外之秘密
    消息罪部分，均已於上述論罪，應予除外）。因認被告天○○涉犯公務員洩漏國防以外之秘密消息、公務員包庇他人圖
    利容留性交、猥褻罪嫌；另被告己○○涉犯公務員包庇他人
    圖利容留性交、猥褻罪嫌等語。
二、按犯罪事實應依證據認定之，無證據不得認定犯罪事實；不
    能證明被告犯罪者，應諭知無罪之判決，刑事訴訟法第154
    條第2項、第301條第1項分別定有明文。又認定不利於被告
    之事實，須依積極證據，苟積極證據不足為不利於被告事實
    之認定時，即應為有利於被告事實之認定，更不必有何有利
    之證據；認定犯罪事實所憑之證據，雖不以直接證據為限，
    間接證據亦包括在內，然而無論直接或間接證據，其為訴訟
    上之證明，須於通常一般之人均不致有所懷疑，而得確信其
    為真實之程度者，始得據為有罪之認定，倘其證明尚未達到
    此一程度，而有合理性之懷疑存在時，即無從遽為有罪之確
    信，最高法院分別著有30年上字第816號判例及76年臺上字
    第4986號判例可資參照。且刑事訴訟法第161條已於91年2月
    8日修正公布，其第1項規定：檢察官就被告犯罪事實，應負
    舉證責任，並指出證明之方法。因此，檢察官對於起訴之犯
    罪事實，應負提出證據及說服之實質舉證責任。倘其所提出
    之證據，不足為被告有罪之積極證明，或其指出證明之方法
    ，無從說服法院以形成被告有罪之心證，基於無罪推定之原
    則，自應為被告無罪判決之諭知，亦有最高法院92年度臺上
    字第128號判例意旨可資參照。
三、訊之被告天○○、己○○均否認有何上開犯行，被告天○○
    辯稱：伊不知甲○○於96年5月29日，將欲臨檢「修紳養仕
    美容坊」之訊息告知業者壬○○，亦不知甲○○要求業者於
    96年5月29日臨檢時，配合警方查獲非視障者從事按摩；且
    不知甲○○分別於96年6月1日及96年6月16日，將欲臨檢「
    登峰舒筋館」之訊息告知業者江金佑，亦不知甲○○要求業
    者於96年6月1日臨檢時，配合讓警方查獲非視障者從事按摩
    ，以提升績效等語；被告己○○辯稱：伊不知登峰舒筋館係
    從事俗稱半套、全套之色情性交易等語。經查依被告甲○○
    於96年8月16日偵查中供稱：「（問：在天○○當所長時有
    無指示對登峰要如何處理？）都沒有。」（見95年度他字第
    73 96號偵查卷(二)第41頁）；並於96年9月6日偵查中供稱：
    「（問：需要績效請壬○○幫忙（即指配合查獲明眼人按摩
    ）時，天○○有無參與或指示？）沒有，是我自己請壬○○
    幫忙，因為壬○○事先曾跟我提起，如果派出所缺色情這方
    面績效時，可以請他幫忙。」（見96年度偵字第19942號偵
    查卷(一)第165頁）；又於96年9月28日偵查中具結證稱：「（
    問：上述兩家（即指登峰、修紳養仕）配合做績效，是否天
    ○○或己○○指示的？）是己○○指示我去接洽登峰、修紳
    養仕配合做績效，讓我們查獲明眼人按摩，天○○不知道細
    節，不知道我們怎麼處理，去該兩家臨檢的時候，天○○應
    該有輪休。」（見96年度偵字第19942號偵查卷(二)第198頁）
    ；復於97年3月6日本院審理行交互詰問時具結證稱：「（問
    ：96年6月1日天○○有無要你將警方於同日夜間到「登峰美
    妍舒筋館」臨檢之事，告訴丙○○？）沒有。」、「（問：
    96年6月16日天○○有無要你告知丙○○說警方將於2週之內
    實施掃黃行動？）沒有，那是我自己告訴丙○○的，是我與
    丙○○之間的對話。」、「（問：96年5月29日天○○有無
    要你將警方於同日夜間要到「修紳養仕美容坊」臨檢之事，
    告知壬○○？）沒有。」（見本院卷(三)97年3月6日審判筆錄
    ）。可見被告天○○並未有何指示被告甲○○洩漏臨檢或實
    施掃黃行動之訊息予壬○○、丙○○，參以被告己○○帶隊
    於96年5月29日晚上臨檢修紳養仕美容坊及96年6月1日晚上
    臨檢登峰舒筋館，被告天○○分別為休假、輪休，有頭家派
    出所96年5月29日、96年6月1日勤務分配表各1紙附卷可稽（
    見本院卷(五)），自難認被告天○○確有與被告甲○○共犯上
    開洩密及包庇之犯行。另被告甲○○於偵查中及本院審理時
    均未曾提及被告己○○有何知悉登峰舒筋館係從事俗稱半套
    、全套之色情性交易之情事，且被告甲○○向登峰舒筋館業
    者丙○○收取賄款，並未朋分予被告己○○，又為被告己○○否認知悉登峰舒筋館係從事俗稱半套、全套之色情性交易
    ，尚難僅憑被告己○○將96年6月1日臨檢之時間告知被告甲○○，即遽予推定被告己○○確有包庇之犯行。此外又查無
    其他積極證據足認被告天○○、己○○有何公訴人所指訴上
    開犯行，既無證據證明被告天○○、己○○此部分犯罪，依
    法均應為無罪之諭知。
丙、據上論斷，應依刑事訴訟法第299條第1項前段、第301條第
    1項，貪污治罪條例第2條、第4條第1項第5款、第7條、第8
    條第2項、第10條第1項、第3項、第11條第3項、第1項、第4
    項、第17條，證人保護法第14條第1項，刑法第11條前段、
    第28條、第132條第1項、第231條第1項、第2項、第266條第
    1項前段、第2項、第55條、第37條第2項、第51條第5款、第
    41條第1項前段、第42條第3項前段、第74條第1項第1款、第
    2款、第2項第4款、第38條第1項第2款，中華民國九十六年
    罪犯減刑條例第2條第1項第3款、第7條、第14條，刑法施行
    法第1條之1，判決如主文。
本案經檢察官酉○○到庭執行職務。
中    華    民    國    98    年    4    月    30    日
                  刑事第五庭  審判長法  官  朱光國
                                    法  官  林慧英
                                    法  官  吳幸芬
上正本證明與原本無異。
如不服本判決，應於收受送達後10日內向本院提出上訴書狀（應
敘述具體理由並附繕本）。
上訴書狀如未敘述理由，應於上訴期間屆滿後20日內補提理由書
於本院。
                                    書記官  張孝妃
中    華    民    國    98    年    4     月    30    日
附表1：修紳養仕美容坊部分
┌──┬──────────────────────────────┐
│編號│譯文內容                                                    │
├──┼──────────────────────────────┤
│1   │基地台位置：台中縣豐原市○○街97巷1號7樓頂                  │
│    │通話時間：96:03:02- 14:32:46                                │
│    │監察號碼：0000-000000（Ａ男：巳○○）打入                   │
│    │非監察號碼：0000-000000（Ｂ男：壬○○）                     │
│    │通話內容：                                                  │
│    │Ｂ：喂！他那個..公的留多少？                                │
│    │Ａ：公留的4萬9仟差不多要到5萬，差1百多元到5萬。             │
│    │Ｂ：開銷那麼重，是怎樣啊？                                  │
│    │Ａ：我..開銷我跟他對過了！                                  │
│    │Ｂ：稍等一下！                                              │
│    │Ａ：上個月最大的開銷是雜項是22萬9仟，薪水是沒有什麼動，18萬 │
│    │    多是沒有什麼動！                                        │
│    │Ｂ：喔是這樣子！你有跟....                                  │
│  ◎│Ａ：ㄏㄟ啊！因為我們這一間店說起來也可憐，上個月總共做幾支，│
│    │    你知道嗎？                                              │
│    │Ｂ：做幾支？                                                │
│  ◎│Ａ：998支將近1千支！                                        │
│    │Ｂ：那樣利潤怎麼那麼好！                                    │
│    │Ａ：乘以7百，69萬多，一支7百而已69萬多，但是我們雜項扣較多啊│
│    │    ！雜項扣掉22萬9仟5百元，薪水發掉18萬1仟塊！             │
│    │Ｂ：他們獎金多少？                                          │
│    │Ａ：他們獎金，他們都像那邊的獎金，那個晚班的領到最高額3萬！ │
│    │Ｂ：喔！                                                    │
│    │Ａ：早班領到第一坎1萬8。                                    │
│    │Ｂ：算說領4萬8出去就對了                                    │
│    │Ａ：獎金就4萬8，但是這是他們做有到那邊才有獎金，我們有希望他│
│    │    們做到這邊。雜項上個月就多一條7萬的雜項，又多其他的一些 │
│    │    像過年的紅包1萬多元，差                                 │
│    │    不多要近10萬！                                          │
│    │Ｂ：照理講我們是不是要改2仟6或2仟7全套的，是不是代表比較好？│
│    │Ａ：這樣是賺比較多                                          │
│    │Ｂ：這樣才會浮ㄏㄡ？                                        │
│    │Ａ：ㄏㄟ再看..                                              │
│    │Ｂ：別人都做這樣子人家都做2千多支                           │
│    │Ａ：看看..改..我們做9百多支已經破紀錄了                     │
│    │Ｂ：ㄏㄟ                                                    │
│    │Ａ：從來不曾做過998支                                       │
│    │Ｂ：哈哈你娘...                                             │
│    │Ａ：1千支1千支就70萬了，1支7百塊對吧！                      │
│  ◎│Ｂ：我是先跟你確定，因為我要拿給『金門的』，我要先拿給金門仔│
│    │    ，到時我會跟他講，我怕跟他報錯了                        │
│  ◎│Ａ：ㄏㄟ啊5萬4一股5萬4，他2股就是                           │
│    │Ｂ：啊！周轉金有5萬就對了！                                 │
│  ◎│Ａ：ㄏㄟ..給他10萬零8仟，他很好賺哩..                       │
│    │Ｂ：ㄏㄟ                                                    │
│    │Ａ：拿16萬拿16萬來，第一股就分光光了，所以你要跟他講一下，叫│
│    │    他們不能胡                                              │
│    │    亂講話知道嗎！拜託一下！                                │
│    │Ｂ：好我知                                                  │
│    │Ａ：不能讓『薛的』知道..                                    │
│    │Ｂ：....                                                    │
│    │Ａ：....                                                    │
│    │備註：                                                      │
├──┼──────────────────────────────┤
│2   │基地台位置：台中縣潭子鄉○○路○段252號4樓頂                 │
│    │通話時間：96:03:14- 20:51:46                                │
│    │監察號碼：0000-000000（Ａ男：甲○○）打入                   │
│    │監察號碼：0000-000000（Ｂ男：壬○○）                       │
│    │通話內容：                                                  │
│    │Ａ：喂！                                                    │
│    │Ｂ：ㄟ.                                                     │
│    │Ａ：喔..財哥。                                              │
│  ◎│Ｂ：今天有上班嗎？                                          │
│  ◎│Ａ：沒有，今天休息！                                        │
│    │Ｂ：啊 在哪裡？人在哪裡？                                   │
│    │Ａ：在家裡！                                                │
│    │Ｂ：要出來一下嗎？                                          │
│    │Ａ：ㄟ..好啊！你看在哪裡？                                  │
│  ◎│Ｂ：老地方就好了，差不多9點20好啊？                         │
│    │Ａ：好啊好啊..                                              │
│    │Ｂ：ㄏㄡ.                                                   │
│    │Ａ：OK！                                                    │
│    │備註：                                                      │
├──┼──────────────────────────────┤
│3   │基地台位置：                                                │
│    │通話時間：96:04:10- 15:59                                   │
│    │監察號碼：0000-000000（Ａ：巳○○）打入                     │
│    │監察號碼：0000-000000（Ｂ：壬○○）                         │
│    │通話內容：                                                  │
│    │Ａ：喂，老大。                                              │
│  ◎│Ｂ：仕宗，幹你娘，那個世焜又打電話再拜託，又是10萬，要借他嗎│
│    │    ？                                                      │
│  ◎│Ａ：多少？                                                  │
│  ◎│Ｂ：還是10萬。                                              │
│  ◎│Ａ：我們公司有10萬嗎？                                      │
│  ◎│Ｂ：就我們收的先借他。                                      │
│  ◎│Ａ：有啦！10萬有啦！                                        │
│    │Ｂ：他票開來是單純啦！相幫忙，不然怎麼樣？                  │
│    │Ａ：對阿！對阿！                                            │
│    │Ｂ：你叫他要轉球組你聽懂嗎？                                │
│    │Ａ：不然一樣先借他。公款有啦！公款有到10萬有啦！            │
│  ◎│Ｂ：幹你娘，不然拜託成這樣，我想說他也對我們不錯。          │
│    │Ａ：不然一樣先借他好了。                                    │
│    │Ｂ：這樣好了。                                              │
│    │Ａ：老大ㄟ，你那個大陸電話、、                              │
│    │Ｂ：你又慘了，我不騙你。                                    │
│    │Ａ：不會！不會！這一次不會，團體去的，這應酬的、應酬的，沒辦│
│    │    法。                                                    │
│    │Ｂ：好啦！                                                  │
│    │備註：                                                      │
├──┼──────────────────────────────┤
│4   │基地台位置：                                                │
│    │通話時間：96:04:10- 20:31                                   │
│    │監察號碼：0000-000000（Ａ：壬○○）打入                     │
│    │非監察號碼：00-00000000（Ｂ：卯○○）                       │
│    │通話內容：                                                  │
│    │Ｂ：老大你找我喔。                                          │
│  ◎│Ａ：上次借十萬的那個，又要借十萬了。幹，有夠囉嗦。          │
│    │Ｂ：那你看呢？這個月收的應該有夠。                          │
│    │Ａ：你有夠嗎？                                              │
│    │Ｂ：我看一下。                                              │
│  ◎│Ａ：我們周轉金有夠嗎？                                      │
│    │Ｂ：差不多啦。                                              │
│    │Ａ：他有開票來是不會啦，他那個也可以抵的，我說十萬塊以內可以│
│    │    ，有夠囉嗦。                                            │
│    │Ｂ：不然明天再領。                                          │
│    │Ａ：你明天幾點領，不然你先不要睡，先領給我。                │
│    │Ｂ：也要銀行開門啊。                                        │
│  ◎│Ａ：我知道啊，還有，你乾脆十五號的來，我一起寄他回去好了。  │
│  ◎│Ｂ：好啊。                                                  │
│    │Ａ：這樣夠嗎？你那裡不是有個五萬的周轉金？                  │
│    │Ｂ：差不多四萬啦，因為五千五千都是這裡在換零錢的。          │
│  ◎│Ａ：喔，反正他來作一次，你看可以嗎？來就順便寄他回去。      │
│  ◎│Ｂ：你可較不用跑那麼多趟，這樣也好啦。                      │
│  ◎│Ａ：如果沒有就等十五號，隨便你。                            │
│  ◎│Ｂ：好，我曉得。                                            │
│    │備註：                                                      │
├──┼──────────────────────────────┤
│5   │基地台位置：                                                │
│    │通話時間：96:04:11- 10:17:19                                │
│    │監察號碼：0000-000000（Ａ男：壬○○）打入                   │
│    │非監察號碼：0000-000000（Ｂ男：頭家所副所長己○○）         │
│    │通話內容：                                                  │
│    │Ｂ：還在運動喔？                                            │
│    │Ａ：你怎知我去運動？                                        │
│    │Ｂ：我很厲害ㄏㄡ！                                          │
│    │Ａ：ㄏㄚ                                                    │
│    │Ｂ：沒有啦，我過去你那邊，我想說你手機是不是沒帶還是什麼，我│
│    │    剛才有轉到那邊過！你太太（指劉美瑤）跟我....            │
│    │Ａ：你有來喔？                                              │
│    │Ｂ：有啊..！你到了嗎？                                      │
│    │Ａ：我回到家裡了！                                          │
│  ◎│Ｂ：喔，你已經到了！我再轉過去我再轉過去ㄏㄡ！              │
│  ◎│Ａ：好..                                                    │
│    │Ｂ：好！                                                    │
│    │備註：                                                      │
├──┼──────────────────────────────┤
│6   │基地台位置：                                                │
│    │通話時間：96:04:11- 10:18:12                                │
│    │監察號碼：0000-000000（Ａ女：劉美瑤）打入                   │
│    │監察號碼：0000-000000（Ｂ男：壬○○）                       │
│    │通話內容：                                                  │
│  ◎│Ｂ：阿威有拿錢來寄放嗎？                                    │
│  ◎│Ａ：有啊！啊那個人也有來！                                  │
│  ◎│Ｂ：阿威錢在哪裡？                                          │
│  ◎│Ａ：錢在這邊！                                              │
│  ◎│Ｂ：你拿下來一下，快！                                      │
│  ◎│Ａ：那個人來了ㄛ？                                          │
│  ◎│Ｂ：ㄏㄟ啦，拿來！                                          │
│    │備註：                                                      │
├──┼──────────────────────────────┤
│7   │基地台位置：                                                │
│    │通話時間：96:05:15- 13:59                                   │
│    │監察號碼：0000-000000（Ａ：甲○○）打出                     │
│    │監察號碼：0000-000000（Ｂ：壬○○）                         │
│    │通話內容：                                                  │
│    │Ｂ：ㄟ。                                                    │
│    │Ａ：ㄟ，財哥喔！                                            │
│    │Ｂ：嗯，你起來了喔？                                        │
│    │Ａ：對阿！你有在睡午覺嗎？                                  │
│    │Ｂ：沒阿，我就在看電視，哪有。                              │
│    │Ａ：我想說不知道有沒有吵到你。                              │
│    │Ｂ：不會、不會。要不要、、過來坐一下？                      │
│    │Ａ：嗯，過去你那邊嗎？                                      │
│    │Ｂ：你有空嗎？                                              │
│  ◎│Ａ：這個時間應該是可以。你那邊有人嗎？                      │
│  ◎│Ｂ：有一個朋友而已，他等一下要走了，沒關係。                │
│  ◎│Ａ：這樣喔，好啦。不然我在從這裡開車過去。                  │
│    │Ｂ：好啦！好。                                              │
│    │備註：                                                      │
├──┼──────────────────────────────┤
│8   │基地台位置：                                                │
│    │通話時間：96:05:29- 18:45                                   │
│    │監察號碼：0000-000000（Ａ：壬○○）打入                     │
│    │非監察號碼：0000-000000（Ｂ：甲○○）                       │
│    │通話內容：                                                  │
│    │Ｂ：喂，你等一下有空嗎？                                    │
│    │Ａ：有ㄝ。                                                  │
│  ◎│Ｂ：不要太晚，你現在如果可以，如果有方便，來我們公園那裡，涼│
│    │    亭那裡方便嗎？                                          │
│    │Ａ：現在嗎？                                                │
│    │Ｂ：嗯。                                                    │
│    │Ａ：OK。                                                    │
│    │Ｂ：現在，好嗎？                                            │
│    │Ａ：好。                                                    │
│    │Ｂ：你現在在哪裡？                                          │
│    │Ａ：我現在在我們家附近而已。                                │
│  ◎│Ｂ：你來到這裡跟我打一下。                                  │
│    │Ａ：OK。                                                    │
│    │Ｂ：我馬上下去。                                            │
│    │備註：                                                      │
├──┼──────────────────────────────┤
│9   │基地台位置：                                                │
│    │通話時間：96:05:29- 19:00                                   │
│    │監察號碼：0000-000000（Ａ：甲○○）打出                     │
│    │非監察號碼：0000-000000（Ｂ：己○○）                       │
│    │通話內容：                                                  │
│    │Ｂ：喂。                                                    │
│    │Ａ：副座ㄛ。                                                │
│    │Ｂ：嗯。                                                    │
│    │Ａ：你現在還在外面嗎？                                      │
│    │Ｂ：騎回來所裡阿。                                          │
│    │Ａ：嗯、、你有方便的話，ㄟ、、我跟你請教一個問題。          │
│    │Ｂ：嗯、嗯。                                                │
│    │Ａ：你、、今晚那個勤務是打算幾點到幾點要處理？              │
│    │Ｂ：嗯，不一定ㄝ。怎樣嗎？你要回來否？                      │
│    │Ａ：嗯、、我現在還有朋友在這裡。                            │
│    │Ｂ：不然回來一下，騎摩托車回來一下好啦。                    │
│    │Ａ：我要等這些客人走才有辦法走。                            │
│    │Ｂ：對阿，不然我剛騎到，你又叫我騎過去。我不肯了，我。      │
│    │Ａ：好ㄚ。                                                  │
│    │Ｂ：好。                                                    │
│    │備註：                                                      │
├──┼──────────────────────────────┤
│10  │基地台位置：                                                │
│    │通話時間：96:05:29- 19:09                                   │
│    │監察號碼：0000-000000（Ａ：壬○○）打出                     │
│    │非監察號碼：0000-000000（Ｂ：甲○○）                       │
│    │通話內容：                                                  │
│  ◎│Ｂ：喂。                                                    │
│  ◎│Ａ：到了。                                                  │
│    │Ｂ：好。                                                    │
│    │備註：                                                      │
├──┼──────────────────────────────┤
│11  │基地台位置:                                                 │
│    │通話時閭: 96:05:29- 19:14                                   │
│    │監察號碼: 0000-000000 (A :壬○○)打出                       │
│    │非監察號碼: 0000-0000000 (B :卯○○)                        │
│    │通話內容:                                                   │
│    │A:你在哪?                                                   │
│    │B:公司丫。                                                  │
│    │A:等我一下。我過去一下。有代誌要跟你們講，ㄟ，那個戌○○也把│
│    │  他叫回來。                                                │
│    │B:叫他回公司嗎?                                             │
│    │A:嗯，妤嗎?                                                 │
│    │B:現在叫他回公司嗎?                                         │
│    │A:對阿!你叫他、現在幾點啦?                                  │
│    │B:現在六點多?                                               │
│    │A:你叫他八、九點，八點多來。我先過去。                      │
│    │B:妤、好、好。                                              │
│    │A:你先跟他找人，叫他不要喝酒，不要喝那麼多了。              │
│    │B:好、妤、好。                                              │
│    │A:ㄟ，把辰○○叫過來一下。                                  │
│    │B:好、妤、好。                                              │
│    │備註:                                                       │
├──┼──────────────────────────────┤
│12  │基地台位置：                                                │
│    │通話時間：96:05:29- 19:18                                   │
│    │監察號碼：0000-000000（Ａ：壬○○）打出                     │
│    │非監察號碼：0000-000000（Ｂ：卯○○）                       │
│    │通話內容：                                                  │
│  ◎│Ａ：ㄟ，你巧克力找的到嗎？要弄個明眼人按摩，巧克力有沒辦法安│
│    │    排一下嘛，不然你要找誰？按摩那一種就沒什麼了，你懂嗎？  │
│    │Ｂ：跟她講她應該肯。                                        │
│    │Ａ：什。                                                    │
│    │Ｂ：跟她講她應該肯啦。                                      │
│    │Ａ：你有他的電話嗎？                                        │
│    │Ｂ：有ㄝ。                                                  │
│    │Ａ：你跟她打一下，你先跟她打一下好嗎？                      │
│    │Ｂ：好，不然我叫他過來講。                                  │
│  ◎│Ａ：對啦！明眼人按摩沒關係。我想說叫辰○○當客人就好了。那有│
│    │    不會怎樣，那根本一種法都沒有，你聽懂嗎？                │
│    │Ｂ：那些小姐呢？                                            │
│  ◎│Ａ：變成說要罰我們店裡，變成說要罰錢這樣而已。              │
│    │Ｂ：其他的小姐不用再叫她過來嗎？                            │
│    │Ａ：要啦！我們現在就當作開始營業，你就看幾點趕快搞一搞。    │
│    │Ｂ：喔，好啦！                                              │
│    │Ａ：你聽有嗎？                                              │
│    │Ｂ：12點之前來這裡就是要解決。                              │
│    │備註：                                                      │
├──┼──────────────────────────────┤
│13  │基地台位置：                                                │
│    │通話時間：96:05:29- 19:57                                   │
│    │監察號碼：0000-000000（Ａ：壬○○）打入                     │
│    │非監察號碼：0000-000000（Ｂ：甲○○）                       │
│    │通話內容：                                                  │
│    │Ａ：喂。                                                    │
│  ◎│Ｂ：喂，今晚說九點、、                                      │
│    │Ａ：我打給你、我打給你。                                    │
│    │Ｂ：什？                                                    │
│    │Ａ：我打給你、我打給你。                                    │
│    │Ｂ：喔。                                                    │
│    │Ａ：我打給你。                                              │
│    │備註：                                                      │
├──┼──────────────────────────────┤
│14  │基地台位置：                                                │
│    │通話時間：96:06:28- 16:51                                   │
│    │監察號碼：0000-000000（Ａ：巳○○）打出                     │
│    │非監察號碼：0000-000000（Ｂ：壬○○）                       │
│    │通話內容：                                                  │
│    │Ｂ：喂。                                                    │
│  ◎│Ａ：老大仔，剛才金門董仔打給我，他的意思是說那條、、那條剩一│
│    │    個公金要分掉，我說好啦，沒差那個，那又不是我的錢。      │
│    │Ｂ：他就在問我，我說你自己跟他問就好了，因為我有問過你了，你│
│    │    說過一陣子才                                            │
│    │    要分。                                                  │
│    │Ａ：他說以後如果要補的話再補，我說好ㄚ！沒差。因為我現在還有│
│  ◎│    、、我跟他解釋說因為電錢、水錢是兩個月算一次，我怎麼知道│
│    │    扣多少。我的意思是說電錢、水電錢兩個月來一次我怎麼知道要│
│    │    扣多少。他說叫我抓，我說好ㄚ，抓兩千塊。扣掉就是一股分九│
│    │    千。我會寫一張表唸給你聽。                              │
│    │Ｂ：這樣我跟你講。                                          │
│    │Ａ：就四萬五我拿給你就對了。                                │
│    │Ｂ：你四萬五你拿給阿威，我還要給阿威錢。                    │
│    │Ａ：四萬五不是拿給你喔？                                    │
│    │Ｂ：拿給阿威啦！我還要給阿威錢你聽懂嗎？                    │
│    │Ａ：好ㄚ。九千啦！一股九千。                                │
│    │Ｂ：確定就是了。以後有問題你再說，相補。你四萬五拿給阿威啦！│
│    │    好嗎？                                                  │
│    │Ａ：好。                                                    │
│    │Ｂ：我會跟他講，剩下的不夠，我再補給你。                    │
│    │Ａ：好、好、好。我四萬五拿給阿威就對了，                    │
│    │Ｂ：對。                                                    │
│    │Ａ：我明天領給他，你跟金門董仔說就好了。                    │
│    │Ｂ：ok、ok。                                                │
│    │Ａ：好，ok、ok，掰掰。                                      │
│    │備註：                                                      │
│    │                                                            │
├──┼──────────────────────────────┤
│15  │基地台位置:                                                 │
│    │通話時間:; 96:07:31- 21:02                                  │
│    │監察號碼:0000-000000(A:壬○○)打入                          │
│    │監察號碼:0000-000000(B:巳○○ )                             │
│    │通話內容:                                                   │
│    │A:喂。                                                      │
│    │B:老大仔。                                                  │
│    │A:嗯。                                                      │
│    │B:那天那個罰單來了。那天最後一次罰單來了。                  │
│    │A:罰多少？                                                  │
│    │B:6萬，不是3萬。                                            │
│    │A:我不就要再拿3萬補你。                                     │
│    │B:對阿。                                                    │
│    │A:是不是?                                                   │
│    │B:沒啦! 不用拿到3萬，照股份算，1萬5而已。你們就5份而已。那時│
│    │  候留3萬起來，你忘記了。那時候預算3萬，後來變6萬。         │
│    │A:這樣我在拿1萬5補你。                                      │
│    │B:沒關係啦，我在處理。還有、還有，剛才這個老大，黑狗大仔打給│
│    │  我。                                                      │
│    │A:就在問阿西的電話，我就不要理他。                          │
│    │B:他是在賣什麼金?什麼?什麼?                                 │
│    │A:他那一間PUB啦!金城路那一間PUB啦!                          │
│    │B:我說我閒再去跟他捧場，他就說留一張什麼的，我現在沒去，他是│
│    │  不是留一張在那邊。                                        │
│    │A:對啦!不要就叫他拿回去。                                   │
│    │B:你跟他說我沒空就好了，我沒去就好了，還有登峰跟好又關門了，│
│    │  幹。你看會不會死?我實在是煩惱、我。登峰跟好今天又關掉了。 │
│    │A:他們關掉你就是要關，你不要鐵齒。你不要逞強，聽懂嗎? 你現在│
│    │  禁不起出事情了。                                          │
│    │B:對阿!                                                     │
│    │A:人家如果休，你就馬上叫他們休，都不用考慮，不用去問誰?     │
│    │B:馬上休喔!                                                 │
│    │A:你就馬上休，你沒有比別人厲害啦。                          │
│    │B:好，我知道，我跟阿威講。                                  │
│    │A:馬上叫他休，都不用想那麼多，先休再打算。                  │
│    │B:好，多謝你。妤，掰掰。                                    │
│    │備註:                                                       │
├──┼──────────────────────────────┤
│16  │基地台位置：                                                │
│    │通話時間：96:07:31- 21:10:56                                │
│    │監察號碼：0000-000000（Ａ：壬○○）打入                     │
│    │監察號碼：0000-000000（Ｂ：癸○○）                         │
│    │通話內容：                                                  │
│    │Ａ：喂。                                                    │
│    │Ｂ：大仔，怎樣？                                            │
│  ◎│Ａ：上次那個明眼人按摩說要罰6萬。你娘，我們扣3萬而已，所以我│
│    │    們這邊還要補他1萬5。                                    │
│    │Ｂ：扣6萬啦，扣3萬！                                        │
│    │Ａ：扣6萬啦！要6萬啦！                                      │
│    │Ｂ：對阿，那時候扣6萬阿。                                   │
│  ◎│Ａ：沒啦！六萬是另外6萬縣府的罰金。明眼人按摩我們扣3萬起來。│
│    │    總共扣一個9萬有沒有？我要補9千，你要補6千。不然怎麼辦？ │
│  ◎│Ｂ：好。                                                    │
│  ◎│Ａ：他就打電話在講，我們就跟人家分，該補還是要補給人家，才會│
│    │    單純。                                                  │
│    │Ｂ：對啦！對啦！                                            │
│    │Ａ：OK。                                                    │
│    │Ｂ：好。                                                    │
│    │備註：                                                      │
└──┴──────────────────────────────┘
附表2：登峰（雪梨）美研舒筋館部分
┌──┬──────────────────────────────┐
│編號│譯文內容                                                    │
├──┼──────────────────────────────┤
│1   │基地台位置：                                                │
│    │通話時間：96:03:24- 20:32                                   │
│    │監察號碼：0000-000000（甲○○）打入                         │
│    │非監察號碼：0000-000000（丙○○）                           │
│    │通話內容：                                                  │
│    │Ａ：喂。                                                    │
│    │Ｂ：帥哥ㄛ，我江仔。                                        │
│    │Ａ：我知道。                                                │
│  ◎│Ｂ：你這個要處理好ㄝ，不然到時候、、、、                    │
│  ◎│Ａ：我知道啦！晚上看怎麼樣阿！如果沒有我跟你講、沒有我會講。│
│    │Ｂ：好、好、好。                                            │
│    │備註：                                                      │
├──┼──────────────────────────────┤
│2   │基地台位置：                                                │
│    │通話時間：96:03:25- 11:56                                   │
│    │監察號碼：0000-000000（甲○○）打出                         │
│    │非監察號碼：0000-000000（亥○○）                           │
│    │通話內容：                                                  │
│    │Ａ：你好。                                                  │
│    │Ｂ：喂，丁仔ㄛ，你好。                                      │
│    │Ａ：今天有空嗎？                                            │
│    │Ｂ：我今天跟人家出來進香ㄝ，今天我們宮裡，就跟阿順仔，晚一點│
│    │    好嗎？                                                  │
│  ◎│Ａ：不然你回來打給我？我們所長在問我，這幾天比較忙。        │
│  ◎│Ｂ：好啦、好啦！在進香，今天來北港。                        │
│  ◎│Ａ：好啦！不然回來你在打給我。                              │
│    │Ｂ：好、好。                                                │
│    │備註：甲○○打電話約亥○○討論登峰色情店並稱所長在問。      │
├──┼──────────────────────────────┤
│3   │基地台位置：                                                │
│    │通話時間：96:04:15- 18:13                                   │
│    │監察號碼：0000-000000（Ａ：甲○○）打入                     │
│    │非監察號碼：0000-000000（Ｂ：丙○○）                       │
│    │通話內容：                                                  │
│    │Ａ：喂。                                                    │
│    │Ｂ：帥哥喔！                                                │
│    │Ａ：嗯，小江。                                              │
│  ◎│Ｂ：那個、、你今天有空嗎？                                  │
│  ◎│Ａ：晚上晚一點，我打給你好嗎？                              │
│  ◎│Ｂ：好，好，好。                                            │
│    │Ａ：ok。                                                    │
│    │備註：                                                      │
├──┼──────────────────────────────┤
│4   │基地台位置：                                                │
│    │通話時間：96:04:15- 18:19                                   │
│    │監察號碼：0000-000000（Ａ：甲○○）打入                     │
│    │非監察號碼：0000-000000（Ｂ：丙○○）                       │
│    │通話內容：                                                  │
│    │Ｂ：喂。帥哥喔。                                            │
│    │Ａ：嗯。                                                    │
│  ◎│Ｂ：那個、、阿洲（亥○○）和順仔打電話給我，叫我把簿子拿給他│
│    │    們就好了。                                              │
│    │Ａ：阿洲喔？（亥○○）                                      │
│    │Ｂ：對阿！                                                  │
│    │Ａ：別理他啦！                                              │
│    │Ｂ：什？                                                    │
│    │Ａ：別理他啦！                                              │
│    │Ｂ：別理他嗎？                                              │
│    │Ａ：嗯。                                                    │
│  ◎│Ｂ：喔，他說九點要過來跟我拿簿子。                          │
│  ◎│Ａ：你就說跟我講好了就好，已經拿給我了就好。                │
│    │Ｂ：好，你差不多幾點有空？                                  │
│    │Ａ：我等一下、、我現在人在大甲，我等一下回來，可能也差不多八│
│    │    、九點才有空。                                          │
│    │Ｂ：喔，這樣喔。                                            │
│    │Ａ：我等一下回去公司，我會回去公司一下。我經過再從你那裡去。│
│    │Ｂ：好、好、好。要到之前先打給我。我再從那裡過去。          │
│    │Ａ：好、好。                                                │
│    │Ｂ：ok，好。                                                │
│    │備註：簿子指賄款                                            │
├──┼──────────────────────────────┤
│5   │基地台位置：                                                │
│    │通話時間：96:04:15- 19:12                                   │
│    │監察號碼：0000-000000（Ａ：甲○○）打出                     │
│    │非監察號碼：0000-000000（Ｂ：丙○○）                       │
│    │通話內容：                                                  │
│    │Ｂ：你好。                                                  │
│    │Ａ：喂。你現在有沒在公司？                                  │
│    │Ｂ：我現在從這裡過去10分鐘就到了。                          │
│  ◎│Ａ：10分鐘喔，我現在也快要到了，我差不多在兩三分鐘就到了，這│
│    │    樣我在哪裡等你？                                        │
│  ◎│Ｂ：7-11。7-11那裡！                                        │
│    │Ａ：我開車啦！                                              │
│    │Ｂ：你開車嘛，好。ok。                                      │
│    │備註：                                                      │
├──┼──────────────────────────────┤
│6   │基地台位置：台中市○○區○○街25號5樓頂                     │
│    │通話時間：96:04:15- 19:24                                   │
│    │監察號碼：0000-000000（Ａ：甲○○）打入                     │
│    │監察號碼：0000-000000（Ｂ：丙○○）                         │
│    │通話內容：                                                  │
│    │Ａ：喂。                                                    │
│  ◎│Ｂ：我再2分鐘到。                                           │
│    │Ａ：銀色雅哥。                                              │
│    │Ｂ：銀色雅哥在哪？                                          │
│    │Ａ：嘻嘻。                                                  │
│    │Ｂ：ㄏㄡ，你的車銀色雅哥，ㄏㄡ、ㄏㄡ，ok，好、              │
│    │備註：                                                      │
├──┼──────────────────────────────┤
│7   │基地台位置：台中市○○區○○街25號5樓頂                     │
│    │通話時間：96:04:15- 19:27                                   │
│    │監察號碼：0000-000000（Ａ：甲○○）打入                     │
│    │非監察號碼：0000-000000（Ｂ：丁○○）                       │
│    │通話內容：                                                  │
│    │Ａ：喂。                                                    │
│    │Ｂ：喂。丁大哥喔。                                          │
│    │Ａ：嗯。                                                    │
│    │Ｂ：我阿順仔啦！                                            │
│    │Ａ：嗯，你好。                                              │
│    │Ｂ：你記得嗎？                                              │
│    │Ａ：我知道。                                                │
│    │Ｂ：嗯、我現在、、你講話方便嗎？                            │
│    │Ａ：嗯、、你講沒關係，你講。                                │
│    │Ｂ：我跟你講。                                              │
│    │Ａ：嗯                                                      │
│  ◎│Ｂ：上個月那件事有沒有？                                    │
│  ◎│Ａ：嗯。                                                    │
│  ◎│Ｂ：我有聽小江在講，說沒到你那邊嗎？                        │
│    │Ａ：後來很晚，隔差不多整個禮拜。                            │
│    │Ｂ：這樣ㄏㄡ。結果有到嗎？                                  │
│    │Ａ：不夠。                                                  │
│    │Ｂ：沒到你那裡！                                            │
│  ◎│Ａ：有到啦！有到但是數目不對。                              │
│  ◎│Ｂ：數目多少，一樣一元（一萬）嘛！                          │
│    │Ａ：什？                                                    │
│  ◎│Ｂ：你那邊一元ㄚ！姐夫那邊一元ㄚ！                          │
│  ◎│Ａ：沒啦！                                                  │
│  ◎│Ｂ：保哥那邊ㄚ！                                            │
│    │Ａ：沒啦！                                                  │
│  ◎│Ｂ：怎麼沒有？人家交給阿洲（亥○○）兩萬五ㄝ，怎麼不夠？    │
│    │Ａ：他拿兩萬給我、、沒，他拿一萬六給我。                    │
│    │Ｂ：阿洲（亥○○）拿一萬六給你？                            │
│    │Ａ：拿一萬六。                                              │
│    │Ｂ：嗯！                                                    │
│    │Ａ：他才拿一萬六給我。                                      │
│  ◎│Ｂ：剛才小江跟我說你等一下要過去跟他收。                    │
│    │Ａ：嗯。                                                    │
│  ◎│Ｂ：小江就是，他就說到底是照之前保哥講的，是交給我，拿給阿洲│
│    │    ，再拿給你，再拿給他。我等一下要過去小江那裡啦！        │
│  ◎│Ａ：我跟我們老闆講過了。                                    │
│    │Ｂ：嗯。                                                    │
│  ◎│Ａ：我老闆說、、就直接就好了，單純就好了。                  │
│    │Ｂ：直接。問題是他之前他講的、、沒啦！我講的意思是就是說、、│
│    │    喂，大哥？                                              │
│    │Ａ：不然這樣啦！今晚你如果，不然晚一點，我如果出來，不要電話│
│    │    中講，講不清                                            │
│    │    楚。好不好？                                            │
│    │Ｂ：不會啦！不會啦！我跟你講啦！                            │
│    │Ａ：嗯。                                                    │
│    │Ｂ：今晚就照數目這樣走，也都不用跟阿州，也不用跟小江討論什麼│
│    │    ，就照說照走這樣就好。因為我不要給豐原這邊的兄弟、還有臺│
│    │    中這邊的兄弟這樣為難。我也不要給我、、我姐夫難做人。我乾│
│    │    脆如果這件事要橋，我乾脆叫小劉、阿洲他大哥出來講就好了  │
│    │Ａ：你現在意思是怎樣？                                      │
│    │Ｂ：叫連忠仔（譯音）出來講更好橋，連忠仔（譯音）跟保哥更麻吉│
│    │    。                                                      │
│    │Ａ：不然你現在意思是怎樣？                                  │
│    │Ｂ：我現在意思就是說，小江跟我說沒到你的手。                │
│    │Ａ：嗯。                                                    │
│    │Ｂ：阿洲（亥○○）跟我說有。但是我不能找阿洲（亥○○）嘛！  │
│    │Ａ：嗯。                                                    │
│  ◎│Ｂ：了解嗎？但是後來丁仔、、那個什麼、、小江跟我說，說你22或│
│    │    23那邊有過去。                                          │
│    │Ａ：嗯、嗯。                                                │
│    │Ｂ：但是他不好意思跟阿洲漏氣。                              │
│    │Ａ：嗯。                                                    │
│    │Ｂ：人家真的親自拿錢交給他。                                │
│    │Ａ：對阿！對阿！事實就是這樣                                │
│  ◎│Ｂ：這樣就漏氣了。所以我才說乾脆今晚三頭兩面坐下來講，但是照│
│    │    說要照走，不要這樣亂弄。人家保哥他的人這這麼阿沙力，我們│
│    │    怎麼可以給人家為難。                                    │
│    │Ａ：呵。                                                    │
│    │Ｂ：有什麼事情也我擔而已，怎麼可能經過第二層。              │
│    │Ａ：對啦！                                                  │
│  ◎│Ｂ：為了這件事你跟小江說完，阿洲（亥○○）上來剛才被我打。我│
│    │    說的意思是阿洲（亥○○）你今天沒什麼跟人家答覆，你不應該│
│    │    跟人家拿那個東西，人家開店，人家裝潢花好幾百萬，這不是小│
│    │    玩笑ㄝ，人家他們阿姐要開店ㄝ，小江只不過、、不實要跟我老│
│    │    實，你對人家不實沒關係，你要跟我講，要讓我知道我怎麼進退│
│    │    。                                                      │
│    │Ａ：對啦！你去跟他講是不是事實他沒交？                      │
│  ◎│Ｂ：丁大哥，等一下阿洲（亥○○）打電話要接你，我跟你講就是這│
│    │    個錢額，我馬上要收，我一定交到你的手裡，這樣好嗎？你等我│
│    │    的電話。因為阿洲（亥○○）他現在車已經開來我的門口了，我│
│    │    要出門了。                                              │
│    │Ａ：要講怎樣？                                              │
│    │Ｂ：你跟他說我不知道，但是我現在有事情。反正今晚差不多八點半│
│    │    到你那裡。                                              │
│  ◎│Ａ：但是我現在跟小江見面了。                                │
│    │Ｂ：好阿！沒關係阿，但是我就是要叫他講清楚。                │
│    │Ａ：要叫誰講？                                              │
│    │Ｂ：叫小江、叫阿洲（亥○○）講清楚，我不要給我們、、對吧，那│
│    │    種事情不能開玩笑。                                      │
│    │Ａ：現在要怎麼講？你的意思是怎樣，聽不懂、                  │
│    │Ｂ：我的意思是我現在過來ㄚ！我看看他是要怎麼跟我講。        │
│    │Ａ：要跟小江講嗎？                                          │
│    │Ｂ：對啊！我也不要只聽小江講的一面之詞啦！就要清楚這樣就對了│
│    │    。                                                      │
│    │Ａ：不過現在我會先走ㄝ。                                    │
│    │Ｂ：好啦！                                                  │
│    │Ａ：你現在看怎樣，晚上如果有需要我出來那個，再講沒關係ㄚ！  │
│    │Ｂ：好啦！我知道、我知道。                                  │
│    │Ａ：好、好、好。                                            │
│    │備註：                                                      │
├──┼──────────────────────────────┤
│8   │基地台位置：台中縣譚子鄉○○路○段252號4樓頂                │
│    │通話時間：96:04:15- 20:05                                   │
│    │監察號碼：0000-000000（Ａ：甲○○）打入                     │
│    │監察號碼：0000-000000（Ｂ：丁○○）                         │
│    │通話內容：                                                  │
│    │Ａ：喂。                                                    │
│    │Ｂ：喂，丁大哥喔！                                          │
│    │Ａ：嗯。                                                    │
│    │Ｂ：我在下尾這邊，消防栓這裡。                              │
│    │Ａ：你是誰？                                                │
│    │Ｂ：阿順仔啦！                                              │
│    │Ａ：在哪裡？                                                │
│    │Ｂ：在你所（派出所）的下尾這裡ㄚ！                          │
│    │Ａ：下尾哪裡？                                              │
│    │Ｂ：派出所旁邊這個豪宅啦。                                  │
│    │Ａ：旁邊。                                                  │
│    │Ｂ：對阿！你走出來外面就看到阿洲（亥○○）的車了。我跟阿洲（│
│    │    亥○○）坐在                                            │
│    │    車裡。                                                  │
│    │Ａ：我回來家裡，你等一下，我等一下才有出去。                │
│  ◎│Ｂ：ㄚ所長、、不是啦！剛才小江不是說兩元半都交給你了。      │
│  ◎│Ａ：對阿！                                                  │
│    │Ｂ：對阿！                                                  │
│    │Ａ：怎樣？                                                  │
│    │Ｂ：現在人呢？                                              │
│    │Ａ：我回來家裡阿！                                          │
│  ◎│Ｂ：對阿，但是另外五角要拿出來啊 ！                         │
│    │Ａ：你等一下，等我過去好嗎？                                │
│    │Ｂ：等一下、等一下，阿洲（亥○○）。                        │
│    │Ｃ（亥○○）：喂。                                          │
│    │Ａ：嗯。                                                    │
│    │Ｃ（亥○○）：丁ㄟ喔！                                      │
│    │Ａ：你等我過去、你等我過去。                                │
│    │Ｃ（亥○○）：好、好、好。                                  │
│    │備註：                                                      │
├──┼──────────────────────────────┤
│9   │基地台位置：                                                │
│    │通話時間：96:04:15- 20:48                                   │
│    │監察號碼：0000-000000（Ａ：甲○○）打出                     │
│    │監察號碼：0000-000000（Ｂ：丙○○）                         │
│    │通話內容：未接通。                                          │
├──┼──────────────────────────────┤
│10  │基地台位置：                                                │
│    │通話時間：96:04:15- 20:55                                   │
│    │監察號碼：0000-000000（Ａ：甲○○）打入                     │
│    │監察號碼：0000-000000（Ｂ：丙○○）                         │
│    │Ａ：喂。                                                    │
│    │Ｂ：你找我。                                                │
│    │Ａ：有在忙嗎？                                              │
│    │Ｂ：沒關係你說沒關係，我在旁邊。                            │
│    │Ａ：還是見面講，電話中好講嗎？                              │
│    │Ｂ：見面我沒空，我帶客人。                                  │
│    │Ａ：這樣不然改天找機會啦！                                  │
│    │Ｂ：有什麼狀況嗎？                                          │
│  ◎│Ａ：嘿嘿嘿。他兩個叫我出去。                                │
│    │Ｂ：嗯。                                                    │
│  ◎│Ａ：說叫我要拿五張給他。                                    │
│    │Ｂ：嗯。                                                    │
│  ◎│Ａ：嘿嘿。說那是他們的。我不知道，我就拿給他們了。          │
│  ◎│Ｂ：唉，我當初就直接找阿保處理就好了。                      │
│    │Ａ：他現在意思說固定要這樣處理，以後固定要這樣處理。        │
│  ◎│Ｂ：上面的意思呢？                                          │
│    │Ａ：什？                                                    │
│    │Ｂ：上面的意思呢？                                          │
│  ◎│Ａ：我長仔（所長）今天休息ㄚ，不然還是找機會，我看讓你跟我老│
│    │    闆（所長）自己講。                                      │
│    │Ｂ：好ㄚ！                                                  │
│    │Ａ：這樣好嗎？                                              │
│  ◎│Ｂ：我現在是說針對你處理就好了。                            │
│  ◎│Ａ：對阿！他現在都推給我老闆（所長）ㄚ！像阿洲說那個什麼不夠│
│    │    的都拿給我老闆。我老闆天休息，我說等明天我在問他。      │
│    │Ｂ：對阿！問一下比較穩。                                    │
│  ◎│Ａ：一定是沒有的啦！那想也知道一定是沒有。因為我有跟我所長、│
│    │    、我有跟我老闆說，我老闆他也不知道這件事阿！他如果知道他│
│    │    就會講了對吧！他就會跟我講了，我跟他提起，他說怎麼這樣。│
│    │Ｂ：不然你看怎樣再打跟我講。                                │
│    │Ａ：對阿！我現在就是說狀況讓你稍微了解一下。                │
│    │Ｂ：我知道、我知道。                                        │
│  ◎│Ａ：我跟他講，如果要這樣那五張以後不要經過我這裡。          │
│    │Ｂ：我了解你的意思。                                        │
│    │Ａ：我是這樣跟他說。                                        │
│    │Ｂ：比較不會複雜。                                          │
│    │Ａ：這幾天有機會見面再談啦！                                │
│    │Ｂ：好，OK、OK。                                            │
│    │Ａ：你說你什麼時候要住院ㄚ？                                │
│    │Ｂ：星期三（4月18日）。                                     │
│    │Ａ：星期三喔！這樣還來的及啦！                              │
│    │Ｂ：會啦！會啦！                                            │
│    │Ａ：這兩天如果我比較有空的時間再出來講一下。我看我老闆有沒有│
│    │    空，好嗎？                                              │
│    │Ｂ：好，OK，辛苦你啦！                                      │
│    │Ａ：不會、不會。不要這樣講                                  │
│    │Ｂ：好，OK。                                                │
│    │備註：                                                      │
├──┼──────────────────────────────┤
│11  │基地台位置：                                                │
│    │通話時間：96:04:16- 21:09                                   │
│    │監察號碼：0000-000000（Ａ：甲○○）打出                     │
│    │監察號碼：0000-000000（Ｂ：丙○○）                         │
│    │通話內容：                                                  │
│    │Ｂ：你好。                                                  │
│    │Ａ：喂，你等一下有空嗎？                                    │
│    │Ｂ：現在還在載客人。                                        │
│    │Ａ：一下子就好了，我跟你講幾句話而已。                      │
│    │Ｂ：這樣就差不多10點那邊好嗎？                              │
│    │Ａ：10點嗎？                                                │
│    │Ｂ：好。                                                    │
│  ◎│Ａ：這樣10點要老地方還是怎樣？                              │
│  ◎│Ｂ：不然你方便過來我這裡嗎？                                │
│  ◎│Ａ：對阿，就7-11那裡嗎？                                    │
│    │Ｂ：好，OK，老地方。                                        │
│    │Ａ：好                                                      │
│    │備註：                                                      │
├──┼──────────────────────────────┤
│12  │基地台位置：                                                │
│    │通話時間：96:04:17- 16:10:33                                │
│    │監察號碼：0000-000000（Ａ男：甲○○）打入                   │
│    │非監察號碼：0000-000000（Ｂ男：丙○○）                     │
│    │通話內容：                                                  │
│    │Ａ：喂！                                                    │
│    │Ｂ：喂！帥哥ㄛ                                              │
│    │Ａ：是.是.是                                                │
│  ◎│Ｂ：現在..昨晚講好了。                                      │
│    │Ａ：昨晚嗎？                                                │
│    │Ｂ：我昨晚講好了                                            │
│    │Ａ：我知啊！他有打給我                                      │
│    │Ｂ：嗯、嗯                                                  │
│    │Ａ：阿順有打給我。                                          │
│  ◎│Ｂ：說要再拿回去給你，有拿回去給你嗎？                      │
│    │Ａ：還、、還沒有跟我連絡耶！                                │
│    │Ｂ：喔                                                      │
│    │Ａ：嗯，沒關係啦！                                          │
│  ◎│Ｂ：我有跟他講下個月開始就我們自己處理了。                  │
│    │Ａ：喔。                                                    │
│    │Ｂ：是啊！                                                  │
│    │Ａ：他跟我講，還在跟我講，我講不然…是啊！啊見面再講，見面再│
│    │    講，沒關係啦！                                          │
│  ◎│Ｂ：我跟他講，我說不用了，下個月開始我自己處理這樣。        │
│    │Ａ：這樣喔！                                                │
│    │Ｂ：好，我們在聯絡就好。                                    │
│    │Ａ：好好，這樣了解。                                        │
│    │Ｂ：謝謝你，不好意思。                                      │
│    │Ａ：沒關係，不要這樣講。                                    │
│    │Ｂ：不會不會，不要這樣講。                                  │
│    │備註：                                                      │
├──┼──────────────────────────────┤
│13  │基地台位置：                                                │
│    │通話時間：96:05:15- 20:06                                   │
│    │監察號碼：0000-000000（Ａ：甲○○）打入                     │
│    │監察號碼：0000-000000（Ｂ：丙○○）                         │
│    │通話內容：                                                  │
│    │Ａ：喂。                                                    │
│    │Ｂ：喂，我江仔。                                            │
│    │Ａ：嗯。                                                    │
│  ◎│Ｂ：你今天晚上12點有空嗎？                                  │
│    │Ａ：12點、、我看看，我不知道什麼班？你等一下我看一下。      │
│    │Ｂ：好。                                                    │
│  ◎│Ａ：12點值班ㄝ。                                            │
│    │Ｂ：值班？                                                  │
│    │Ａ：嗯。                                                    │
│    │Ｂ：值班在裡面還是巡邏？                                    │
│    │Ａ：在裡面ㄝ。                                              │
│  ◎│Ｂ：我去門口，你出來這樣方便嗎？                            │
│  ◎│Ａ：應該可以吧！                                            │
│    │Ｂ：可以啦ㄏㄡ！                                            │
│    │Ａ：嗯、嗯。                                                │
│    │Ｂ：我開車過去，你再出來，車上就好了。我告訴你，都不會煩你了│
│    │    。                                                      │
│    │Ａ：不然見面再講ㄚ。                                        │
│    │Ｂ：好，OK。                                                │
│    │Ａ：好。                                                    │
│    │備註：15號，丙○○約甲○○於頭家所前交賄。                  │
├──┼──────────────────────────────┤
│14  │基地台位置：                                                │
│    │通話時間：96:05:15- 23:03                                   │
│    │監察號碼：0000-000000（Ａ：甲○○）打入                     │
│    │監察號碼：0000-000000（Ｂ：丙○○）                         │
│    │通話內容：                                                  │
│    │Ａ：喂。                                                    │
│    │Ｂ：你有沒在公司？                                          │
│    │Ａ：我現在巡邏在外面。                                      │
│    │Ｂ：在外面嗎？                                              │
│    │Ａ：馬上會進去啦！                                          │
│    │Ｂ：要多久？                                                │
│  ◎│Ａ：現在就可以回去了，沒關係。                              │
│    │Ｂ：這樣喔！                                                │
│    │Ａ：不然差不多、                                            │
│    │Ｂ：幾分鐘？                                                │
│    │Ａ：10分鐘左右。                                            │
│  ◎│Ｂ：10分鐘，好，這樣我在門口那裡。                          │
│    │Ａ：好。                                                    │
│    │備註：15號，丙○○約甲○○於頭家所前交賄。                  │
├──┼──────────────────────────────┤
│15  │基地台位置：台中縣譚子鄉○○路42巷133號7樓                  │
│    │通話時間：96:05:15- 23:09                                   │
│    │監察號碼：0000-000000（Ａ：甲○○）打入                     │
│    │監察號碼：0000-000000（Ｂ：丙○○）                         │
│    │通話內容：                                                  │
│    │Ａ：喂。                                                    │
│  ◎│Ｂ：丁仔喔，你到了嗎？                                      │
│  ◎│Ａ：好。好。我到了。                                        │
│    │Ｂ：好、好、好。                                            │
│    │Ａ：你在哪？                                                │
│    │備註：15號，丙○○約甲○○於頭家所前交賄。                  │
├──┼──────────────────────────────┤
│16  │基地台位置:                                                 │
│    │通話時間:96:05:31-17:38:17                                  │
│    │監察號碼:0000-000000(A男:丙○○)打出                        │
│    │非監察號碼:0000-000000(B男:甲○○)                          │
│    │通話內容:                                                   │
│    │B:喂!                                                       │
│    │A:歹勢，剛才沒有聽到!                                       │
│    │B:不要緊，不要緊!                                           │
│    │A:ㄏㄟ                                                      │
│    │B:啊你今晚差不多幾點會過去那邊?                             │
│    │A:我是‥我現在人就在這邊了，啊看9點可以嗎?                  │
│    │B:9點那個時間比較不剛好!                                    │
│    │A:8點?                                                      │
│    │B吆點好嗎?                                                  │
│    │A:8點啦ㄏㄡ                                                 │
│    │B:ㄏㄟ8點好嗎?                                              │
│    │A:喔8點安排好ok!                                            │
│    │B:不是不是‥要跟你說事情而已!不是要幹嘛!                    │
│    │A:這樣子喔!                                                 │
│    │B:ㄏㄟ                                                      │
│    │A:ㄟ你現在要過來嗎!我現在在這邊!                            │
│    │B:我現在‥我等一下要去載小孩!                               │
│    │A:這樣就7點!                                                │
│    │B:我8點要上班。                                             │
│    │A:喔，不要緊我都在這邊‥                                    │
│    │B:喔這樣子喔好好‥                                          │
│    │A:8點啦8點之前                                              │
│    │B:8點之前ㄏㄟ‥，                                           │
│    │A:喔，好啦!ok好‥                                           │
│    │備註:甲○○與丙○○約見面。                                 │
├──┼──────────────────────────────┤
│17  │基地台位置:                                                 │
│    │通話時間:96:05:31-19:36:24                                  │
│    │監察號碼:0000-000000(A男:丙○○)打出                        │
│    │非監察號碼:0000-000000(B男:甲○○)                          │
│    │通話內容:                                                   │
│    │B:喂!                                                       │
│    │A:我在店裡!                                                 │
│    │B:嗯                                                        │
│    │A:我在店裡了                                                │
│    │B:這樣‥好好‥                                              │
│    │備註:甲○○與丙○○約見面。                                 │
├──┼──────────────────────────────┤
│18  │基地台位置：                                                │
│    │通話時間：96:06:01-19:47:09                                 │
│    │監察號碼：0000-000000（Ａ男：丙○○ ）打出                  │
│    │非監察號碼：0000-000000（Ｂ女：乙○○ ）                    │
│    │通話內容：                                                  │
│    │Ｂ：喂！                                                    │
│    │Ａ：喂！                                                    │
│    │Ｂ：ㄏㄟ怎樣？                                              │
│  ◎│Ａ：等他們回來再包還是怎樣？                                │
│  ◎│Ｂ：紅包怎樣？                                              │
│  ◎│Ａ：要等你過來包就好了？                                    │
│  ◎│Ｂ：ㄏㄟ啊！                                                │
│    │Ａ：ㄏㄡ好..                                                │
│  ◎│Ｂ：ㄟ客人也要去嗎？                                        │
│  ◎│Ａ：阿裕要去啊！                                            │
│    │Ｂ：ㄏㄚ                                                    │
│    │Ａ：阿裕可能要去吧！                                        │
│    │Ｂ：要去警察局嗎？                                          │
│    │Ａ：應該....                                                │
│    │Ｂ：等一下會帶去！ㄏㄡ出來再包就好了！                      │
│    │Ａ：好..                                                    │
│    │備註：6月1日丙○○店內以明眼人按摩，套招供頭家所取締。      │
├──┼──────────────────────────────┤
│19  │基地台位置：                                                │
│    │通話時間：96:06:01-20:27:41                                 │
│    │監察號碼：0000-000000（Ａ男：丙○○ ）打入                  │
│    │非監察號碼：0000-000000（Ｂ男：甲○○ ）                    │
│    │通話內容：                                                  │
│    │Ａ：喂！                                                    │
│  ◎│Ｂ：喂，9點你知道啦ㄏㄡ？                                   │
│  ◎│Ａ：我知道我知..                                            │
│    │Ｂ：ㄏㄡ..這樣OK啦ㄏㄡ                                      │
│    │Ａ：沒問題沒問題ㄏㄟ..                                      │
│    │Ｂ：好好，OK！                                              │
│    │Ａ：拜拜！                                                  │
│    │備註：甲○○告知丙○○警方將於九點前往。                    │
├──┼──────────────────────────────┤
│20  │基地台位置：                                                │
│    │通話時間：96:06:01-22:10:39                                 │
│    │監察號碼：0000-000000（Ａ男：丙○○ ）打出                  │
│    │非監察號碼：0000-000000（Ｂ女：乙○○）                     │
│    │通話內容：                                                  │
│    │Ｂ：喂！                                                    │
│    │Ａ：你人在哪裡？                                            │
│    │Ｂ：在對面，怎樣？                                          │
│    │Ａ：你開過來我在7-11這邊，阿裕回來了！                      │
│    │Ｂ：回來了？                                                │
│    │Ａ：ㄏㄟ說都沒有囉.. 啦. 說作作寫寫這樣子，有沒有從事不法行 │
│    │    為沒有，沒有就寫寫叫他簽名簽一簽就叫他回來..            │
│    │Ｂ：好好..                                                  │
│    │備註：6月1日丙○○店內以明眼人按摩，套招供頭家所取締。      │
├──┼──────────────────────────────┤
│21  │基地台位置：                                                │
│    │通話時間：96:06:01-22:56:08                                 │
│    │監察號碼：0000-000000（Ａ男：丙○○ ）打出                  │
│    │非監察號碼：0000-000000（Ｂ女：乙○○ ）                    │
│    │通話內容：                                                  │
│    │Ｂ：喂！                                                    │
│  ◎│Ａ：喂！阿雄也回來了。                                      │
│    │Ｂ：啊！沒有什麼吧？                                        │
│  ◎│Ａ：沒有什麼！都很客氣！                                    │
│  ◎│Ｂ：都照這樣講就對了..                                      │
│    │Ａ：ㄏㄟ                                                    │
│    │Ｂ：若回來叫他甩甩..                                        │
│    │Ａ：好...                                                   │
│    │備註：員工廖志雄以負責人身分前往頭家所做筆錄。              │
├──┼──────────────────────────────┤
│22  │基地台位置：                                                │
│    │通話時間：96:06:15- 19:39                                   │
│    │監察號碼：0000-000000（Ａ：丙○○）打入                     │
│    │非監察號碼：0000-000000（Ｂ：丙○○友人）                   │
│    │通話內容：                                                  │
│    │Ａ：喂，你好。                                              │
│    │Ｂ：你在哪？                                                │
│    │Ａ：在佛具店。                                              │
│    │Ｂ：你看好了嗎？                                            │
│    │Ａ：現在還在看，怎樣？                                      │
│    │Ｂ：沒，每次你睡覺起來都慌慌張張就跑了。                    │
│  ◎│Ａ：沒阿，趕時間、那電話、今天要送錢過去公關那裡。          │
│    │Ｂ：早一點叫你，你也爬不起來，叫你不要你就要。              │
│    │Ａ：OK啦，嗯。                                              │
│    │備註：丙○○對友人稱今天要送錢給公關，對頭家所甲○○行賄。  │
├──┼──────────────────────────────┤
│23  │基地台位置：                                                │
│    │通話時間：96:06:15- 19:56                                   │
│    │監察號碼：0000-000000（Ａ：甲○○）打入                     │
│    │監察號碼：0000-000000（Ｂ：丙○○）                         │
│    │通話內容：                                                  │
│    │Ａ：喂。                                                    │
│  ◎│Ｂ：喂，你幾點下班？                                        │
│    │Ａ：今天沒上班？                                            │
│    │Ｂ：這樣、、你有空嗎？                                      │
│    │Ａ：沒做什麼阿！                                            │
│    │Ｂ：沒做什麼嗎？                                            │
│    │Ａ：你在公司嗎？                                            │
│    │Ｂ：對阿！                                                  │
│  ◎│Ａ：我等一下，我吃飽，出去我再打給你。                      │
│    │Ｂ：好。                                                    │
│    │備註：15號，丙○○約甲○○交賄。【蒐證錄影資料】            │
├──┼──────────────────────────────┤
│24  │基地台位置：                                                │
│    │通話時間：96:06:15- 20:40                                   │
│    │監察號碼：0000-000000（Ａ：甲○○）打入                     │
│    │監察號碼：0000-000000（Ｂ：丙○○）                         │
│    │通話內容：                                                  │
│    │Ｂ：喂，你好。                                              │
│  ◎│Ａ：我在7-11這裡。                                          │
│  ◎│Ｂ：喔、好。                                                │
│    │備註：15號，丙○○與甲○○於7-11前見面交賄。【有蒐證錄影為證│
│    │】                                                          │
├──┼──────────────────────────────┤
│25  │基地台位置：                                                │
│    │通話時間：96:06:16- 22:15                                   │
│    │監察號碼：0000-000000（Ａ：甲○○）打出                     │
│    │監察號碼：0000-000000（Ｂ：丙○○）                         │
│    │通話內容：                                                  │
│    │Ｂ：喂，你好。                                              │
│    │Ａ：喂，你在哪？                                            │
│    │Ｂ：在店裡。                                                │
│  ◎│Ａ：你有方便開車來上次旁邊這裡嗎？                          │
│  ◎│Ｂ：7-11那裡嗎？                                            │
│  ◎│Ａ：公司旁邊這裡。                                          │
│    │Ｂ：好、好、好，我馬上過去。                                │
│    │備註：甲○○約丙○○見面。                                  │
├──┼──────────────────────────────┤
│26  │基地台位置：                                                │
│    │通話時間：96:06:16- 22:32                                   │
│    │監察號碼：0000-000000（Ａ：丙○○）打入                     │
│    │監察號碼：00-00000000（Ｂ：乙○○）                         │
│    │通話內容：                                                  │
│    │Ａ：你好。                                                  │
│    │Ｂ：你在裡面還是外面？                                      │
│    │Ａ：裡面阿！                                                │
│    │Ｂ：應該要跟隔壁問一下，你感覺不用嗎？不然這樣一直點也不是辦│
│    │    法？                                                    │
│    │Ａ：跟他講他也不承認阿！                                    │
│    │Ｂ：也是不承認，一定不會承認。                              │
│    │Ａ：對阿！                                                  │
│    │Ｂ：他就是、你怎麼知道是我們？                              │
│  ◎│Ａ：而且現在只是跟我們通知，叫我們自己小心一點而已。        │
│  ◎│Ｂ：也一定會下來就對了。                                    │
│  ◎│Ａ：對阿！他的意思是說為期兩個禮拜。                        │
│  ◎│Ｂ：為期兩禮拜就對了！                                      │
│    │Ａ：不用每天這樣，但是就是為期兩個禮拜。                    │
│  ◎│Ｂ：兩個禮拜客人都不要收？                                  │
│  ◎│Ａ：對啦！對啦！                                            │
│  ◎│Ｂ：下禮拜開始算就對了。這樣我們就這2個禮拜在外面看著。     │
│  ◎│Ａ：嗯。我認為應該在禮拜一、禮拜二。是說他剛才有說他們潭子所│
│    │    ，明天是支援，頭家所支援潭子所去抓掃黃的。              │
│  ◎│Ｂ：掃黃。                                                  │
│    │Ａ：嗯，派便衣出去。                                        │
│    │Ｂ：明天？                                                  │
│    │Ａ：嗯。他是支援潭子所。                                    │
│    │Ｂ：ㄏㄡ、ㄏㄡ、ㄏㄡ。                                      │
│    │Ａ：派三個便衣過去給他們。                                  │
│    │Ｂ：明天就要開始抓了？他們那邊。                            │
│    │Ａ：他們那邊可能是這樣，我說我這邊什麼時候？他說你禮拜一在開│
│    │    始就好了。禮拜一注意一下，因為要衝也一定要搜索票開下來。│
│    │Ｂ：要開搜索票喔！                                          │
│  ◎│Ａ：他是今天朋友打電話跟他講的，再來分頭宰就被罵，開會回來就│
│    │    被罵。                                                  │
│  ◎│Ｂ：分頭仔被罵？                                            │
│  ◎│Ａ：分頭仔罵頭家所的阿保。                                  │
│  ◎│Ｂ：阿保還沒調走？                                          │
│    │Ａ：還沒。                                                  │
│    │Ｂ：不會調了嗎？                                            │
│    │Ａ：七月初才會調走。                                        │
│    │Ｂ：七月才調走，罵他就對了。                                │
│    │Ａ：嗯。                                                    │
│    │Ｂ：報到分局、總局去。                                      │
│    │Ａ：現在分局下命命的。                                      │
│    │Ｂ：分局上次有來的一組那個嘛！                              │
│    │Ａ：嗯。                                                    │
│    │Ｂ：隔壁怎麼還沒來處理。                                    │
│    │Ａ：不用處理了，斷水斷電了。                                │
│    │Ｂ：拔走了嗎？                                              │
│    │Ａ：確定斷水斷電了。                                        │
│    │Ｂ：有確定斷水斷電。                                        │
│    │Ａ：嗯、嗯。所以我跟他講，他說他也不會把它報上去了。        │
│    │Ｂ：不要了，不要給它報了？                                  │
│    │Ａ：嗯。確定斷水斷電就好了。                                │
│    │Ｂ：ㄏㄡ、ㄏㄡ、ㄏㄡ。                                      │
│    │Ａ：他是說現在只顧我們這一間而已，叫我們小心一點就好了。    │
│    │Ｂ：還沒斷電斷水？                                          │
│    │Ａ：但是縣府、、府已經要把他斷水斷電了。                    │
│    │Ｂ：斷水斷電不會通知他們吧！                                │
│    │Ａ：不會、不會。                                            │
│    │Ｂ：這種不會吧！                                            │
│    │Ａ：不會。                                                  │
│    │Ｂ：好啦！                                                  │
│    │備註：丙○○與甲○○見面後，向乙○○轉述與丁面談內容：甲○○│
│    │通知分局執行掃黃，要業者小心。                              │
├──┼──────────────────────────────┤
│27  │基地台位置：                                                │
│    │通話時間：96:06:18- 21:54                                   │
│    │監察號碼：0000-000000（Ａ：丙○○）打出                     │
│    │監察號碼：00-00000000（Ｂ：乙○○）                         │
│    │通話內容：                                                  │
│    │Ａ：喂，你好。                                              │
│    │Ｂ：你有沒在店裡？                                          │
│    │Ａ：有啊！                                                  │
│    │Ｂ：有沒新客人？                                            │
│    │Ａ：沒ㄝ。                                                  │
│    │Ｂ：沒啦ㄏㄡ？都舊客人啦吧。                                │
│    │Ａ：對啊。                                                  │
│    │Ｂ：今天應該還沒吧。                                        │
│    │Ａ：今天應該會比較差。                                      │
│    │Ｂ：早麼說？                                                │
│    │Ａ：明天端午節。所以今天應該也沒什麼狀況                    │
│    │Ｂ：明天也端午節。                                          │
│  ◎│Ａ：對啊！他說下禮拜，我忘記跟他問包不包括禮拜一、禮拜二。  │
│  ◎│Ｂ：你等一下要拿錢給他啊！                                  │
│  ◎│Ａ：我晚一點再過去拿。                                      │
│  ◎│Ｂ：還是我拿過去給你。                                      │
│  ◎│Ａ：不然你拿過來給我。我在車底。                            │
│  ◎│Ｂ：在車裡喔。                                              │
│  ◎│Ａ：早上的報表也都在我這裡。                                │
│  ◎│Ｂ：早上的報表在你那裡嘛！                                  │
│    │Ａ：嗯、嗯。                                                │
│  ◎│Ｂ：我過去找你，我順便帶肉粽過去。你在拿給他就好了。        │
│    │Ａ：ㄏㄡ、好。                                              │
│    │Ｂ：這樣ㄏㄡ。                                              │
│    │Ａ：好、好。                                                │
│    │備註：                                                      │
│    │一、登峰色情店由乙○○作帳。                                │
│    │二、乙○○將端午節賄款交丙○○後，由丙○○行賄甲○○。      │
├──┼──────────────────────────────┤
│28  │基地台位置：                                                │
│    │通話時間：96:06:18- 22:29                                   │
│    │監察號碼：0000-000000（Ａ：甲○○）打出                     │
│    │監察號碼：0000-000000（Ｂ：丙○○）                         │
│    │通話內容：                                                  │
│    │Ａ：喂。                                                    │
│  ◎│Ｂ：我在外面前面這裡。                                      │
│  ◎│Ａ：我在巡邏ㄝ。                                            │
│  ◎│Ｂ：你在巡邏喔？                                            │
│    │Ａ：對阿！等一下12點才有進去。                              │
│    │Ｂ：喔，12點才有進去嗎？                                    │
│    │Ａ：嗯。                                                    │
│    │Ｂ：好、好、好。這樣我12點再打給你。                        │
│    │Ａ：好。                                                    │
│    │備註：丙○○與甲○○相約12點見面，約交端午節的賄款。        │
├──┼──────────────────────────────┤
│29  │基地台位置：                                                │
│    │通話時間：96:06:19- 00:06                                   │
│    │監察號碼：0000-000000（Ａ：甲○○）打入                     │
│    │監察號碼：0000-000000（Ｂ：丙○○）                         │
│    │通話內容：                                                  │
│    │Ａ：喂。                                                    │
│    │Ｂ：喂，你有空了嗎？                                        │
│    │Ａ：嗯、、還沒到公司ㄝ。                                    │
│    │Ｂ：還沒到公司ㄛ！                                          │
│    │Ａ：現在大約在10分鐘才會到。                                │
│    │Ｂ：還10分鐘嗎？                                            │
│    │Ａ：對阿！                                                  │
│    │Ｂ：這樣我在你們前面那邊等你就好了。                        │
│    │Ａ：好、好。                                                │
│    │Ｂ：好。                                                    │
│    │備註：丙○○約甲○○見面，所以約12點交端午節的賄款。        │
├──┼──────────────────────────────┤
│30  │基地台位置：                                                │
│    │通話時間：96:06:19- 00:21                                   │
│    │監察號碼：0000-000000（Ａ：甲○○）打入                     │
│    │監察號碼：0000-000000（Ｂ：丙○○）                         │
│    │通話內容：                                                  │
│    │Ａ：喂。                                                    │
│    │Ｂ：我在門口了。                                            │
│    │Ａ：好。                                                    │
│    │備註：丙○○約甲○○見面，交端午節之賄款。                  │
├──┼──────────────────────────────┤
│31  │基地台位置：                                                │
│    │通話時間：96:06:19- 00:28                                   │
│    │監察號碼：0000-000000（Ａ：丙○○）打出                     │
│    │監察號碼：00-00000000（Ｂ：乙○○）                         │
│    │通話內容：                                                  │
│    │Ｂ：喂。                                                    │
│  ◎│Ａ：剛講好了，講差不多十幾分？                              │
│  ◎│Ｂ：嗯。                                                    │
│  ◎│Ａ：現在總共、他的區，分局就對了，我們豐原分局，有七間被點（│
│    │    檢舉），                                                │
│    │Ｂ：七間被點（檢舉）喔。                                    │
│    │Ａ：七間被點。                                              │
│    │Ｂ：ㄏㄡ。                                                  │
│    │Ａ：現在大家都懷疑說是好。                                  │
│    │Ｂ：大家都懷疑好嗎？                                        │
│    │Ａ：大家都懷疑好。這是一點。                                │
│    │Ｂ：嗯、嗯、嗯。                                            │
│    │Ａ：第二點就是說，為什麼叫我們這兩禮拜、、也不一定說、、反正│
│    │    一組的巡官來他們派出所是說，一定要辦就對了。            │
│    │Ｂ：嗯。                                                    │
│    │Ａ：所以說不一定會開搜索票啦，但是來的時候，反正你們就是沒有│
│    │    就對了。                                                │
│    │Ｂ：嗯。                                                    │
│    │Ａ：如果一組的來，最多我們就是明眼人按摩讓你抓走這樣而已。  │
│    │Ｂ：嗯。                                                    │
│    │Ａ：這樣而已，你聽懂我們意思嗎？如果真的開搜索票要來衝，你們│
│    │    就是陌生人不要收。                                      │
│    │Ｂ：嗯。                                                    │
│  ◎│Ａ：就算他來衝，你們這些小姐不要承認，保險套不要被看到，跟我│
│    │    們說的模式差不多，都說沒有就好了。                      │
│    │Ｂ：嗯。ㄏㄡ、ㄏㄡ。                                        │
│    │Ａ：就是這兩個禮拜內。如果還有什麼動作、還是什麼，他會打電話│
│    │    跟我通知。                                              │
│    │Ｂ：ㄏㄡ、ㄏㄡ。這樣。                                      │
│  ◎│Ａ：嗯。那個錢跟你說謝謝啦！肉粽他再拿給那些同仁吃，早班這幾│
│    │    個吃這樣。                                              │
│    │Ｂ：嗯。                                                    │
│    │Ａ：                                                        │
│    │備註：                                                      │
├──┼──────────────────────────────┤
│32  │基地台位置：                                                │
│    │通話時間：96:07:15- 21:47                                   │
│    │監察號碼：0000-000000（Ａ：丙○○）打出                     │
│    │監察號碼：0000-000000（Ｂ：甲○○）                         │
│    │通話內容：                                                  │
│    │Ｂ：喂。                                                    │
│    │Ａ：有空了嗎？                                              │
│    │Ｂ：我等一下打給你好嗎？我在忙。                            │
│    │Ａ：ㄏㄡ，好。                                              │
│    │Ｂ：我等你電話。                                            │
│    │Ａ：好。                                                    │
│    │備註：                                                      │
├──┼──────────────────────────────┤
│33  │基地台位置：                                                │
│    │通話時間：96:07:16- 00:24                                   │
│    │監察號碼：0000-000000（Ａ：甲○○）打出                     │
│    │監察號碼：0000-000000（Ｂ：丙○○）                         │
│    │通話內容：                                                  │
│    │Ｂ：喂，你好。                                              │
│    │Ａ：喂，我要兩點才有空喔！                                  │
│    │Ｂ：兩點嗎？                                                │
│    │Ａ：會太晚嗎？                                              │
│    │Ｂ：還是改明天？                                            │
│    │Ａ：嗯、、、、、                                            │
│    │Ｂ：現在幾點？                                              │
│    │Ａ：現在12點。                                              │
│    │Ｂ：這樣沒關係啦！可以啦！                                  │
│    │Ａ：可以嗎？                                                │
│    │Ｂ：我跟人家在泡茶。                                        │
│    │Ａ：ㄏㄡ、ㄏㄡ。                                            │
│    │Ｂ：這樣可以。                                              │
│    │Ａ：好。                                                    │
│    │Ｂ：2點要約在哪裡？還是我打給你？                           │
│    │Ａ：一樣就可以了，不然再打！好嗎？                          │
│    │Ｂ：好，不然兩點聯絡。                                      │
│    │Ａ：好。                                                    │
│    │備註：                                                      │
├──┼──────────────────────────────┤
│34  │基地台位置：                                                │
│    │通話時間：96:07:16- 02:10                                   │
│    │監察號碼：0000-000000（Ａ：甲○○）打出                     │
│    │監察號碼：0000-000000（Ｂ：丙○○）                         │
│    │通話內容：                                                  │
│    │Ｂ：喂，你現在在哪裡？                                      │
│    │Ａ：我現在過去7-11好嗎？                                    │
│    │Ｂ：好、好、好，我馬上過去。                                │
│    │備註：甲○○與丙○○見面交賄。【蒐證錄影資料】              │
├──┼──────────────────────────────┤
│35  │基地台位置：                                                │
│    │通話時間：96:07:16- 02:22                                   │
│    │監察號碼：0000-000000（Ａ：丙○○）打出                     │
│    │監察號碼：00-00000000（Ｂ：乙○○）                         │
│    │通話內容：                                                  │
│    │Ｂ：喂。                                                    │
│    │Ａ：喂，拿去了。這次這個所長很老實，但是他會想辦法。        │
│    │Ｂ：想辦法給他。                                            │
│    │．．．．．．                                                │
└──┴──────────────────────────────┘
附表3：鉅將電子遊藝場部分
┌──┬──────────────────────────────┐
│編號│譯文內容                                                    │
├──┼──────────────────────────────┤
│1   │基地台位置：                                                │
│    │通話時間：96.02.05- 11:22                                   │
│    │監察號碼：0000-000000（Ａ：壬○○）打入                     │
│    │非監察號碼：0000-000000（Ｂ：中市刑大組長張復國）           │
│    │通話內容：                                                  │
│  ◎│Ａ：你叫你厝邊打個電話給我一下。                            │
│    │Ｂ：喔，我老婆在問你那個是在哪的？那間房子是幾年了？        │
│    │Ａ：那是社皮國宅你不知道，差不多十年了。                    │
│    │Ｂ：那裡面幾坪？                                            │
│    │Ａ：權狀三十七，實的二十四，有一個平面車位。                │
│    │Ｂ：那是在幾樓？                                            │
│    │Ａ：五樓。                                                  │
│    │Ｂ：地址呢？                                                │
│    │Ａ：社皮路63號5樓。                                         │
│    │Ｂ：好啦，我老婆同事在問。                                  │
│  ◎│Ａ：叫你厝邊打個電話耶。                                    │
│  ◎│Ｂ：好啦。                                                  │
│    │備註：2月5日壬○○請張復國聯絡四分局巡佐地○○。            │
├──┼──────────────────────────────┤
│2   │基地台位置：                                                │
│    │通話時間：96.02.05- 12:03                                   │
│    │監察號碼：0000-000000（Ａ：壬○○）打入                     │
│    │非監察號碼：0000-000000（Ｂ：巡佐地○○）                   │
│    │通話內容：                                                  │
│  ◎│Ａ：你晚上有空嗎？                                          │
│    │Ｂ：晚上，幾點？                                            │
│    │Ａ：你看幾點啊。                                            │
│  ◎│Ｂ：不然，六點好不好？                                      │
│    │Ａ：OK，好。                                                │
│    │備註：2月5日地○○受張復國通知後，打給壬○○約見面。        │
├──┼──────────────────────────────┤
│3   │基地台位置：高雄縣旗山事業林區第六十林班地內                │
│    │通話時間：96:03:05- 20:15:41                                │
│    │監察號碼：0000-000000（Ａ男：壬○○）打出                   │
│    │非監察號碼：0000-000000（Ｂ男：癸○○）                     │
│    │通話內容：                                                  │
│    │Ｂ：喂！                                                    │
│    │Ａ：怎樣？                                                  │
│    │Ｂ：啊 你是走去哪裡？剛才那一支電話00000000你打的嗎？       │
│  ◎│Ａ：不是..ㄟ啊你ㄏㄟ（那個）有過沒？你要過去一下..          │
│  ◎│Ｂ：幹..我剛好就是要叫你問看怎樣？幾點在那裡？              │
│    │Ａ：他剛就有打給我看怎樣，我等一下馬上打給你，你準備好了嗎？│
│    │Ｂ： ㄏㄟ啊..                                               │
│    │Ａ：這樣我馬上跟你聯絡。                                    │
│  ◎│Ｂ：你先跟他問看幾點在，我在過去找他。                      │
│    │Ａ：OK！OK！OK！                                            │
│    │備註：壬○○在高雄旅遊，打電話提醒癸○○找地○○交賄。      │
├──┼──────────────────────────────┤
│4   │基地台位置：高雄縣旗山事業林區第六十林班地內                │
│    │通話時間：96:03:05- 20:16:39                                │
│    │監察號碼：0000-000000（Ａ男：壬○○）打出                   │
│    │非監察號碼：0000-000000（Ｂ男：巡佐地○○）                 │
│    │通話內容：                                                  │
│    │Ｂ：喂！                                                    │
│  ◎│Ａ：幾點有空？                                              │
│    │Ｂ：嗯..要幾點？                                            │
│    │Ａ：看你..                                                  │
│    │Ｂ：我沒差啦。                                              │
│  ◎│Ａ：這樣好，不然10點！                                       │
│    │Ｂ：好！OK！                                                │
│    │備註：約時間交賄。                                          │
├──┼──────────────────────────────┤
│5   │基地台位置：高雄縣旗山事業林區第六十林班地內                │
│    │通話時間：96:03:05- 20:17:44                                │
│    │監察號碼：0000-000000（Ａ男：壬○○）打出                   │
│    │非監察號碼：0000-000000（Ｂ男：癸○○）                     │
│    │通話內容：                                                  │
│    │Ｂ：喂！                                                    │
│    │Ａ：ㄟ10點！                                                │
│    │Ｂ：10點嗎？                                                │
│    │Ａ：ㄏㄟ我跟他約好ㄏㄡ。                                    │
│    │Ｂ：好啦！好啦！                                            │
│    │備註：南屯地區電玩由癸○○出面行賄。                        │
├──┼──────────────────────────────┤
│6   │基地台位置：                                                │
│    │通話時間：96:03:20- 10:07                                   │
│    │監察號碼：0000-000000（Ａ男：癸○○）打出                   │
│    │非監察號碼：00-00000000（Ｂ男：鉅將電玩店員工、Ｃ：員工阿豐 │
│    │）                                                          │
│    │通話內容：                                                  │
│    │Ｂ：大世界你好。                                            │
│    │Ａ：明峰（音譯）喔。                                        │
│    │Ｂ：是。                                                    │
│    │Ａ：那個！阿豐有在嗎？                                      │
│    │Ｂ：有。                                                    │
│    │Ａ：麻煩一下。                                              │
│    │Ｂ：好。                                                    │
│  ◎│Ａ：阿豐ㄡ。                                                │
│  ◎│Ｃ：是，董仔。                                              │
│  ◎│Ａ：昨晚怎樣？                                              │
│  ◎│Ｃ：昨晚嘔肉（輸）八千八？                                  │
│  ◎│Ａ：嘔肉（輸）八千八！                                      │
│  ◎│Ｃ：是。                                                    │
│    │Ａ：喔，啊現在有人嗎？                                      │
│    │Ｃ：現在！現在裡面兩個人，清清的。                          │
│    │Ａ：這樣喔！                                                │
│    │Ｃ：ㄏㄟ！                                                  │
│    │Ａ：那個.. 那個什麼；我那天再講說要想.. 要印一些DM出去發的。│
│    │Ｃ：有啊！                                                  │
│    │Ａ：ㄏㄟ啊，稍微想一下。                                    │
│    │Ｃ：好，OK                                                  │
│    │Ａ：想一下，這次要印一些出去發，不然很久沒有做廣告了。      │
│    │Ｃ：喔！好啊！                                              │
│    │Ａ：嗯。                                                    │
│    │Ｃ：OK。                                                    │
│    │備註：癸○○打電話詢問鉅將電玩店輸贏情形。                  │
├──┼──────────────────────────────┤
│7   │基地台位置：                                                │
│    │通話時間：96:03:22- 20:54:07                                │
│    │監察號碼：0000-000000（Ａ男：癸○○）打出                   │
│    │監察號碼：0000-000000（Ｂ男：壬○○）                       │
│    │通話內容：                                                  │
│    │Ｂ：喂！                                                    │
│    │Ａ：啊！你看的怎樣？                                        │
│    │Ｂ：還沒還沒我等一下才要過去！我現在在潭子這邊！            │
│  ◎│Ａ：..南屯嘔肉15萬多幹...死了...                            │
│    │Ｂ：是怎樣？                                                │
│    │Ａ：金明星讓人家拉到9萬9，現在又行星擱欠到付5碰，一字付5碰. │
│    │    么壽..                                                  │
│    │Ｂ：客人有比較多嗎？                                        │
│    │Ａ：也是差不多南屯，就差不多是這樣子！幹他娘這幾天一直嘔肉看│
│    │    要怎樣才好！                                            │
│    │Ｂ：看這兩天會不會剪（贏）不然要怎樣！                      │
│    │Ａ：ㄚ魯....                                                │
│    │Ｂ：不好搞！                                                │
│    │Ａ：你過去潭子喔？                                          │
│    │Ｂ：ㄏㄟ這邊有一些事情我過來看一下！                        │
│    │Ａ：喔！好啦！好啦！                                        │
│    │備註：壬○○與癸○○討論電玩店輸贏。                        │
├──┼──────────────────────────────┤
│8   │基地台位置：                                                │
│    │通話時間：96:04:05- 17:14                                   │
│    │監察號碼：0000-000000（Ａ：壬○○）打入                     │
│    │非監察號碼：0000-000000（Ｂ：癸○○）                       │
│    │通話內容：                                                  │
│    │Ｂ：喂！                                                    │
│    │Ａ：怎樣？                                                  │
│  ◎│Ｂ：你沒問看看厝邊什麼時侯有空？聊一下啊。                  │
│  ◎│Ａ：有要事嗎？                                              │
│  ◎│Ｂ：沒有啦，哪有什麼要事，今天5號囉。                       │
│    │Ａ：我等一下跟他聯絡，我這一圈打完。今天清明節掃墓慎終追遠一│
│    │    下。                                                    │
│    │Ｂ：好啦，等一下再聯絡。                                    │
│    │備註：癸○○請壬○○聯絡南屯警方交賄。                      │
├──┼──────────────────────────────┤
│9   │基地台位置：                                                │
│    │通話時間：96:04:05- 18:37                                   │
│    │監察號碼：0000-000000（Ａ：壬○○）打出                     │
│    │監察號碼：0000-000000（Ｂ：張復國）                         │
│    │Ｂ：喂！仙仔！                                              │
│    │Ａ：ㄏㄟ                                                    │
│  ◎│Ｂ：你也叫我那個厝邊打電話給我一下好嗎？                    │
│  ◎│Ａ：ㄛ                                                      │
│    │Ｂ：ㄏㄡ                                                    │
│    │Ａ：好啊！好..                                              │
│    │Ｂ：好，麻煩你，謝謝！                                      │
│    │備註：壬○○請張復國居間聯絡南屯警方交賄。                  │
├──┼──────────────────────────────┤
│10  │基地台位置：                                                │
│    │通話時間：96:04:05- 18:59:50                                │
│    │監察號碼：0000-000000（Ａ男：張復國）打入                   │
│    │監察號碼：0000-000000（Ｂ男：地○○）                       │
│    │通話內容：                                                  │
│    │Ｂ：喂！                                                    │
│    │Ａ：喂！ㄏㄟ「土龍」！                                      │
│    │Ｂ：ㄏㄟ                                                    │
│    │Ａ：啊你回去南部還是..？                                    │
│    │Ｂ：沒有啊！                                                │
│    │Ａ：沒有喔，在台中喔？                                      │
│    │Ｂ：ㄏㄟ啊！                                                │
│  ◎│Ａ：厝邊說叫你打個電話給他！                                │
│  ◎│Ｂ：喔                                                      │
│  ◎│Ａ：ㄏㄡ                                                    │
│  ◎│Ｂ：好！                                                    │
│    │Ａ：好好。                                                  │
│    │備註：                                                      │
├──┼──────────────────────────────┤
│11  │基地台位置：                                                │
│    │通話時間：96:04:05- 19:02                                   │
│    │監察號碼：0000-000000（Ａ：壬○○）打入                     │
│    │監察號碼：0000-000000（Ｂ：癸○○）                         │
│  ◎│Ｂ：大哥，我過來了，有在啦。                                │
│    │Ａ：好啦好啦，OK。                                          │
│    │備註：與收賄警地○○約好。                                  │
├──┼──────────────────────────────┤
│12  │基地台位置:                                                 │
│    │通話時間: 96:04:06- 16:11                                   │
│    │監察號碼: 0000-000000 (A :壬○○)打入                       │
│    │非監察號碼: 0000-000000 (B :癸○○)                         │
│    │通話內容:                                                   │
│    │B:董事長，我今天經過綏遠路我們那邊對面有一間透天的要租多少你│
│    │  知道嗎？                                                  │
│    │A:多少?                                                     │
│    │B:要租二萬五而已。                                          │
│    │A:真的假的?                                                 │
│    │B:真的啊。                                                  │
│    │A:那你沒有進去講一下。                                      │
│    │B:哈，那阿龍是說如果可以辦擴大，他要租啦。                  │
│    │A:那你不是說要辦什麼?                                       │
│    │B:要辦變更執照啊。                                          │
│    │A:這樣變更的過去嗎?                                         │
│    │B:要問看看，我是想說那個透天四樓才租二萬五六。              │
│    │A:滿的時候我們也不用怨嘆，搞不好阿龍不要整理我們回去也很好整│
│    │  理啦，一間作暗間的也沒關係。                              │
│    │B:我知道，但是你這樣的時候是不是我們就辦理營業面積擴大就好。│
│    │  一樣用那支牌，但是可以用二個面積你知道嗎。                │
│    │A:那就辦看看，看能不能辦得起來。叫建築師。                  │
│    │B:是啊，不然人家那個才租多少而巳。                          │
│  ◎│A:那昨天那個有去哪裡處理好了是嗎？(指前一晚向南屯警方行賄)  │
│  ◎│B:嗯，好了。                                                │
│    │A:好啦。                                                    │
│    │備註:壬○○詢問癸○○向地○○行賄之事辦妥沒。               │
├──┼──────────────────────────────┤
│13  │基地台位置：                                                │
│    │通話時間：96:05:20- 09:06                                   │
│    │監察號碼：0000-000000（Ａ：癸○○）打出                     │
│    │監察號碼：00-00000000（Ｂ：鉅將電玩店員工、Ｃ：員工阿豐）   │
│    │通話內容：                                                  │
│    │Ｂ：喂。大世界你好。                                        │
│    │Ａ：阿偉喔。                                                │
│    │Ｂ：嗯。                                                    │
│    │Ａ：阿豐在嗎？                                              │
│    │Ｂ：在，等一下喔。                                          │
│    │（轉接Ｃ男：員工阿豐）                                      │
│    │Ｃ：喂。                                                    │
│  ◎│Ａ：豐哥喔。                                                │
│  ◎│Ｃ：嗯。                                                    │
│  ◎│Ａ：大夜怎麼樣？                                            │
│  ◎│Ｃ：嘔肉（輸）九條四。                                      │
│  ◎│Ａ：嘔（輸）這麼多喔。                                      │
│  ◎│Ｃ：行星啦！                                                │
│  ◎│Ａ：行星喔！                                                │
│  ◎│Ｃ：嗯。行星嘔肉（輸）差不多七條、七條六的樣子。            │
│  ◎│Ａ：這樣。                                                  │
│    │Ｃ：薛董，薛董當班2支正5碰，2支都滿宮的。薛董寄七條七吧！   │
│    │Ａ：現在有人玩嗎？                                          │
│    │Ｃ：現在、、行星沒有。現在現場有四個客人。                  │
│    │Ａ：這樣，好ㄚ、好ㄚ。                                      │
│    │Ｃ：OK。                                                    │
│    │備註：                                                      │
├──┼──────────────────────────────┤
│14  │基地台位置：                                                │
│    │通話時間：96:06:02-17:35:36                                 │
│    │監察號碼：0000-000000（Ａ男：地○○）打出                   │
│    │非監察號碼：0000-000000（Ｂ男：壬○○ ）                    │
│    │通話內容：                                                  │
│    │Ｂ：喂！                                                    │
│  ◎│Ａ：喂！你昨天說叫我打給你喔？                              │
│  ◎│Ｂ：對啊，我想說你那個菜單可以嗎？                          │
│    │Ａ：不知道啊，我就還沒.. 我也不知道你那裡的地址！你要寫.. 你│
│    │    要用住址給我！                                          │
│    │Ｂ：喔，這樣我了解，這樣哪時候你有空？                      │
│    │Ａ：ㄏㄚ？                                                  │
│  ◎│Ｂ：哪時候有空？                                            │
│  ◎│Ａ：晚上好嗎？                                              │
│  ◎│Ｂ：看幾點？                                                │
│  ◎│Ａ：9點，因為我等一下要給人家請客！                         │
│    │Ｂ：好，OK！了解！                                          │
│    │Ａ：ㄏㄡ                                                    │
│    │Ｂ：好...                                                   │
│    │備註：                                                      │
├──┼──────────────────────────────┤
│15  │基地台位置：                                                │
│    │通話時間：96:07:05- 13:31                                   │
│    │監察號碼：0000-000000（Ａ：癸○○）打出                     │
│    │監察號碼：0000-000000（Ｂ：壬○○）                         │
│    │通話內容：                                                  │
│    │、、、（節略）、、、                                        │
│    │Ａ：ㄟ，你什麼時候會回去家裡？                              │
│    │Ｂ：等一下要回去了。                                        │
│    │Ａ：這樣喔！這樣我等一下再打給你。                          │
│    │Ｂ：怎樣？                                                  │
│  ◎│Ａ：沒阿！厝邊仔那個。                                      │
│  ◎│Ｂ：喔！好啦！                                              │
│    │備註：                                                      │
├──┼──────────────────────────────┤
│16  │基地台位置：                                                │
│    │通話時間：96:07:05- 20:01                                   │
│    │監察號碼：0000-000000（Ａ：壬○○）打出                     │
│    │監察號碼：0000-000000（Ｂ：張復國）                         │
│    │通話內容：                                                  │
│    │Ｂ：喂。                                                    │
│    │Ａ：ㄟ，仙仔。                                              │
│    │Ｂ：嗯。                                                    │
│  ◎│Ａ：你沒叫厝邊仔打電話給我，打這一支好嗎？                  │
│    │Ｂ：好啊。                                                  │
│    │Ａ：麻煩一下，謝謝。                                        │
│    │備註：                                                      │
├──┼──────────────────────────────┤
│17  │基地台位置：                                                │
│    │通話時間：96:07:05- 20:06                                   │
│    │監察號碼：0000-000000（Ａ：張復國）打出                     │
│    │監察號碼：0000-000000（Ｂ：地○○）                         │
│    │通話內容：                                                  │
│    │Ｂ：喂。                                                    │
│    │Ａ：土龍，在忙嗎？                                          │
│    │Ｂ：在外面。                                                │
│  ◎│Ａ：在外面喔！隔壁說叫你打個電話給他。0000-000000。         │
│    │Ｂ：我知道。                                                │
│  ◎│Ａ：這支你知道嗎？                                          │
│  ◎│Ｂ：070389。                                                │
│  ◎│Ａ：嗯，0988的。                                            │
│    │Ｂ：好。                                                    │
│    │備註：                                                      │
├──┼──────────────────────────────┤
│18  │基地台位置：                                                │
│    │通話時間：96:07:05- 20:08                                   │
│    │監察號碼：0000-000000（Ａ：壬○○）打入                     │
│    │監察號碼：0000-000000（Ｂ：地○○）                         │
│    │通話內容：                                                  │
│    │Ａ：喂。                                                    │
│    │Ｂ：怎樣？                                                  │
│  ◎│Ａ：什麼時候有空？                                          │
│    │Ｂ：你現在在哪裡？                                          │
│    │Ａ：我在附近。                                              │
│    │Ｂ：在附近喔！                                              │
│    │Ａ：嗯。                                                    │
│  ◎│Ｂ：差不多、、現在、、差不多、、八點半。                    │
│    │Ａ：好、OK、好。                                            │
│    │備註：                                                      │
├──┼──────────────────────────────┤
│19  │基地台位置：                                                │
│    │通話時間：96:07:05- 20:21                                   │
│    │監察號碼：0000-000000（Ａ：壬○○）打出                     │
│    │監察號碼：0000-000000（Ｂ：癸○○）                         │
│    │通話內容：                                                  │
│    │Ｂ：喂。                                                    │
│    │Ａ：喂，你出門了嗎？                                        │
│    │Ｂ：有啊，我剛出門而已。                                    │
│    │Ａ：什？                                                    │
│    │Ｂ：剛出門而已。                                            │
│    │Ａ：靠背，我以為你快到了，你爸跟人家說八點半。              │
│    │Ｂ：沒關係啦！沒關係啦！                                    │
│    │Ａ：嗯。                                                    │
│    │備註：                                                      │
├──┼──────────────────────────────┤
│20  │基地台位置：                                                │
│    │通話時間：96:07:05- 20:38                                   │
│    │監察號碼：0000-000000（Ａ：壬○○）打入                     │
│    │監察號碼：0000-000000（Ｂ：地○○）                         │
│    │通話內容：                                                  │
│    │Ａ：喂。                                                    │
│    │Ｂ：你到哪了？                                              │
│    │Ａ：什？                                                    │
│    │Ｂ：你到哪了？                                              │
│    │Ａ：要到了，靠背，我在等他、在等他，晚一點有關係嗎？        │
│    │Ｂ：好。                                                    │
│    │備註：                                                      │
├──┼──────────────────────────────┤
│21  │基地台位置：                                                │
│    │通話時間：96:07:05- 20:39                                   │
│    │監察號碼：0000-000000（Ａ：壬○○）打出                     │
│    │監察號碼：0000-000000（Ｂ：癸○○）                         │
│    │通話內容：                                                  │
│    │Ｂ：喂。                                                    │
│    │Ａ：你到哪裡了？                                            │
│    │Ｂ：我剛出發而已。你在趕什麼？                              │
│    │Ａ：現在才出發？他在催我了，你娘，你不早講一點，我實在、、。│
│    │Ｂ：好啦！好啦！                                            │
│    │備註：                                                      │
├──┼──────────────────────────────┤
│22  │基地台位置：                                                │
│    │通話時間：96:07:05- 20:53                                   │
│    │監察號碼：0000-000000（Ａ：癸○○）打出                     │
│    │監察號碼：0000-000000（Ｂ：壬○○）                         │
│    │通話內容：                                                  │
│    │Ｂ：ㄟ。                                                    │
│    │Ａ：你在店裡嗎？                                            │
│    │Ｂ：你直接過去就好了，他在等。                              │
│    │Ａ：喔，好啦！好啦！                                        │
│    │Ｂ：了解嗎？                                                │
│    │Ａ：ㄏㄡ。                                                  │
│    │Ｂ：你直接轉過去，就不用再轉過來這裡。                      │
│    │Ａ：你在那邊嗎？                                            │
│    │Ｂ：我在這邊啊！                                            │
│    │Ａ：不用去載一下。                                          │
│    │Ｂ：載你？                                                  │
│  ◎│Ａ：我來載你就好了。                                        │
│  ◎│Ｂ：好啦！好啦！                                            │
│    │備註：                                                      │
├──┼──────────────────────────────┤
│23  │基地台位置：                                                │
│    │通話時間：96:08:05- 18:50                                   │
│    │監察號碼：0000-000000（Ａ：壬○○）打出                     │
│    │監察號碼：0000-000000（Ｂ：張復國）                         │
│    │通話內容：                                                  │
│    │Ｂ：喂。                                                    │
│    │Ａ：喂，仙仔喔，。                                          │
│    │Ｂ：怎樣？                                                  │
│  ◎│Ａ：你叫我厝邊仔打個電話給我好嗎？                          │
│  ◎│Ｂ：這樣喔！好啊。                                          │
│    │Ａ：嗯。                                                    │
│    │備註：                                                      │
├──┼──────────────────────────────┤
│24  │基地台位置：                                                │
│    │通話時間：96:08:05- 18:51：43                               │
│    │監察號碼：0000-000000（Ａ：地○○）打入                     │
│    │非監察號碼：0000-000000（Ｂ：張復國）                       │
│    │通話內容：                                                  │
│    │Ａ：喂。                                                    │
│    │Ｂ：喂，有沒有在忙？                                        │
│    │Ａ：要去吃飯呢。                                            │
│  ◎│Ｂ：吃飯，隔壁叫你打一下電話給他。                          │
│  ◎│Ａ：但是我沒有帶出來。                                      │
│  ◎│Ｂ：沒有帶出來，沒有你回去才打。                            │
│    │Ａ：好啦，好。                                              │
│    │備註：                                                      │
├──┼──────────────────────────────┤
│25  │基地台位置：                                                │
│    │通話時間：96:08:05- 20:33:10                                │
│    │監察號碼：0000-000000（Ａ：壬○○）打入                     │
│    │監察號碼：0000-000000（Ｂ：地○○）                         │
│    │通話內容：                                                  │
│  ◎│Ａ：喂，幾點有空？                                          │
│  ◎│Ｂ：現在就有了。                                            │
│    │Ａ：這樣好，了解。                                          │
│    │備註：                                                      │
├──┼──────────────────────────────┤
│26  │基地台位置：                                                │
│    │通話時間：96:08:05- 20:33:47                                │
│    │監察號碼：0000-000000（Ａ：壬○○）打出                     │
│    │監察號碼：0000-000000（Ｂ：癸○○）                         │
│    │通話內容：                                                  │
│    │Ｂ：喂。                                                    │
│    │Ａ：你吃飽了嗎？                                            │
│    │Ｂ：吃飽了。                                                │
│    │Ａ：什？                                                    │
│  ◎│Ｂ：我在大雅店裡。                                          │
│  ◎│Ａ：他說現在有空。                                          │
│  ◎│Ｂ：我們要一起去，你來載我？坐你的新車。                    │
│    │Ａ：什？                                                    │
│    │Ｂ：坐你的新車。                                            │
│    │Ａ：整天都在新車。                                          │
│    │Ｂ：（笑聲）                                                │
│  ◎│Ａ：好啦，我等一下馬上過去，我現在在街上，我馬上回去。      │
│    │Ｂ：ㄏㄡ。                                                  │
│    │Ａ：好啦、好。                                              │
│    │備註：                                                      │
├──┼──────────────────────────────┤
│27  │基地台位置：                                                │
│    │通話時間：96:08:05- 20:54                                   │
│    │監察號碼：0000-000000（Ａ：壬○○）打出                     │
│    │監察號碼：0000-000000（Ｂ：癸○○）                         │
│    │通話內容：                                                  │
│    │Ｂ：喂。                                                    │
│    │Ａ：你在樓下嗎？                                            │
│    │Ｂ：對阿。                                                  │
│    │Ａ：要直接去就好了嗎？                                      │
│    │Ｂ：嗯。                                                    │
│    │Ａ：好、好，你等一下走出來，我快到了。                      │
│    │備註：                                                      │
└──┴──────────────────────────────┘
附表4：
┌──┬─────────────┬────┬─────┬────────────┐
│編號│    證物名稱              │ 數量   │所有人    │查扣時間、地點          │
├──┼─────────────┼────┼─────┼────────────┤
│1   │SONY ERICSSON行動電話（含 │1支     │丙○○    │96年8月15日晚上10時15分 │
│    │門號0000000000SIM卡1張）  │        │          │許在台中縣潭子鄉○○路1 │
│    │                          │        │          │段5之13號前查扣         │
├──┼─────────────┼────┼─────┼────────────┤
│2   │保險套                    │1袋     │丙○○    │96年8月15日晚上10時15分 │
│    │                          │        │          │許在台中縣潭子鄉○○路1 │
│    │                          │        │          │段5號之2查扣            │
├──┼─────────────┼────┼─────┼────────────┤
│3   │潤滑油                    │1袋     │丙○○    │96年8月15日晚上10時15分 │
│    │                          │        │          │許在台中縣潭子鄉○○路1 │
│    │                          │        │          │段5號之2查扣            │
├──┼─────────────┼────┼─────┼────────────┤
│4   │人事資料（雪梨）          │1份     │丙○○    │96年8月15日晚上10時15分 │
│    │                          │        │          │許在台中縣潭子鄉○○路1 │
│    │                          │        │          │段5號之2查扣            │
├──┼─────────────┼────┼─────┼────────────┤
│5   │員工排班簽到表            │1袋     │丙○○    │96年8月15日晚上10時15分 │
│    │                          │        │          │許在台中縣潭子鄉○○路1 │
│    │                          │        │          │段5號之2查扣            │
├──┼─────────────┼────┼─────┼────────────┤
│6   │客源聯絡單影本            │3張     │丙○○    │96年8月15日晚上10時40分 │
│    │                          │        │          │許在台中市○○區○○路2 │
│    │                          │        │          │段198號之2四樓乙○○住處│
│    │                          │        │          │查扣                    │
├──┼─────────────┼────┼─────┼────────────┤
│7   │營業日報表（8/14~8/15）   │2張     │丙○○    │96年8月15日晚上10時40分 │
│    │                          │        │          │許在台中市○○區○○路2 │
│    │                          │        │          │段198號之2四樓乙○○住處│
│    │                          │        │          │查扣                    │
├──┼─────────────┼────┼─────┼────────────┤
│8   │帳簿（咖啡色）            │1本     │丙○○    │96年8月16日凌晨0時30分許│
│    │                          │        │          │在台中縣太平市○○路58巷│
│    │                          │        │          │1號10樓乙○○住處查扣   │
├──┼─────────────┼────┼─────┼────────────┤
│9   │員工制度表                │1張     │丙○○    │96年8月16日凌晨0時30分許│
│    │                          │        │          │在台中縣太平市○○路58巷│
│    │                          │        │          │1號10樓乙○○住處查扣   │
├──┼─────────────┼────┼─────┼────────────┤
│10  │雪梨96年7月份日報表       │1份     │丙○○    │96年8月16日凌晨0時30分許│
│    │                          │        │          │在台中縣太平市○○路58巷│
│    │                          │        │          │1號10樓乙○○住處查扣   │
├──┼─────────────┼────┼─────┼────────────┤
│11  │雪梨96年5月份日報表       │2份     │丙○○    │96年8月16日凌晨0時30分許│
│    │                          │        │          │在台中縣太平市○○路58巷│
│    │                          │        │          │1號10樓乙○○住處查扣   │
├──┼─────────────┼────┼─────┼────────────┤
│12  │雪梨96年8月份日報表       │2份     │丙○○    │96年8月16日凌晨0時30分許│
│    │                          │        │          │在台中縣太平市○○路58巷│
│    │                          │        │          │1號10樓乙○○住處查扣   │
├──┼─────────────┼────┼─────┼────────────┤
│13  │雙日報表                │2份     │丙○○    │96年8月16日凌晨0時30分許│
│    │                          │        │          │在台中縣太平市○○路58巷│
│    │                          │        │          │1號10樓乙○○住處查扣   │
├──┼─────────────┼────┼─────┼────────────┤
│14  │ASUS行動電話（含門號092178│1支     │甲○○    │96年8月16日凌晨0時40分許│
│    │0011SIM卡1張）            │        │          │在台中縣潭子鄉○○路○段 │
│    │                          │        │          │299巷58弄10號甲○○住處 │
│    │                          │        │          │查扣                    │
├──┼─────────────┼────┼─────┼────────────┤
│15  │MOTOROLA行動電話IMEI352241│1支     │壬○○    │96年9月6日凌晨2時20分許 │
│    │000000000（含0000000000SIM│        │          │在台中縣神岡鄉○○街142 │
│    │卡1張）                   │        │          │巷28號壬○○住處查扣    │
├──┼─────────────┼────┼─────┼────────────┤
│16  │滿貫大亨電子遊戲機        │6台     │癸○○    │96年9月6日凌晨1時50分許 │
│    │                          │        │          │在台中市南屯區○○○○路 │
│    │                          │        │          │559號（鉅將電子）       │
├──┼─────────────┼────┼─────┼────────────┤
│17  │SLOT（悟空）電子遊戲機    │15台    │癸○○    │96年9月6日凌晨1時50分許 │
│    │                          │        │          │在台中市南屯區○○○○路 │
│    │                          │        │          │559號（鉅將電子）查扣   │
├──┼─────────────┼────┼─────┼────────────┤
│18  │5PK電子遊戲機             │6台     │癸○○    │96年9月6日凌晨1時50分許 │
│    │                          │        │          │在台中市南屯區○○○○路 │
│    │                          │        │          │559號（鉅將電子）查扣   │
├──┼─────────────┼────┼─────┼────────────┤
│19  │行星電子遊戲機            │8台     │癸○○    │96年9月6日凌晨1時50分許 │
│    │                          │        │          │在台中市南屯區○○○○路 │
│    │                          │        │          │559號（鉅將電子）查扣   │
├──┼─────────────┼────┼─────┼────────────┤
│20  │彈珠電子遊戲機            │4台     │癸○○    │96年9月6日凌晨1時50分許 │
│    │                          │        │          │在台中市南屯區○○○○路 │
│    │                          │        │          │559號（鉅將電子）查扣   │
├──┼─────────────┼────┼─────┼────────────┤
│21  │孔雀電子遊戲機            │4台     │癸○○    │96年9月6日凌晨1時50分許 │
│    │                          │        │          │在台中市南屯區○○○○路 │
│    │                          │        │          │559號（鉅將電子）查扣   │
├──┼─────────────┼────┼─────┼────────────┤
│22  │5JP電子遊戲機             │5台     │癸○○    │96年9月6日凌晨1時50分許 │
│    │                          │        │          │在台中市南屯區○○○○路 │
│    │                          │        │          │559號（鉅將電子）查扣   │
├──┼─────────────┼────┼─────┼────────────┤
│23  │賽狗電子遊戲機            │5台     │癸○○    │96年9月6日凌晨1時50分許 │
│    │                          │        │          │在台中市南屯區○○○○路 │
│    │                          │        │          │559號（鉅將電子）查扣   │
├──┼─────────────┼────┼─────┼────────────┤
│24  │金明星電子遊戲機          │9台     │癸○○    │96年9月6日凌晨1時50分許 │
│    │                          │        │          │在台中市南屯區○○○○路 │
│    │                          │        │          │559號（鉅將電子）查扣   │
├──┼─────────────┼────┼─────┼────────────┤
│25  │7PK電子遊戲機             │9台     │癸○○    │96年9月6日凌晨1時50分許 │
│    │                          │        │          │在台中市南屯區○○○○路 │
│    │                          │        │          │559號（鉅將電子）查扣   │
├──┼─────────────┼────┼─────┼────────────┤
│26  │賓果電子遊戲機            │12台    │癸○○    │96年9月6日凌晨1時50分許 │
│    │                          │        │          │在台中市南屯區○○○○路 │
│    │                          │        │          │559號（鉅將電子）查扣   │
├──┼─────────────┼────┼─────┼────────────┤
│27  │代幣                      │2袋     │癸○○    │96年9月6日凌晨1時50分許 │
│    │                          │        │          │在台中市南屯區○○○○路 │
│    │                          │        │          │559號（鉅將電子）查扣   │
├──┼─────────────┼────┼─────┼────────────┤
│28  │零用金                    │68620元 │癸○○    │96年9月6日凌晨1時50分許 │
│    │                          │        │          │在台中市南屯區○○○○路 │
│    │                          │        │          │559號（鉅將電子）查扣   │
├──┼─────────────┼────┼─────┼────────────┤
│29  │現金                      │93300元 │癸○○    │96年9月6日凌晨1時50分許 │
│    │                          │        │          │在台中市南屯區○○○○路 │
│    │                          │        │          │559號（鉅將電子）查扣   │
├──┼─────────────┼────┼─────┼────────────┤
│30  │寄分卡（分別為10分、50分、│31張    │癸○○    │96年9月6日凌晨1時50分許 │
│    │100分）                   │        │          │在台中市南屯區○○○○路 │
│    │                          │        │          │559號（鉅將電子）查扣   │
├──┼─────────────┼────┼─────┼────────────┤
│31  │寄分卡（分別為1分、5分、10│1袋     │癸○○    │96年9月6日凌晨1時50分許 │
│    │分、50分、100分）         │        │          │在台中市南屯區○○○○路 │
│    │                          │        │          │559號（鉅將電子）查扣   │
├──┼─────────────┼────┼─────┼────────────┤
│32  │個人電腦（含鍵盤、滑鼠）  │1部     │癸○○    │96年9月6日凌晨1時50分許 │
│    │                          │        │          │在台中市南屯區○○○○路 │
│    │                          │        │          │559號（鉅將電子）查扣   │
├──┼─────────────┼────┼─────┼────────────┤
│33  │客人名冊                  │2本     │癸○○    │96年9月6日凌晨1時50分許 │
│    │                          │        │          │在台中市南屯區○○○○路 │
│    │                          │        │          │559號（鉅將電子）查扣   │
├──┼─────────────┼────┼─────┼────────────┤
│34  │電玩交接本                │3本     │癸○○    │96年9月6日凌晨1時50分許 │
│    │                          │        │          │在台中市南屯區○○○○路 │
│    │                          │        │          │559號（鉅將電子）查扣   │
├──┼─────────────┼────┼─────┼────────────┤
│35  │日報表                    │161張   │癸○○    │96年9月6日凌晨1時50分許 │
│    │                          │        │          │在台中市南屯區○○○○路 │
│    │                          │        │          │559號（鉅將電子）查扣   │
├──┼─────────────┼────┼─────┼────────────┤
│36  │鉅將員工守則              │1份（3張│癸○○    │96年9月6日凌晨1時50分許 │
│    │                          │）      │          │在台中市南屯區○○○○路 │
│    │                          │        │          │559號（鉅將電子）查扣   │
├──┼─────────────┼────┼─────┼────────────┤
│37  │零用金明細表              │1張     │癸○○    │96年9月6日凌晨1時50分許 │
│    │                          │        │          │在台中市南屯區○○○○路 │
│    │                          │        │          │559號（鉅將電子）查扣   │
├──┼─────────────┼────┼─────┼────────────┤
│38  │9月5日B班報表             │1張     │癸○○    │96年9月6日凌晨1時50分許 │
│    │                          │        │          │在台中市南屯區○○○○路 │
│    │                          │        │          │559號（鉅將電子）查扣   │
├──┼─────────────┼────┼─────┼────────────┤
│39  │贈獎表                    │1張     │癸○○    │96年9月6日凌晨1時50分許 │
│    │                          │        │          │在台中市南屯區○○○○路 │
│    │                          │        │          │559號（鉅將電子）查扣   │
├──┼─────────────┼────┼─────┼────────────┤
│40  │記帳草稿                  │1張     │癸○○    │96年9月6日凌晨1時50分許 │
│    │                          │        │          │在台中市南屯區○○○○路 │
│    │                          │        │          │559號（鉅將電子）查扣   │
├──┼─────────────┼────┼─────┼────────────┤
│41  │員工履歷表                │1本     │癸○○    │96年9月6日凌晨1時50分許 │
│    │                          │        │          │在台中市南屯區○○○○路 │
│    │                          │        │          │559號（鉅將電子）查扣   │
├──┼─────────────┼────┼─────┼────────────┤
│42  │鉅將電子遊戲場資料        │12張    │癸○○    │96年9月6日凌晨1時50分許 │
│    │                          │        │          │在台中市南屯區○○○○路 │
│    │                          │        │          │559號（鉅將電子）查扣   │
├──┼─────────────┼────┼─────┼────────────┤
│43  │行星記錄簿                │1本     │癸○○    │96年9月6日凌晨1時50分許 │
│    │                          │        │          │在台中市南屯區○○○○路 │
│    │                          │        │          │559號（鉅將電子）查扣   │
├──┼─────────────┼────┼─────┼────────────┤
│44  │員工測試卷                │1本     │癸○○    │96年9月6日凌晨1時50分許 │
│    │                          │        │          │在台中市南屯區○○○○路 │
│    │                          │        │          │559號（鉅將電子）查扣   │
├──┼─────────────┼────┼─────┼────────────┤
│45  │早班、中班、晚班會議記錄  │各1本   │癸○○    │96年9月6日凌晨1時50分許 │
│    │                          │        │          │在台中市南屯區○○○○路 │
│    │                          │        │          │559號（鉅將電子）查扣   │
├──┼─────────────┼────┼─────┼────────────┤
│46  │會議記錄                  │1本     │癸○○    │96年9月6日凌晨1時50分許 │
│    │                          │        │          │在台中市南屯區○○○○路 │
│    │                          │        │          │559號（鉅將電子）查扣   │
├──┼─────────────┼────┼─────┼────────────┤
│47  │會員資料                  │1宗（共6│癸○○    │96年9月6日凌晨1時50分許 │
│    │                          │90人）  │          │在台中市南屯區○○○○路 │
│    │                          │        │          │559號（鉅將電子）查扣   │
├──┼─────────────┼────┼─────┼────────────┤
│48  │攝影機                    │3部     │癸○○    │96年9月6日凌晨1時50分許 │
│    │                          │        │          │在台中市南屯區○○○○路 │
│    │                          │        │          │559號（鉅將電子）查扣   │
├──┼─────────────┼────┼─────┼────────────┤
│49  │現場攝影鏡頭              │13支    │癸○○    │96年9月6日凌晨1時50分許 │
│    │                          │        │          │在台中市南屯區○○○○路 │
│    │                          │        │          │559號（鉅將電子）查扣   │
├──┼─────────────┼────┼─────┼────────────┤
│50  │監視螢幕                  │4台     │癸○○    │96年9月6日凌晨1時50分許 │
│    │                          │        │          │在台中市南屯區○○○○路 │
│    │                          │        │          │559號（鉅將電子）查扣   │
├──┼─────────────┼────┼─────┼────────────┤
│51  │巨將電子遊戲場日報表      │1包     │癸○○    │96年9月6日凌晨1時50分許 │
│    │                          │        │          │在台中市南屯區○○○○路 │
│    │                          │        │          │559號（鉅將電子）查扣   │
├──┼─────────────┼────┼─────┼────────────┤
│52  │MOTOROLA V180行動電話（含 │1支     │地○○    │96年9月6日凌晨1時20分許 │
│    │門號0000000000SIM卡）     │        │          │在台中市南屯區豐樂里京展│
│    │                          │        │          │街251號地○○住處查扣   │
└──┴─────────────┴────┴─────┴────────────┘
附表5：
┌──┬─────────────┬────┬─────┬────────────┐
│編號│    證物名稱              │ 數量   │所有人    │查扣時間、地點          │
├──┼─────────────┼────┼─────┼────────────┤
│1   │台新銀行北台中分行存簿（20│1本     │乙○○    │96年8月15日晚上10時40分 │
│    │000000000000）（93.3.17開 │        │          │許在台中市○○區○○路2 │
│    │戶存入1萬元）             │        │          │段198號之2四樓乙○○住處│
│    │                          │        │          │查扣                    │
├──┼─────────────┼────┼─────┼────────────┤
│2   │台灣土地銀行北屯分行存簿（│1本     │乙○○    │96年8月15日晚上10時40分 │
│    │000000000000）            │        │          │許在台中市○○區○○路2 │
│    │                          │        │          │段198號之2四樓乙○○住處│
│    │                          │        │          │查扣                    │
├──┼─────────────┼────┼─────┼────────────┤
│3   │三信商業銀行北屯分行存簿（│1本     │乙○○    │96年8月15日晚上10時40分 │
│    │0000000000）              │        │          │許在台中市○○區○○路2 │
│    │                          │        │          │段198號之2四樓乙○○住處│
│    │                          │        │          │查扣                    │
├──┼─────────────┼────┼─────┼────────────┤
│4   │裝有現金之信封袋，內有現金│        │乙○○    │96年8月15日晚上10時40 分│
│    │新台幣1萬1800元           │        │          │許在台中市○○區○○路2 │
│    │                          │        │          │段198號之2四樓乙○○住處│
│    │                          │        │          │查扣                    │
├──┼─────────────┼────┼─────┼────────────┤
│5   │名片電話簿（咖啡色）      │1本     │乙○○    │96年8月15日晚上10時40分 │
│    │                          │        │          │許在台中市○○區○○路2 │
│    │                          │        │          │段198號之2四樓乙○○住處│
│    │                          │        │          │查扣                    │
├──┼─────────────┼────┼─────┼────────────┤
│6   │GPLUS行動電話（含SIM卡)   │1支     │乙○○    │96年8月15日晚上10時40分 │
│    │                          │        │          │許在台中市○○區○○路2 │
│    │                          │        │          │段198號之2四樓乙○○住處│
│    │                          │        │          │查扣                    │
├──┼─────────────┼────┼─────┼────────────┤
│7   │乙○○自白書              │1張     │乙○○    │96年8月15日晚上10時40分 │
│    │                          │        │          │許在台中市○○區○○路2 │
│    │                          │        │          │段198號之2四樓乙○○住處│
│    │                          │        │          │查扣                    │
├──┼─────────────┼────┼─────┼────────────┤
│8   │台灣土地銀行存簿（00000000│1本     │丙○○    │96年8月15日晚上10時40分 │
│    │5134）                    │        │          │許在台中市○○區○○路2 │
│    │                          │        │          │段198號之2四樓乙○○住處│
│    │                          │        │          │查扣                    │
├──┼─────────────┼────┼─────┼────────────┤
│9   │合作金庫銀行太原分行存簿（│1本     │丙○○    │96年8月15日晚上10時40分 │
│    │0000000000000）           │        │          │許在台中市○○區○○路2 │
│    │                          │        │          │段198號之2四樓乙○○住處│
│    │                          │        │          │查扣                    │
├──┼─────────────┼────┼─────┼────────────┤
│10  │合作金庫銀行宜蘭分行存簿（│1本     │江金元    │96年8月15日晚上10時40分 │
│    │0000000000000）           │        │          │許在台中市○○區○○路2 │
│    │                          │        │          │段198號之2四樓乙○○住處│
│    │                          │        │          │查扣                    │
├──┼─────────────┼────┼─────┼────────────┤
│11  │雪梨美容坊台中縣政府營業登│1張     │丙○○    │96年8月16日凌晨0時30分許│
│    │記證                      │        │          │在台中縣太平市○○路58巷│
│    │                          │        │          │1號10樓乙○○住處查扣   │
├──┼─────────────┼────┼─────┼────────────┤
│12  │MOTOROLA行動電話（含門號09│1支     │（該門號係│96年8月16日凌晨0時40分許│
│    │00000000SIM卡1張）        │        │由辰○○以│在台中縣潭子鄉○○路○段 │
│    │                          │        │其母曹李牡│299巷58弄10號甲○○住處 │
│    │                          │        │丹名義申辦│查扣                    │
│    │                          │        │，並由林財│                        │
│    │                          │        │享將該支行│                        │
│    │                          │        │動電話含門│                        │
│    │                          │        │號交付予丁│                        │
│    │                          │        │國元供聯絡│                        │
│    │                          │        │使用）    │                        │
├──┼─────────────┼────┼─────┼────────────┤
│13  │MOTOROLA行動電話（含門號09│1支     │丙○○    │96年8月15日晚上10時15 分│
│    │00000000SIM卡1張）        │        │          │許在台中縣潭子鄉○○路1 │
│    │                          │        │          │段5之13號前查扣         │
├──┼─────────────┼────┼─────┼────────────┤
│14  │SONY ERICSSON行動電話（含 │1支     │丙○○    │96年8月15日晚上10時15 分│
│    │門號0000000000SIM卡1張）  │        │          │許在台中縣潭子鄉○○路1 │
│    │                          │        │          │段5之13號前查扣         │
├──┼─────────────┼────┼─────┼────────────┤
│15  │電話聯絡簿                │1袋     │丑○○    │96年8月15日晚上10時15 分│
│    │                          │        │          │許在台中縣潭子鄉○○路1 │
│    │                          │        │          │段5號之2查扣            │
├──┼─────────────┼────┼─────┼────────────┤
│16  │行動電話（含門號0000000000│1支     │丑○○    │96年8月15日晚上10時15分 │
│    │號SIM卡1張）              │        │          │許在台中縣潭子鄉○○路1 │
│    │                          │        │          │段5號之2查扣            │
├──┼─────────────┼────┼─────┼────────────┤
│17  │NOKIA行動電話（含門號09117│1支     │丁○○    │96年8月15日晚上11時0分許│
│    │67508SIM卡1張）           │        │          │在台中縣豐原市○○路293 │
│    │                          │        │          │巷143號丁○○住處查扣   │
├──┼─────────────┼────┼─────┼────────────┤
│18  │牛皮紙袋內現金新台幣12萬元│        │地○○    │96年9月6日凌晨1時20分許 │
│    │                          │        │          │在台中市南屯區豐樂里京展│
│    │                          │        │          │街251號地○○住處客廳櫃 │
│    │                          │        │          │檯抽屜內查扣            │
├──┼─────────────┼────┼─────┼────────────┤
│19  │客廳櫃檯抽屜內新台幣38萬5 │        │地○○    │96年9月6日凌晨1時20分許 │
│    │千元                      │        │          │在台中市南屯區豐樂里京展│
│    │                          │        │          │街251號地○○住處客廳櫃 │
│    │                          │        │          │檯抽屜內查扣            │
├──┼─────────────┼────┼─────┼────────────┤
│20  │NOKIA6100行動電話（含門號 │1支     │地○○    │96年9月6日凌晨1時20分許 │
│    │0000000000SIM卡1張）      │        │          │在台中市南屯區豐樂里京展│
│    │                          │        │          │街251號地○○住處查扣   │
├──┼─────────────┼────┼─────┼────────────┤
│21  │KARAOKE PC-8988行動電話（ │1支     │地○○    │96年9月6日凌晨1時20分許 │
│    │含門號0000000000SIM卡1張）│        │          │在台中市南屯區豐樂里京展│
│    │                          │        │          │街251號地○○住處查扣   │
├──┼─────────────┼────┼─────┼────────────┤
│22  │APBWA20行動電話（含門號098│1支     │地○○    │96年9月6日凌晨1時20分許 │
│    │0000000SIM卡1張）         │        │          │在台中市南屯區豐樂里京展│
│    │                          │        │          │街251號地○○住處查扣   │
├──┼─────────────┼────┼─────┼────────────┤
│23  │兆豐國際商業銀行北台中分行│3本     │地○○    │96年9月6日凌晨6時5分許在│
│    │存簿00000000000、台北富邦 │        │          │台中市○○區○○里○○街│
│    │銀行北台中分行存簿00000000│        │          │251號地○○住處查扣     │
│    │9919、豐原中正路郵局存簿01│        │          │                        │
│    │000000000000              │        │          │                        │
│    │（兆豐356370元（96.9.14） │        │          │                        │
│    │、富邦3156元（96.9.27）、 │        │          │                        │
│    │郵局127元（96.9.9））     │        │          │                        │
├──┼─────────────┼────┼─────┼────────────┤
│24  │金門高梁酒                │6瓶     │地○○    │96年9月6日凌晨6時5分許在│
│    │                          │        │          │台中市○○區○○里○○街│
│    │                          │        │          │251號地○○住處查扣     │
├──┼─────────────┼────┼─────┼────────────┤
│25  │SIM卡0000000000           │1張     │壬○○    │96年9月6日凌晨2時20分許 │
│    │                          │        │          │在台中縣神岡鄉○○街142 │
│    │                          │        │          │巷28號壬○○住處查扣    │
├──┼─────────────┼────┼─────┼────────────┤
│26  │金門高梁酒                │2箱     │癸○○    │96年9月6日凌晨2時35分許 │
│    │                          │        │          │在台中市西屯區○○○○街 │
│    │                          │        │          │17號1樓癸○○住處查扣   │
├──┼─────────────┼────┼─────┼────────────┤
│27  │公事包                    │1個     │癸○○    │96年9月6日凌晨2時35分許 │
│    │                          │        │          │在台中市西屯區○○○○街 │
│    │                          │        │          │17號1樓癸○○住處查扣   │
├──┼─────────────┼────┼─────┼────────────┤
│28  │鉅將電子遊戲場台中市政府營│各1張   │癸○○    │96年9月6日凌晨1時50分許 │
│    │利事業登記證、台中市政府電│        │          │在台中市南屯區○○○○路 │
│    │子遊戲場營業級別證影本（93│        │          │559號（鉅將電子）查扣   │
│    │.7.13，負責人劉智隆，獨資 │        │          │                        │
│    │，資本額10萬元）          │        │          │                        │
├──┼─────────────┼────┼─────┼────────────┤
│29  │管區員警資料（管區樊、0930│1張     │癸○○    │96年9月6日凌晨1時50分許 │
│    │617631）                  │        │          │在台中市南屯區○○○○路 │
│    │                          │        │          │559號（鉅將電子）查扣   │
└──┴─────────────┴────┴─────┴────────────┘
附錄論罪科刑法條
貪污治罪條例第4條第1項第5款
有下列行為之一者，處無期徒刑或十年以上有期徒刑，得併科新
台幣一億元以下罰金：
五、對於違背職務之行為，要求、期約或收受賄賂或其他不正利
    益者。
貪污治罪條例第11條第1、3、4項：
對於第二條人員，關於違背職務之行為，行求、期約或交付賄賂
或其他不正利益者，處一年以上七年以下有期徒刑，得併科新臺
幣三百萬元以下罰金。
不具第二條人員之身份而犯前二項之罪者，亦同。
犯前三項之罪而自首者，免除其刑；在偵查或審判中自白者，減
輕或免除其刑。
刑法第132條第1項：
公務員洩漏或交付關於中華民國國防以外應秘密之文書、圖畫、
消息或物品者，處 3 年以下有期徒刑。
刑法第231條：
意圖使男女與他人為性交或猥褻之行為，而引誘、容留或媒介以
營利者，處5年以下有期徒刑，得併科10萬元以下罰金。以詐術
犯之者，亦同。
公務員包庇他人犯前項之罪者，依前項之規定加重其刑至二分之
一。
刑法266條：
在公共場所或公眾得出入之場所賭博財物者，處1千元以下罰金
。但以供人暫時娛樂之物為賭者，不在此限。
當場賭博之器具與在賭檯或兌換籌碼處之財物，不問屬於犯人與
否，沒收之。


司法院資訊處製作；財團法人民間司法改革基金會備份。
